# Diŧionario de lengua vèneta
#
# Venetan hunspell affix file
# Copyright (C) 2016-2017 Mauro Trevisan
#
# This file is distributed under GPL license.
#
# This file is part of the "diŧionario de lengua vèneta".
#
# The "diŧionario de lengua vèneta" is free software; you can redistribute
# it and/or modify it under the terms of the GNU General Public License as
# published by the Free Software Foundation; either version 3 of the
# License, or (at your option) any later version.
#
# The "diŧionario de lengua vèneta" is distributed in the hope that it
# will be useful, but WITHOUT ANY WARRANTY; without even the implied
# warranty of MERCHANTABILITY or FITNESS FOR A PARTICULAR PURPOSE. See the
# GNU General Public License for more details.
#
# You should have received a copy of the GNU General Public
# License along with the "diŧionario de lengua vèneta", if not,
# see <http://www.gnu.org/licenses/>.

NAME Diŧionario de lengua vèneta
VERSION 2.0.0 (2017/04/11)
HOME http://parnodexmentegar.orgfree.com/
LANG vec

SET UTF-8


TRY ʼeaoinrtlƚsdkpvmuèxgfàòbíhéŧójɉñcúSđLȽIPETKVAMDNFBRJGCOUĐXÀÈŦHɈÒÑÍÉÓÚ-

KEY esdr|redft|trfg|uhji|iujko|oiklp|polòè|èpòà|as|saedx|dserfcx|fdrtgvc|gfthbv|hgujnb|jhuikmn|kjiolm|lkopò|òlpèà-|àòèù-|ùà|xsdc|cxdfv|vcfgb|bvghn|nbhjm|mnjk|ìèòà

WORDCHARS -

BREAK 1
BREAK -

# avoid wrong spelling of letterwords (km, GHz, DVD, ...)
KEEPCASE Z0

# affix rules can strip full words, not only one less characters
FULLSTRIP

# suggest the right forms for words which incorrectly choose the wrong letter from a related set more than once in a word
MAP 5
MAP eéèEÉÈ
MAP aàAÀ
MAP iíIÍ
MAP oóòOÓÒ
MAP uúUÚ

# replace input characters
ICONV 13
ICONV dh đ
ICONV Dh Đ
ICONV fh f
ICONV Fh F
ICONV jh ɉ
ICONV Jh Ɉ
ICONV lh ƚ
ICONV Lh Ƚ
ICONV nh ñ
ICONV Nh Ñ
ICONV th ŧ
ICONV Th Ŧ
ICONV ' ʼ

# frequently switched character groups
REP 38
REP a à
REP e è
REP e é
REP i í
REP ì í
REP o ò
REP o ó
REP u ú
REP ù ú
REP s x
REP x s
REP ʼ ʼ_
REP sb xb
REP xc sc
REP sd xd
REP sđ xđ
REP xf sf
REP sg xg
REP sj xj
REP sɉ xɉ
REP xk sk
REP sl xl
REP sm xm
REP sn xn
REP sñ xñ
REP xp sp
REP sr xr
REP ss xs
REP xt st
REP xŧ sŧ
REP sv xv
REP sx xx
REP ^di de
REP ^ri re
REP iko$ ego
REP iki$ egi
REP ika$ ega
REP ike$ ege


FLAG long


# FIXME
# Se pòl katar un metaplaxmo de deklinaŧion a la 2a koniug. par tuti i mòdi e i tenpi fora ke inté ‘l infenío, partithipio ativo, e xerundio
# Se pòl katar un metaplaxmo da la 3a koniug. a la 2a koniug. intel partithipio pasivo ko la dexinentha in -st-, e intel xerundio

# vèrbi -àr, -ér, -<is>ír, -ír, -<is>ír/-ír
# themeT1 + r/a0a1a2E0E1E2, themeT1 + r/a0a1a2c0c1c2E0E1E2, themeT1 + r/a0a1a2d0d1d2E0E1E2, themeT1 + r/a0a1a2e0e1e2E0E1E2
# themeT8 + o/a0a1a2E0E1E2I0J0
# themeT8 + oe/a0a1a2K0
SFX a0 Y 388
SFX a0 0 ane/K0 [aei]r
SFX a0 0 atu/M0 [aei]r
SFX a0 0 ave/F0 [aei]r
SFX a0 0 e [aei]r
SFX a0 0 emo/E0J0 [aei]r
SFX a0 0 en/J0 [aei]r
SFX a0 0 ene/K0 [aei]r
SFX a0 0 ense [aei]r
SFX a0 0 esi/N0 [aei]r
SFX a0 0 esiu/O0 [aei]r
SFX a0 0 imo/E0J0 er
SFX a0 0 ion/E0J0 [^cijɉñ][aei]r
SFX a0 0 ione/K0 [^cijɉñ][aei]r
SFX a0 0 ionme/G0G1 [^cijɉñ][aei]r
SFX a0 0 isen/J0 [aei]r
SFX a0 0 isene/K0 [aei]r
SFX a0 0 isense [aei]r
SFX a0 0 ision/J0 [aei]r
SFX a0 0 isione/K0 [aei]r
SFX a0 0 isionse [aei]r
SFX a0 0 isié/N0 [aei]r
SFX a0 0 isiéu/O0 [aei]r
SFX a0 0 ison/J0 [aei]r
SFX a0 0 isone/K0 [aei]r
SFX a0 0 isonse [aei]r
SFX a0 0 ié/N0 [aei]r
SFX a0 0 iéu/O0 [aei]r
SFX a0 0 iónmene/G0 [^cijɉñ][aei]r
SFX a0 0 me/G0G1 [aei]r
SFX a0 0 on/E0J0 [aei]r
SFX a0 0 onme/G0G1 [aei]r
SFX a0 0 à/F0J0L0 [aei]r
SFX a0 0 àe/F0 [aei]r
SFX a0 0 è/J0 [aei]r
SFX a0 0 ène/K0 [aei]r
SFX a0 0 é/N0 [aei]r
SFX a0 0 émoe/K0 [aei]r
SFX a0 0 ésimo/J0 [aei]r
SFX a0 0 ésimoe/K0 [aei]r
SFX a0 0 ésitu/M0 [aei]r
SFX a0 0 éu/O0 [aei]r
SFX a0 0 í/N0 er
SFX a0 0 ía/F0J0L0 [aei]r
SFX a0 0 íane/K0 [aei]r
SFX a0 0 íatu/M0 [aei]r
SFX a0 0 íe/F0J0 [aei]r
SFX a0 0 íene/K0 [aei]r
SFX a0 0 ímoe/K0 er
SFX a0 0 íu/O0 er
SFX a0 0 ò/J0 [aei]r
SFX a0 0 òe/K0 [aei]r
SFX a0 0 ónmene/G0 [aei]r
SFX a0 ar ede/N0 ar
SFX a0 ar ege/N0 ar
SFX a0 ar emo/E0J0 ar
SFX a0 ar en/J0 ar
SFX a0 ar endo/E0 ar
SFX a0 ar ene/K0 ar
SFX a0 ar ense ar
SFX a0 ar ente/T0I0 ar
SFX a0 ar ento/E0 ar
SFX a0 ar erane/K0 ar
SFX a0 ar eratu/M0 ar
SFX a0 ar erave/F0 ar
SFX a0 ar eremo/E0J0 ar
SFX a0 ar eren/J0 ar
SFX a0 ar erene/K0 ar
SFX a0 ar erense ar
SFX a0 ar eresi/N0 ar
SFX a0 ar eresiu/O0 ar
SFX a0 ar erion/J0 ar
SFX a0 ar erione/K0 ar
SFX a0 ar erionse ar
SFX a0 ar erisen/J0 ar
SFX a0 ar erisene/K0 ar
SFX a0 ar erisense ar
SFX a0 ar erisi/N0 ar
SFX a0 ar erision/J0 ar
SFX a0 ar erisione/K0 ar
SFX a0 ar erisionse ar
SFX a0 ar erisiu/O0 ar
SFX a0 ar erisié/N0 ar
SFX a0 ar erisiéu/O0 ar
SFX a0 ar erison/J0 ar
SFX a0 ar erisone/K0 ar
SFX a0 ar erisonse ar
SFX a0 ar erié/N0 ar
SFX a0 ar eriéu/O0 ar
SFX a0 ar eron/J0 ar
SFX a0 ar erone/K0 ar
SFX a0 ar eronse ar
SFX a0 ar erà/F0J0L0 ar
SFX a0 ar eràe/F0 ar
SFX a0 ar eràvene/K0 ar
SFX a0 ar erè/J0 ar
SFX a0 ar erène/K0 ar
SFX a0 ar eré/N0 ar
SFX a0 ar erémoe/K0 ar
SFX a0 ar erémome/G0 ar
SFX a0 ar erémomene/G0 ar
SFX a0 ar erésimo/J0 ar
SFX a0 ar erésimoe/K0 ar
SFX a0 ar erésitu/M0 ar
SFX a0 ar eréu/O0 ar
SFX a0 ar ería/F0J0L0 ar
SFX a0 ar eríane/K0 ar
SFX a0 ar eríatu/M0 ar
SFX a0 ar eríe/F0J0 ar
SFX a0 ar eríene/K0 ar
SFX a0 ar erísitu/M0 ar
SFX a0 ar erò/J0 ar
SFX a0 ar eròe/K0 ar
SFX a0 ar ese/I0T0 ar
SFX a0 ar esto/B0I0 ar
SFX a0 ar eva/F0J0N0 ar
SFX a0 ar eve/J0 ar
SFX a0 ar evi/J0L0N0 ar
SFX a0 ar evo/J0 ar
SFX a0 ar iede/N0 [^cijɉñ]ar
SFX a0 ar iege/N0 [^cijɉñ]ar
SFX a0 ar ion/E0J0 [^cijɉñ]ar
SFX a0 ar ione/K0 [^cijɉñ]ar
SFX a0 ar ionme/G0G1 [^cijɉñ]ar
SFX a0 ar isen/J0 ar
SFX a0 ar isene/K0 ar
SFX a0 ar isense ar
SFX a0 ar isiede/N0 ar
SFX a0 ar isiege/N0 ar
SFX a0 ar ision/J0 ar
SFX a0 ar isione/K0 ar
SFX a0 ar isionse ar
SFX a0 ar isié/N0 ar
SFX a0 ar ison/J0 ar
SFX a0 ar isone/K0 ar
SFX a0 ar isonse ar
SFX a0 ar iven/J0 ar
SFX a0 ar ivene/K0 ar
SFX a0 ar ivense ar
SFX a0 ar ivion/J0 ar
SFX a0 ar ivione/K0 ar
SFX a0 ar ivionse ar
SFX a0 ar ivié/N0 ar
SFX a0 ar iviéu/O0 ar
SFX a0 ar ivon/J0 ar
SFX a0 ar ivone/K0 ar
SFX a0 ar ivonse ar
SFX a0 ar ié/N0 [^cijɉñ]ar
SFX a0 ar iéu/O0 [^cijɉñ]ar
SFX a0 ar iónmene/G0 [^cijɉñ]ar
SFX a0 ar on/E0J0 ar
SFX a0 ar one/K0 ar
SFX a0 ar onme/G0G1 ar
SFX a0 ar à/E0T0 ar
SFX a0 ar àa/D0F0J0N0 ar
SFX a0 ar àane/K0 ar
SFX a0 ar àau/O0 ar
SFX a0 ar àe/J0 ar
SFX a0 ar àene/K0 ar
SFX a0 ar ài/J0L0N0 ar
SFX a0 ar àimo/J0 ar
SFX a0 ar àimoe/K0 ar
SFX a0 ar àitu/M0 ar
SFX a0 ar àmene/G0 ar
SFX a0 ar àndome/G0 ar
SFX a0 ar àndomene/G0 ar
SFX a0 ar àntome/G0 ar
SFX a0 ar àntomene/G0 ar
SFX a0 ar ào/J0T0 ar
SFX a0 ar àone/K0 ar
SFX a0 ar àrmene/G0 ar
SFX a0 ar àsimo ar
SFX a0 ar àsitu/M0 ar
SFX a0 ar àvane/K0 ar
SFX a0 ar àvau/O0 ar
SFX a0 ar àvene/K0 ar
SFX a0 ar àvimo/J0 ar
SFX a0 ar àvimoe/K0 ar
SFX a0 ar àvitu/M0 ar
SFX a0 ar àvone/K0 ar
SFX a0 ar è/F0N0 ar
SFX a0 ar ème/G0 ar
SFX a0 ar èmene/G0 ar
SFX a0 ar èu/O0 ar
SFX a0 ar é/F0N0 ar
SFX a0 ar éa/F0J0N0 ar
SFX a0 ar éane/K0 ar
SFX a0 ar éau/O0 ar
SFX a0 ar ée/J0 ar
SFX a0 ar éene/K0 ar
SFX a0 ar éi/J0L0N0 ar
SFX a0 ar éimo/J0 ar
SFX a0 ar éimoe/K0 ar
SFX a0 ar éitu/M0 ar
SFX a0 ar émoe/K0 ar
SFX a0 ar émome/G0 ar
SFX a0 ar émomene/G0 ar
SFX a0 ar éndome/G0 ar
SFX a0 ar éndomene/G0 ar
SFX a0 ar éntome/G0 ar
SFX a0 ar éntomene/G0 ar
SFX a0 ar éo/J0 ar
SFX a0 ar éone/K0 ar
SFX a0 ar ésimo ar
SFX a0 ar éu/O0 ar
SFX a0 ar évane/K0 ar
SFX a0 ar évau/O0 ar
SFX a0 ar évene/K0 ar
SFX a0 ar évimo/J0 ar
SFX a0 ar évimoe/K0 ar
SFX a0 ar évitu/M0 ar
SFX a0 ar évone/K0 ar
SFX a0 ar ò ar
SFX a0 ar ónmene/G0 ar
SFX a0 e me/G0 oe
SFX a0 e mene/G0 oe
SFX a0 e ne/K0T0 oe
SFX a0 e nte/T0I0 oe
SFX a0 e nto oe
SFX a0 e te/T0 oe
SFX a0 e u/O0 oe
SFX a0 er arane/K0 er
SFX a0 er aratu/M0 er
SFX a0 er arave/F0 er
SFX a0 er aremo/E0J0 er
SFX a0 er aren/J0 er
SFX a0 er arene/K0 er
SFX a0 er arense er
SFX a0 er aresi/N0 er
SFX a0 er aresiu/O0 er
SFX a0 er arimo/J0 er
SFX a0 er arion/J0 er
SFX a0 er arione/K0 er
SFX a0 er arionse er
SFX a0 er arisen/J0 er
SFX a0 er arisene/K0 er
SFX a0 er arisense er
SFX a0 er arisi/N0 er
SFX a0 er arision/J0 er
SFX a0 er arisione/K0 er
SFX a0 er arisionse er
SFX a0 er arisiu/O0 er
SFX a0 er arisié/N0 er
SFX a0 er arisiéu/O0 er
SFX a0 er arison/J0 er
SFX a0 er arisone/K0 er
SFX a0 er arisonse er
SFX a0 er arié/N0 er
SFX a0 er ariéu/O0 er
SFX a0 er aron/E0J0 er
SFX a0 er aronme/G0G1 er
SFX a0 er arà/F0J0L0 er
SFX a0 er aràe/F0 er
SFX a0 er aràvene/K0 er
SFX a0 er arè/J0 er
SFX a0 er arène/K0 er
SFX a0 er aré/N0 er
SFX a0 er arémoe/K0 er
SFX a0 er arémome/G0 er
SFX a0 er arémomene/G0 er
SFX a0 er arésimo/J0 er
SFX a0 er arésimoe/K0 er
SFX a0 er arésitu/M0 er
SFX a0 er aréu/O0 er
SFX a0 er arí/N0 er
SFX a0 er aría/F0J0L0 er
SFX a0 er aríane/K0 er
SFX a0 er aríatu/M0 er
SFX a0 er aríe/F0J0 er
SFX a0 er aríene/K0 er
SFX a0 er arímoe/K0 er
SFX a0 er arísitu/M0 er
SFX a0 er aríu/O0 er
SFX a0 er arò/J0 er
SFX a0 er aròe/K0 er
SFX a0 er arónmene/G0 er
SFX a0 er do/B0 uer
SFX a0 er iede/N0 [^cijɉñ]er
SFX a0 er iege/N0 [^cijɉñ]er
SFX a0 er ime/G0 er
SFX a0 er imo/E0J0 er
SFX a0 er ion/E0J0 [^cijɉñ]er
SFX a0 er ione/K0 [^cijɉñ]er
SFX a0 er ionme/G0G1 [^cijɉñ]er
SFX a0 er isen/J0 er
SFX a0 er isene/K0 er
SFX a0 er isense er
SFX a0 er isiede/N0 er
SFX a0 er isiege/N0 er
SFX a0 er ision/J0 er
SFX a0 er isione/K0 er
SFX a0 er isionse er
SFX a0 er isié/N0 er
SFX a0 er ison/J0 er
SFX a0 er isone/K0 er
SFX a0 er isonse er
SFX a0 er iven/J0 er
SFX a0 er ivene/K0 er
SFX a0 er ivense er
SFX a0 er ivion/J0 er
SFX a0 er ivione/K0 er
SFX a0 er ivionse er
SFX a0 er ivié/N0 er
SFX a0 er iviéu/O0 er
SFX a0 er ivon/J0 er
SFX a0 er ivone/K0 er
SFX a0 er ivonse er
SFX a0 er ié/N0 [^cijɉñ]er
SFX a0 er iéu/O0 [^cijɉñ]er
SFX a0 er iónmene/G0 [^cijɉñ]er
SFX a0 er on/E0J0 er
SFX a0 er one/K0 er
SFX a0 er onme/G0G1 er
SFX a0 er udo/B0 [^u]er
SFX a0 er àndome/G0 er
SFX a0 er àndomene/G0 er
SFX a0 er àntome/G0 er
SFX a0 er àntomene/G0 er
SFX a0 er é/F0N0 er
SFX a0 er éa/F0J0N0 er
SFX a0 er éane/K0 er
SFX a0 er éau/O0 er
SFX a0 er ée/J0 er
SFX a0 er éene/K0 er
SFX a0 er éi/J0L0N0 er
SFX a0 er éimo/J0 er
SFX a0 er éimoe/K0 er
SFX a0 er éitu/M0 er
SFX a0 er émene/G0 er
SFX a0 er émoe/K0 er
SFX a0 er émome/G0 er
SFX a0 er émomene/G0 er
SFX a0 er éndome/G0 er
SFX a0 er éndomene/G0 er
SFX a0 er éntome/G0 er
SFX a0 er éntomene/G0 er
SFX a0 er éo/J0 er
SFX a0 er éone/K0 er
SFX a0 er érmene/G0 er
SFX a0 er ésimo er
SFX a0 er éu/O0 er
SFX a0 er évane/K0 er
SFX a0 er évau/O0 er
SFX a0 er évene/K0 er
SFX a0 er évimo/J0 er
SFX a0 er évimoe/K0 er
SFX a0 er évitu/M0 er
SFX a0 er évone/K0 er
SFX a0 er í/F0N0 er
SFX a0 er ímene/G0 er
SFX a0 er ímoe/K0 er
SFX a0 er íu/O0 er
SFX a0 er ónmene/G0 er
SFX a0 er ú/B0 [^u]er
SFX a0 io i/E0F0L0 io
SFX a0 ir ímene/G0 ir
SFX a0 ir írmene/G0 ir
SFX a0 o a/E0F0 o
SFX a0 o e/E0F0J0 o
SFX a0 o i/E0F0L0 [^i]o
SFX a0 oe ae/T0 oe
SFX a0 oe ame/G0 oe
SFX a0 oe amene/G0 oe
SFX a0 oe ane/K0 oe
SFX a0 oe ee/T0 oe
SFX a0 oe eme/G0 oe
SFX a0 oe emene/G0 oe
SFX a0 oe ene/K0 oe
SFX a0 oe ime/G0 oe
SFX a0 oe imene/G0 oe
SFX a0 oe ine/K0 oe
SFX a0 oe itu/M0 oe
SFX a0 r de er
SFX a0 r do/B0I0 ar
SFX a0 r ge er
SFX a0 r mo/J0 er
SFX a0 r n/J0 er
SFX a0 r ndo/E0 [aei]r
SFX a0 r ne/K0 er
SFX a0 r nse er
SFX a0 r nte/T0I0 [ae]r
SFX a0 r nto/E0 [aei]r
SFX a0 r se/I0T0 [ae]r
SFX a0 r sto/B0I0 [aei]r
SFX a0 r va/F0J0N0 [aei]r
SFX a0 r ve/J0 [aei]r
SFX a0 r vi/J0L0N0 [aei]r
SFX a0 r vo/J0 [aei]r
SFX a0 uer ú/B0 uer

SFX a1 Y 119
SFX a1 0 alo/B0 [aei]r
SFX a1 0 ave-lo/B0 [aei]r
SFX a1 0 emo/E1 [aei]r
SFX a1 0 imo/E1 er
SFX a1 0 ion/E1 [^cijɉñ][aei]r
SFX a1 0 iónmelo/G1 [^cijɉñ][aei]r
SFX a1 0 on/E1 [aei]r
SFX a1 0 à-lo/B0 [aei]r
SFX a1 0 àe-lo/B0 [aei]r
SFX a1 0 àelo/B0 [aei]r
SFX a1 0 àvelo/B0 [aei]r
SFX a1 0 íe-lo/B0 [aei]r
SFX a1 0 íelo/B0 [aei]r
SFX a1 0 íselo/Q1 [aei]r
SFX a1 0 ónmelo/G1 [aei]r
SFX a1 ar e-lo/B0 [^i]ar
SFX a1 ar elo/B0 ar
SFX a1 ar emo/E1 ar
SFX a1 ar endo/E1 ar
SFX a1 ar ento/E1 ar
SFX a1 ar eralo/B0 ar
SFX a1 ar erave-lo/B0 ar
SFX a1 ar eremo/E1 ar
SFX a1 ar erà-lo/B0 ar
SFX a1 ar eràe-lo/B0 ar
SFX a1 ar eràelo/B0 ar
SFX a1 ar eràvelo/B0 ar
SFX a1 ar erémolo/G1 ar
SFX a1 ar erémomelo/G1 ar
SFX a1 ar eríe-lo/B0 ar
SFX a1 ar eríelo/B0 ar
SFX a1 ar eríselo/Q1 ar
SFX a1 ar eve-lo/B0 ar
SFX a1 ar ion/E1 [^cijɉñ]ar
SFX a1 ar iónmelo/G1 [^cijɉñ]ar
SFX a1 ar on/E1 ar
SFX a1 ar à/E1 ar
SFX a1 ar àe-lo/B0 ar
SFX a1 ar àelo/B0 ar
SFX a1 ar àmelo/G1 ar
SFX a1 ar àndolo/G1 ar
SFX a1 ar àndomelo/G1 ar
SFX a1 ar àntolo/G1 ar
SFX a1 ar àntomelo/G1 ar
SFX a1 ar àrmelo/G1 ar
SFX a1 ar è-lo/B0 ar
SFX a1 ar èlo/B0G1 ar
SFX a1 ar èmelo/G1 ar
SFX a1 ar é-lo/B0 ar
SFX a1 ar ée-lo/B0 ar
SFX a1 ar éelo/B0 ar
SFX a1 ar émolo/G1 ar
SFX a1 ar émomelo/G1 ar
SFX a1 ar éndolo/G1 ar
SFX a1 ar éndomelo/G1 ar
SFX a1 ar éntolo/G1 ar
SFX a1 ar éntomelo/G1 ar
SFX a1 ar évelo/B0 ar
SFX a1 ar ónmelo/G1 ar
SFX a1 e lo/G1 oe
SFX a1 e melo/G1 oe
SFX a1 er aralo/B0 er
SFX a1 er arave-lo/B0 er
SFX a1 er aremo/E1 er
SFX a1 er aron/E1 er
SFX a1 er arà-lo/B0 er
SFX a1 er aràe-lo/B0 er
SFX a1 er aràelo/B0 er
SFX a1 er aràvelo/B0 er
SFX a1 er arémolo/G1 er
SFX a1 er arémomelo/G1 er
SFX a1 er aríe-lo/B0 er
SFX a1 er aríelo/B0 er
SFX a1 er aríselo/Q1 er
SFX a1 er arónmelo/G1 er
SFX a1 er ilo/G1 er
SFX a1 er imo/E1 er
SFX a1 er ion/E1 [^cijɉñ]er
SFX a1 er iónmelo/G1 [^cijɉñ]er
SFX a1 er on/E1 er
SFX a1 er àndolo/G1 er
SFX a1 er àndomelo/G1 er
SFX a1 er àntolo/G1 er
SFX a1 er àntomelo/G1 er
SFX a1 er é-lo/B0 er
SFX a1 er émelo/G1 er
SFX a1 er émolo/G1 er
SFX a1 er émomelo/G1 er
SFX a1 er éndolo/G1 er
SFX a1 er éndomelo/G1 er
SFX a1 er éntolo/G1 er
SFX a1 er éntomelo/G1 er
SFX a1 er érmelo/G1 er
SFX a1 er évelo/B0 er
SFX a1 er ímelo/G1 er
SFX a1 er ónmelo/G1 er
SFX a1 iar e-lo/B0 iar
SFX a1 ier e-lo/B0 ier
SFX a1 io i/E1 io
SFX a1 ioe elo/B0 ioe
SFX a1 ir e-lo/B0 ir
SFX a1 ir ímelo/G1 ir
SFX a1 ir írmelo/G1 ir
SFX a1 ir ívelo/B0 ir
SFX a1 o a/E1 o
SFX a1 o e/E1 o
SFX a1 o i/E1 [^i]o
SFX a1 oe alo/G1 oe
SFX a1 oe amelo/G1 oe
SFX a1 oe elo/B0G1 [^i]oe
SFX a1 oe elo/G1 ioe
SFX a1 oe emelo/G1 oe
SFX a1 oe ilo/G1 oe
SFX a1 oe imelo/G1 oe
SFX a1 r -lo/B0 [^i]er
SFX a1 r lo/B0 er
SFX a1 r ndo/E1 [aei]r
SFX a1 r nto/E1 [aei]r
SFX a1 r ve-lo/B0 [aei]r

SFX a2 Y 119
SFX a2 0 ave-ƚo/B0 [aei]r
SFX a2 0 aƚo/B0 [aei]r
SFX a2 0 emo/E2 [aei]r
SFX a2 0 imo/E2 er
SFX a2 0 ion/E2 [^cijɉñ][aei]r
SFX a2 0 iónmeƚo/G2 [^cijɉñ][aei]r
SFX a2 0 on/E2 [aei]r
SFX a2 0 à-ƚo/B0 [aei]r
SFX a2 0 àe-ƚo/B0 [aei]r
SFX a2 0 àeƚo/B0 [aei]r
SFX a2 0 àveƚo/B0 [aei]r
SFX a2 0 íe-ƚo/B0 [aei]r
SFX a2 0 íeƚo/B0 [aei]r
SFX a2 0 íseƚo/Q2 [aei]r
SFX a2 0 ónmeƚo/G2 [aei]r
SFX a2 ar e-ƚo/B0 [^i]ar
SFX a2 ar emo/E2 ar
SFX a2 ar endo/E2 ar
SFX a2 ar ento/E2 ar
SFX a2 ar erave-ƚo/B0 ar
SFX a2 ar eraƚo/B0 ar
SFX a2 ar eremo/E2 ar
SFX a2 ar erà-ƚo/B0 ar
SFX a2 ar eràe-ƚo/B0 ar
SFX a2 ar eràeƚo/B0 ar
SFX a2 ar eràveƚo/B0 ar
SFX a2 ar erémomeƚo/G2 ar
SFX a2 ar erémoƚo/G2 ar
SFX a2 ar eríe-ƚo/B0 ar
SFX a2 ar eríeƚo/B0 ar
SFX a2 ar eríseƚo/Q2 ar
SFX a2 ar eve-ƚo/B0 ar
SFX a2 ar eƚo/B0 ar
SFX a2 ar ion/E2 [^cijɉñ]ar
SFX a2 ar iónmeƚo/G2 [^cijɉñ]ar
SFX a2 ar on/E2 ar
SFX a2 ar à/E2 ar
SFX a2 ar àe-ƚo/B0 ar
SFX a2 ar àeƚo/B0 ar
SFX a2 ar àmeƚo/G2 ar
SFX a2 ar àndomeƚo/G2 ar
SFX a2 ar àndoƚo/G2 ar
SFX a2 ar àntomeƚo/G2 ar
SFX a2 ar àntoƚo/G2 ar
SFX a2 ar àrmeƚo/G2 ar
SFX a2 ar è-ƚo/B0 ar
SFX a2 ar èmeƚo/G2 ar
SFX a2 ar èƚo/B0G2 ar
SFX a2 ar é-ƚo/B0 ar
SFX a2 ar ée-ƚo/B0 ar
SFX a2 ar éeƚo/B0 ar
SFX a2 ar émomeƚo/G2 ar
SFX a2 ar émoƚo/G2 ar
SFX a2 ar éndomeƚo/G2 ar
SFX a2 ar éndoƚo/G2 ar
SFX a2 ar éntomeƚo/G2 ar
SFX a2 ar éntoƚo/G2 ar
SFX a2 ar éveƚo/B0 ar
SFX a2 ar ónmeƚo/G2 ar
SFX a2 e meƚo/G2 oe
SFX a2 e ƚo/G2 oe
SFX a2 er arave-ƚo/B0 er
SFX a2 er araƚo/B0 er
SFX a2 er aremo/E2 er
SFX a2 er aron/E2 er
SFX a2 er arà-ƚo/B0 er
SFX a2 er aràe-ƚo/B0 er
SFX a2 er aràeƚo/B0 er
SFX a2 er aràveƚo/B0 er
SFX a2 er arémomeƚo/G2 er
SFX a2 er arémoƚo/G2 er
SFX a2 er aríe-ƚo/B0 er
SFX a2 er aríeƚo/B0 er
SFX a2 er aríseƚo/Q2 er
SFX a2 er arónmeƚo/G2 er
SFX a2 er imo/E2 er
SFX a2 er ion/E2 [^cijɉñ]er
SFX a2 er iónmeƚo/G2 [^cijɉñ]er
SFX a2 er iƚo/G2 er
SFX a2 er on/E2 er
SFX a2 er àndomeƚo/G2 er
SFX a2 er àndoƚo/G2 er
SFX a2 er àntomeƚo/G2 er
SFX a2 er àntoƚo/G2 er
SFX a2 er é-ƚo/B0 er
SFX a2 er émeƚo/G2 er
SFX a2 er émomeƚo/G2 er
SFX a2 er émoƚo/G2 er
SFX a2 er éndomeƚo/G2 er
SFX a2 er éndoƚo/G2 er
SFX a2 er éntomeƚo/G2 er
SFX a2 er éntoƚo/G2 er
SFX a2 er érmeƚo/G2 er
SFX a2 er éveƚo/B0 er
SFX a2 er ímeƚo/G2 er
SFX a2 er ónmeƚo/G2 er
SFX a2 iar e-ƚo/B0 iar
SFX a2 ier e-ƚo/B0 ier
SFX a2 io i/E2 io
SFX a2 ioe eƚo/B0 ioe
SFX a2 ir e-ƚo/B0 ir
SFX a2 ir ímeƚo/G2 ir
SFX a2 ir írmeƚo/G2 ir
SFX a2 ir íveƚo/B0 ir
SFX a2 o a/E2 o
SFX a2 o e/E2 o
SFX a2 o i/E2 [^i]o
SFX a2 oe ameƚo/G2 oe
SFX a2 oe aƚo/G2 oe
SFX a2 oe emeƚo/G2 oe
SFX a2 oe eƚo/B0G2 [^i]oe
SFX a2 oe eƚo/G2 ioe
SFX a2 oe imeƚo/G2 oe
SFX a2 oe iƚo/G2 oe
SFX a2 r -ƚo/B0 [^i]er
SFX a2 r ndo/E2 [aei]r
SFX a2 r nto/E2 [aei]r
SFX a2 r ve-ƚo/B0 [aei]r
SFX a2 r ƚo/B0 er

# vèrbi '-er/'-ar
# themeT1 + [ea]r/b0b1b2E0E1E2
# themeT4 + rò/b0b1b2J0
# themeT8 + o/a0a1a2E0E1E2I0J0
SFX b0 Y 155
SFX b0 0 e [ea]r
SFX b0 0 me/G0G1 [ea]r
SFX b0 0 mene/G0 [ae]r
SFX b0 0 ne/K0 [ea]r
SFX b0 erò ando/E0 erò
SFX b0 erò anto/E0 erò
SFX b0 erò do/B0 uerò
SFX b0 erò iede/N0 [^cijɉñ]erò
SFX b0 erò iege/N0 [^cijɉñ]erò
SFX b0 erò ime/G0 erò
SFX b0 erò imo/E0J0 erò
SFX b0 erò indo/E0 erò
SFX b0 erò into/E0 erò
SFX b0 erò ion/E0J0 [^cijɉñ]erò
SFX b0 erò ione/K0 [^cijɉñ]erò
SFX b0 erò ionme/G0G1 [^cijɉñ]erò
SFX b0 erò isen/J0 erò
SFX b0 erò isene/K0 erò
SFX b0 erò isense erò
SFX b0 erò isiede/N0 erò
SFX b0 erò isiege/N0 erò
SFX b0 erò ision/J0 erò
SFX b0 erò isione/K0 erò
SFX b0 erò isionse erò
SFX b0 erò isié/N0 erò
SFX b0 erò ison/J0 erò
SFX b0 erò isone/K0 erò
SFX b0 erò isonse erò
SFX b0 erò iven/J0 erò
SFX b0 erò ivene/K0 erò
SFX b0 erò ivense erò
SFX b0 erò ivion/J0 erò
SFX b0 erò ivione/K0 erò
SFX b0 erò ivionse erò
SFX b0 erò ivié/N0 erò
SFX b0 erò iviéu/O0 erò
SFX b0 erò ivon/J0 erò
SFX b0 erò ivone/K0 erò
SFX b0 erò ivonse erò
SFX b0 erò ié/N0 [^cijɉñ]erò
SFX b0 erò iéu/O0 [^cijɉñ]erò
SFX b0 erò iónmene/G0 [^cijɉñ]erò
SFX b0 erò on/E0J0 erò
SFX b0 erò one/K0 erò
SFX b0 erò onme/G0G1 erò
SFX b0 erò udo/B0 [^u]erò
SFX b0 erò àndome/G0 erò
SFX b0 erò àndomene/G0 erò
SFX b0 erò àntome/G0 erò
SFX b0 erò àntomene/G0 erò
SFX b0 erò é/F0N0 erò
SFX b0 erò éa/F0J0N0 erò
SFX b0 erò éane/K0 erò
SFX b0 erò éau/O0 erò
SFX b0 erò ée/J0 erò
SFX b0 erò éene/K0 erò
SFX b0 erò éi/J0L0N0 erò
SFX b0 erò éimo/J0 erò
SFX b0 erò éimoe/K0 erò
SFX b0 erò éitu/M0 erò
SFX b0 erò émene/G0 erò
SFX b0 erò émoe/K0 erò
SFX b0 erò émome/G0 erò
SFX b0 erò émomene/G0 erò
SFX b0 erò éndome/G0 erò
SFX b0 erò éndomene/G0 erò
SFX b0 erò éntome/G0 erò
SFX b0 erò éntomene/G0 erò
SFX b0 erò éo/J0 erò
SFX b0 erò éone/K0 erò
SFX b0 erò érmene/G0 erò
SFX b0 erò ésimo erò
SFX b0 erò éu/O0 erò
SFX b0 erò évane/K0 erò
SFX b0 erò évau/O0 erò
SFX b0 erò évene/K0 erò
SFX b0 erò évimo/J0 erò
SFX b0 erò évimoe/K0 erò
SFX b0 erò évitu/M0 erò
SFX b0 erò évone/K0 erò
SFX b0 erò í/F0N0 erò
SFX b0 erò ímene/G0 erò
SFX b0 erò ímoe/K0 erò
SFX b0 erò íu/O0 erò
SFX b0 erò ónmene/G0 erò
SFX b0 erò ú/B0 [^u]erò
SFX b0 rò de erò
SFX b0 rò ge erò
SFX b0 rò me/G0 erò
SFX b0 rò mo/E0J0 erò
SFX b0 rò n/J0 erò
SFX b0 rò ndo/E0 erò
SFX b0 rò ne/K0 erò
SFX b0 rò nse erò
SFX b0 rò nte/T0I0 erò
SFX b0 rò nto/E0 erò
SFX b0 rò se/I0T0 erò
SFX b0 rò sto/B0I0 erò
SFX b0 rò va/F0J0N0 erò
SFX b0 rò ve/J0 erò
SFX b0 rò vi/J0L0N0 erò
SFX b0 rò vo/J0 erò
SFX b0 uerò ú/B0 uerò
SFX b0 ò ane/K0 ò
SFX b0 ò atu/M0 ò
SFX b0 ò ave/F0 ò
SFX b0 ò emo/E0J0 ò
SFX b0 ò en/J0 ò
SFX b0 ò ene/K0 ò
SFX b0 ò ense ò
SFX b0 ò esi/N0 ò
SFX b0 ò esiu/O0 ò
SFX b0 ò imo/E0J0 ò
SFX b0 ò ion/E0J0 ò
SFX b0 ò ione/K0 ò
SFX b0 ò ionme/G0G1 ò
SFX b0 ò isen/J0 ò
SFX b0 ò isene/K0 ò
SFX b0 ò isense ò
SFX b0 ò ision/J0 ò
SFX b0 ò isione/K0 ò
SFX b0 ò isionse ò
SFX b0 ò isié/N0 ò
SFX b0 ò isiéu/O0 ò
SFX b0 ò ison/J0 ò
SFX b0 ò isone/K0 ò
SFX b0 ò isonse ò
SFX b0 ò ié/N0 ò
SFX b0 ò iéu/O0 ò
SFX b0 ò iónmene/G0 ò
SFX b0 ò me/G0G1 erò
SFX b0 ò on/E0J0 ò
SFX b0 ò one/K0 ò
SFX b0 ò onme/G0G1 ò
SFX b0 ò à/F0J0L0 ò
SFX b0 ò àe/F0 ò
SFX b0 ò è/J0 ò
SFX b0 ò ène/K0 ò
SFX b0 ò é/N0 ò
SFX b0 ò émoe/K0 ò
SFX b0 ò émome/G0 ò
SFX b0 ò émomene/G0 ò
SFX b0 ò ésimo/J0 ò
SFX b0 ò ésimoe/K0 ò
SFX b0 ò ésitu/M0 ò
SFX b0 ò éu/O0 ò
SFX b0 ò í/N0 ò
SFX b0 ò ía/F0J0L0 ò
SFX b0 ò íane/K0 ò
SFX b0 ò íatu/M0 ò
SFX b0 ò íe/F0J0 ò
SFX b0 ò íene/K0 ò
SFX b0 ò ímoe/K0 ò
SFX b0 ò íu/O0 ò
SFX b0 ò ónmene/G0 ò

# vèrbi '-er/'-ar
# themeT1 + [ea]r/b0b1b2E0E1E2
# themeT4 + rò/b0b1b2J0
# themeT8 + o/a0a1a2E0E1E2I0J0
SFX b1 Y 51
SFX b1 0 melo/G1 [ae]r
SFX b1 erò ando/E1 erò
SFX b1 erò anto/E1 erò
SFX b1 erò ilo/G1 erò
SFX b1 erò imo/E1 erò
SFX b1 erò indo/E1 erò
SFX b1 erò into/E1 erò
SFX b1 erò ion/E1 [^cijɉñ]erò
SFX b1 erò iónmelo/G1 [^cijɉñ]erò
SFX b1 erò on/E1 erò
SFX b1 erò àndolo/G1 erò
SFX b1 erò àndomelo/G1 erò
SFX b1 erò àntolo/G1 erò
SFX b1 erò àntomelo/G1 erò
SFX b1 erò é-lo/B0 erò
SFX b1 erò ée-lo/B0 erò
SFX b1 erò éelo/B0 erò
SFX b1 erò émelo/G1 erò
SFX b1 erò émolo/G1 erò
SFX b1 erò émomelo/G1 erò
SFX b1 erò éndolo/G1 erò
SFX b1 erò éndomelo/G1 erò
SFX b1 erò éntolo/G1 erò
SFX b1 erò éntomelo/G1 erò
SFX b1 erò érmelo/G1 erò
SFX b1 erò évelo/B0 erò
SFX b1 erò ímelo/G1 erò
SFX b1 erò ónmelo/G1 erò
SFX b1 rò lo/B0G1 erò
SFX b1 rò mo/E1 erò
SFX b1 rò ndo/E1 erò
SFX b1 rò nto/E1 erò
SFX b1 rò ve-lo/B0 erò
SFX b1 rò velo/B0 erò
SFX b1 ò alo/B0 ò
SFX b1 ò ave-lo/B0 ò
SFX b1 ò emo/E1 ò
SFX b1 ò imo/E1 ò
SFX b1 ò ion/E1 ò
SFX b1 ò iónmelo/G1 ò
SFX b1 ò on/E1 ò
SFX b1 ò à-lo/B0 ò
SFX b1 ò àe-lo/B0 ò
SFX b1 ò àelo/B0 ò
SFX b1 ò àvelo/B0 ò
SFX b1 ò émolo/G1 ò
SFX b1 ò émomelo/G1 ò
SFX b1 ò íe-lo/B0 ò
SFX b1 ò íelo/B0 ò
SFX b1 ò íselo/Q1 ò
SFX b1 ò ónmelo/G1 ò

# vèrbi '-er/'-ar
# themeT1 + [ea]r/b0b1b2E0E1E2
# themeT4 + rò/b0b1b2J0
# themeT8 + o/a0a1a2E0E1E2I0J0
SFX b2 Y 51
SFX b2 0 meƚo/G2 [ae]r
SFX b2 erò ando/E2 erò
SFX b2 erò anto/E2 erò
SFX b2 erò imo/E2 erò
SFX b2 erò indo/E2 erò
SFX b2 erò into/E2 erò
SFX b2 erò ion/E2 [^cijɉñ]erò
SFX b2 erò iónmeƚo/G2 [^cijɉñ]erò
SFX b2 erò iƚo/G2 erò
SFX b2 erò on/E2 erò
SFX b2 erò àndomeƚo/G2 erò
SFX b2 erò àndoƚo/G2 erò
SFX b2 erò àntomeƚo/G2 erò
SFX b2 erò àntoƚo/G2 erò
SFX b2 erò é-ƚo/B0 erò
SFX b2 erò ée-ƚo/B0 erò
SFX b2 erò éeƚo/B0 erò
SFX b2 erò émeƚo/G2 erò
SFX b2 erò émomeƚo/G2 erò
SFX b2 erò émoƚo/G2 erò
SFX b2 erò éndomeƚo/G2 erò
SFX b2 erò éndoƚo/G2 erò
SFX b2 erò éntomeƚo/G2 erò
SFX b2 erò éntoƚo/G2 erò
SFX b2 erò érmeƚo/G2 erò
SFX b2 erò éveƚo/B0 erò
SFX b2 erò ímeƚo/G2 erò
SFX b2 erò ónmeƚo/G2 erò
SFX b2 rò mo/E2 erò
SFX b2 rò ndo/E2 erò
SFX b2 rò nto/E2 erò
SFX b2 rò ve-ƚo/B0 erò
SFX b2 rò veƚo/B0 erò
SFX b2 rò ƚo/B0G2 erò
SFX b2 ò ave-ƚo/B0 ò
SFX b2 ò aƚo/B0 ò
SFX b2 ò emo/E2 ò
SFX b2 ò imo/E2 ò
SFX b2 ò ion/E2 ò
SFX b2 ò iónmeƚo/G2 ò
SFX b2 ò on/E2 ò
SFX b2 ò à-ƚo/B0 ò
SFX b2 ò àe-ƚo/B0 ò
SFX b2 ò àeƚo/B0 ò
SFX b2 ò àveƚo/B0 ò
SFX b2 ò émomeƚo/G2 ò
SFX b2 ò émoƚo/G2 ò
SFX b2 ò íe-ƚo/B0 ò
SFX b2 ò íeƚo/B0 ò
SFX b2 ò íseƚo/Q2 ò
SFX b2 ò ónmeƚo/G2 ò

# vèrbi -<is>ír
# themeT1 + ir/a0a1a2c0c1c2E0E1E2
SFX c0 Y 228
SFX c0 ir arane/K0 ir
SFX c0 ir aratu/M0 ir
SFX c0 ir arave/F0 ir
SFX c0 ir aremo/E0J0 ir
SFX c0 ir aren/J0 ir
SFX c0 ir arene/K0 ir
SFX c0 ir arense ir
SFX c0 ir aresi/N0 ir
SFX c0 ir aresiu/O0 ir
SFX c0 ir arion/J0 ir
SFX c0 ir arione/K0 ir
SFX c0 ir arionse ir
SFX c0 ir arisen/J0 ir
SFX c0 ir arisene/K0 ir
SFX c0 ir arisense ir
SFX c0 ir arisi/N0 ir
SFX c0 ir arision/J0 ir
SFX c0 ir arisione/K0 ir
SFX c0 ir arisionse ir
SFX c0 ir arisiu/O0 ir
SFX c0 ir arisié/N0 ir
SFX c0 ir arisiéu/O0 ir
SFX c0 ir arison/J0 ir
SFX c0 ir arisone/K0 ir
SFX c0 ir arisonse ir
SFX c0 ir arié/N0 ir
SFX c0 ir ariéu/O0 ir
SFX c0 ir aron/J0 ir
SFX c0 ir arone/K0 ir
SFX c0 ir aronse ir
SFX c0 ir arà/F0J0L0 ir
SFX c0 ir aràe/F0 ir
SFX c0 ir aràvene/K0 ir
SFX c0 ir arè/J0 ir
SFX c0 ir arène/K0 ir
SFX c0 ir aré/N0 ir
SFX c0 ir arémoe/K0 ir
SFX c0 ir arémome/G0 ir
SFX c0 ir arémomene/G0 ir
SFX c0 ir arésimo/J0 ir
SFX c0 ir arésimoe/K0 ir
SFX c0 ir arésitu/M0 ir
SFX c0 ir aréu/O0 ir
SFX c0 ir aría/F0J0L0 ir
SFX c0 ir aríane/K0 ir
SFX c0 ir aríatu/M0 ir
SFX c0 ir aríe/F0J0 ir
SFX c0 ir aríene/K0 ir
SFX c0 ir arísitu/M0 ir
SFX c0 ir arò/J0 ir
SFX c0 ir aròe/K0 ir
SFX c0 ir en/J0 ir
SFX c0 ir endo/E0 ir
SFX c0 ir ene/K0 ir
SFX c0 ir ense ir
SFX c0 ir ente/T0I0 ir
SFX c0 ir ento/E0 ir
SFX c0 ir erane/K0 ir
SFX c0 ir eratu/M0 ir
SFX c0 ir erave/F0 ir
SFX c0 ir eremo/E0J0 ir
SFX c0 ir eren/J0 ir
SFX c0 ir erene/K0 ir
SFX c0 ir erense ir
SFX c0 ir eresi/N0 ir
SFX c0 ir eresiu/O0 ir
SFX c0 ir erion/J0 ir
SFX c0 ir erione/K0 ir
SFX c0 ir erionse ir
SFX c0 ir erisen/J0 ir
SFX c0 ir erisene/K0 ir
SFX c0 ir erisense ir
SFX c0 ir erisi/N0 ir
SFX c0 ir erision/J0 ir
SFX c0 ir erisione/K0 ir
SFX c0 ir erisionse ir
SFX c0 ir erisiu/O0 ir
SFX c0 ir erisié/N0 ir
SFX c0 ir erisiéu/O0 ir
SFX c0 ir erison/J0 ir
SFX c0 ir erisone/K0 ir
SFX c0 ir erisonse ir
SFX c0 ir erié/N0 ir
SFX c0 ir eriéu/O0 ir
SFX c0 ir eron/J0 ir
SFX c0 ir erone/K0 ir
SFX c0 ir eronse ir
SFX c0 ir erà/F0J0L0 ir
SFX c0 ir eràe/F0 ir
SFX c0 ir eràvene/K0 ir
SFX c0 ir erè/J0 ir
SFX c0 ir erène/K0 ir
SFX c0 ir eré/N0 ir
SFX c0 ir erémoe/K0 ir
SFX c0 ir erémome/G0 ir
SFX c0 ir erémomene/G0 ir
SFX c0 ir erésimo/J0 ir
SFX c0 ir erésimoe/K0 ir
SFX c0 ir erésitu/M0 ir
SFX c0 ir eréu/O0 ir
SFX c0 ir ería/F0J0L0 ir
SFX c0 ir eríane/K0 ir
SFX c0 ir eríatu/M0 ir
SFX c0 ir eríe/F0J0 ir
SFX c0 ir eríene/K0 ir
SFX c0 ir erísitu/M0 ir
SFX c0 ir erò/J0 ir
SFX c0 ir eròe/K0 ir
SFX c0 ir ese/I0T0 ir
SFX c0 ir esto/B0I0 ir
SFX c0 ir eva/F0J0N0 ir
SFX c0 ir eve/J0 ir
SFX c0 ir evi/J0L0N0 ir
SFX c0 ir evo/J0 ir
SFX c0 ir on/E0J0 ir
SFX c0 ir one/K0 ir
SFX c0 ir onme/G0G1 ir
SFX c0 ir é/F0 ir
SFX c0 ir éa/F0J0N0 ir
SFX c0 ir éane/K0 ir
SFX c0 ir éau/O0 ir
SFX c0 ir ée/J0 ir
SFX c0 ir éene/K0 ir
SFX c0 ir éi/J0L0N0 ir
SFX c0 ir éimo/J0 ir
SFX c0 ir éimoe/K0 ir
SFX c0 ir éitu/M0 ir
SFX c0 ir éndome/G0 ir
SFX c0 ir éndomene/G0 ir
SFX c0 ir éntome/G0 ir
SFX c0 ir éntomene/G0 ir
SFX c0 ir éo/J0 ir
SFX c0 ir éone/K0 ir
SFX c0 ir ésimo ir
SFX c0 ir évane/K0 ir
SFX c0 ir évau/O0 ir
SFX c0 ir évene/K0 ir
SFX c0 ir évimo/J0 ir
SFX c0 ir évimoe/K0 ir
SFX c0 ir évitu/M0 ir
SFX c0 ir évone/K0 ir
SFX c0 ir í/F0N0 ir
SFX c0 ir ía/F0J0N0 ir
SFX c0 ir íane/K0 ir
SFX c0 ir íau/O0 ir
SFX c0 ir íe/J0 ir
SFX c0 ir íene/K0 ir
SFX c0 ir íi/J0L0N0 ir
SFX c0 ir íimo/J0 ir
SFX c0 ir íimoe/K0 ir
SFX c0 ir íitu/M0 ir
SFX c0 ir ímoe/K0 ir
SFX c0 ir índome/G0 ir
SFX c0 ir índomene/G0 ir
SFX c0 ir íntome/G0 ir
SFX c0 ir íntomene/G0 ir
SFX c0 ir ío/J0 ir
SFX c0 ir íone/K0 ir
SFX c0 ir ísai ir
SFX c0 ir ísame/G0 ir
SFX c0 ir ísamene/G0 ir
SFX c0 ir ísane/K0 ir
SFX c0 ir ísei ir
SFX c0 ir íseme/G0 ir
SFX c0 ir ísemene/G0 ir
SFX c0 ir ísene/K0 ir
SFX c0 ir ísime/G0 ir
SFX c0 ir ísimene/G0 ir
SFX c0 ir ísimo ir
SFX c0 ir ísine/K0 ir
SFX c0 ir ísitu/M0 ir
SFX c0 ir ísoe/T0 ir
SFX c0 ir ísome/G0 ir
SFX c0 ir ísomene/G0 ir
SFX c0 ir ísone/K0 ir
SFX c0 ir íu/O0 ir
SFX c0 ir ívane/K0 ir
SFX c0 ir ívau/O0 ir
SFX c0 ir ívene/K0 ir
SFX c0 ir ívimo/J0 ir
SFX c0 ir ívimoe/K0 ir
SFX c0 ir ívitu/M0 ir
SFX c0 ir ívone/K0 ir
SFX c0 ir ónmene/G0 ir
SFX c0 r do/B0I0 ir
SFX c0 r ede/N0 [^cijɉñ]ir
SFX c0 r ege/N0 [^cijɉñ]ir
SFX c0 r ente/T0I0 [^cijɉñ]ir
SFX c0 r ento [^cijɉñ]ir
SFX c0 r mo/E0J0 ir
SFX c0 r on/E0J0 [^cijɉñ]ir
SFX c0 r one/K0 [^cijɉñ]ir
SFX c0 r onme/G0G1 [^cijɉñ]ir
SFX c0 r sa/E0 ir
SFX c0 r se/E0F0I0J0 ir
SFX c0 r sede/N0 ir
SFX c0 r sege/N0 ir
SFX c0 r sen/J0 ir
SFX c0 r sene/K0 ir
SFX c0 r sense ir
SFX c0 r si/E0F0L0 ir
SFX c0 r siede/N0 ir
SFX c0 r siege/N0 ir
SFX c0 r sion/J0 ir
SFX c0 r sione/K0 ir
SFX c0 r sionse ir
SFX c0 r sié/N0 ir
SFX c0 r siu/O0 ir
SFX c0 r so/E0J0 ir
SFX c0 r son/J0 ir
SFX c0 r sone/K0 ir
SFX c0 r sonse ir
SFX c0 r sé/N0 ir
SFX c0 r séu/O0 ir
SFX c0 r ven/J0 ir
SFX c0 r vene/K0 ir
SFX c0 r vense ir
SFX c0 r vion/J0 ir
SFX c0 r vione/K0 ir
SFX c0 r vionse ir
SFX c0 r vié/N0 ir
SFX c0 r viéu/O0 ir
SFX c0 r von/J0 ir
SFX c0 r vone/K0 ir
SFX c0 r vonse ir
SFX c0 r é/N0 [^cijɉñ]ir
SFX c0 r éu/O0 [^cijɉñ]ir
SFX c0 r ónmene/G0 [^cijɉñ]ir

# vèrbi -<is>ír
# themeT1 + ir/a0a1a2c0c1c2E0E1E2
SFX c1 Y 61
SFX c1 ir aralo/B0 ir
SFX c1 ir arave-lo/B0 ir
SFX c1 ir aremo/E1 ir
SFX c1 ir arà-lo/B0 ir
SFX c1 ir aràe-lo/B0 ir
SFX c1 ir aràelo/B0 ir
SFX c1 ir aràvelo/B0 ir
SFX c1 ir arémolo/G1 ir
SFX c1 ir arémomelo/G1 ir
SFX c1 ir aríe-lo/B0 ir
SFX c1 ir aríelo/B0 ir
SFX c1 ir aríselo/Q1 ir
SFX c1 ir elo/B0 ir
SFX c1 ir endo/E1 ir
SFX c1 ir ento/E1 ir
SFX c1 ir eralo/B0 ir
SFX c1 ir erave-lo/B0 ir
SFX c1 ir eremo/E1 ir
SFX c1 ir erà-lo/B0 ir
SFX c1 ir eràe-lo/B0 ir
SFX c1 ir eràelo/B0 ir
SFX c1 ir eràvelo/B0 ir
SFX c1 ir erémolo/G1 ir
SFX c1 ir erémomelo/G1 ir
SFX c1 ir eríe-lo/B0 ir
SFX c1 ir eríelo/B0 ir
SFX c1 ir eríselo/Q1 ir
SFX c1 ir eve-lo/B0 ir
SFX c1 ir on/E1 ir
SFX c1 ir é-lo/B0 ir
SFX c1 ir ée-lo/B0 ir
SFX c1 ir éelo/B0 ir
SFX c1 ir éndolo/G1 ir
SFX c1 ir éndomelo/G1 ir
SFX c1 ir éntolo/G1 ir
SFX c1 ir éntomelo/G1 ir
SFX c1 ir évelo/B0 ir
SFX c1 ir íe-lo/B0 ir
SFX c1 ir íelo/B0 ir
SFX c1 ir índolo/G1 ir
SFX c1 ir índomelo/G1 ir
SFX c1 ir íntolo/G1 ir
SFX c1 ir íntomelo/G1 ir
SFX c1 ir ísalo/G1 ir
SFX c1 ir ísamelo/G1 ir
SFX c1 ir íselo/B0 ir
SFX c1 ir íselo/G1 ir
SFX c1 ir ísemelo/G1 ir
SFX c1 ir ísilo/G1 ir
SFX c1 ir ísimelo/G1 ir
SFX c1 ir ísolo/G1 ir
SFX c1 ir ísomelo/G1 ir
SFX c1 ir ónmelo/G1 ir
SFX c1 r mo/E1 ir
SFX c1 r on/E1 [^cijɉñ]ir
SFX c1 r sa/E1 ir
SFX c1 r se-lo/B0 ir
SFX c1 r se/E1 ir
SFX c1 r si/E1 ir
SFX c1 r so/E1 ir
SFX c1 r ónmelo/G1 [^cijɉñ]ir

# vèrbi -<is>ír
# themeT1 + ir/a0a1a2c0c1c2E0E1E2
SFX c2 Y 61
SFX c2 ir arave-ƚo/B0 ir
SFX c2 ir araƚo/B0 ir
SFX c2 ir aremo/E2 ir
SFX c2 ir arà-ƚo/B0 ir
SFX c2 ir aràe-ƚo/B0 ir
SFX c2 ir aràeƚo/B0 ir
SFX c2 ir aràveƚo/B0 ir
SFX c2 ir arémomeƚo/G2 ir
SFX c2 ir arémoƚo/G2 ir
SFX c2 ir aríe-ƚo/B0 ir
SFX c2 ir aríeƚo/B0 ir
SFX c2 ir aríseƚo/Q2 ir
SFX c2 ir endo/E2 ir
SFX c2 ir ento/E2 ir
SFX c2 ir erave-ƚo/B0 ir
SFX c2 ir eraƚo/B0 ir
SFX c2 ir eremo/E2 ir
SFX c2 ir erà-ƚo/B0 ir
SFX c2 ir eràe-ƚo/B0 ir
SFX c2 ir eràeƚo/B0 ir
SFX c2 ir eràveƚo/B0 ir
SFX c2 ir erémomeƚo/G2 ir
SFX c2 ir erémoƚo/G2 ir
SFX c2 ir eríe-ƚo/B0 ir
SFX c2 ir eríeƚo/B0 ir
SFX c2 ir eríseƚo/Q2 ir
SFX c2 ir eve-ƚo/B0 ir
SFX c2 ir eƚo/B0 ir
SFX c2 ir on/E2 ir
SFX c2 ir é-ƚo/B0 ir
SFX c2 ir ée-ƚo/B0 ir
SFX c2 ir éeƚo/B0 ir
SFX c2 ir éndomeƚo/G2 ir
SFX c2 ir éndoƚo/G2 ir
SFX c2 ir éntomeƚo/G2 ir
SFX c2 ir éntoƚo/G2 ir
SFX c2 ir éveƚo/B0 ir
SFX c2 ir íe-ƚo/B0 ir
SFX c2 ir íeƚo/B0 ir
SFX c2 ir índomeƚo/G2 ir
SFX c2 ir índoƚo/G2 ir
SFX c2 ir íntomeƚo/G2 ir
SFX c2 ir íntoƚo/G2 ir
SFX c2 ir ísameƚo/G2 ir
SFX c2 ir ísaƚo/G2 ir
SFX c2 ir ísemeƚo/G2 ir
SFX c2 ir íseƚo/B0 ir
SFX c2 ir íseƚo/G2 ir
SFX c2 ir ísimeƚo/G2 ir
SFX c2 ir ísiƚo/G2 ir
SFX c2 ir ísomeƚo/G2 ir
SFX c2 ir ísoƚo/G2 ir
SFX c2 ir ónmeƚo/G2 ir
SFX c2 r mo/E2 ir
SFX c2 r on/E2 [^cijɉñ]ir
SFX c2 r sa/E2 ir
SFX c2 r se-ƚo/B0 ir
SFX c2 r se/E2 ir
SFX c2 r si/E2 ir
SFX c2 r so/E2 ir
SFX c2 r ónmeƚo/G2 [^cijɉñ]ir

# vèrbi -ír
# themeT1 + r/a0a1a2d0d1d2E0E1E2
# themeT8 + o/d0d1d2E0E1E2J0
SFX d0 Y 213
SFX d0 io i/E0E1E2F0L0 io
SFX d0 ir arane/K0 ir
SFX d0 ir aratu/M0 ir
SFX d0 ir arave/F0 ir
SFX d0 ir aremo/E0E1E2J0 ir
SFX d0 ir aren/J0 ir
SFX d0 ir arene/K0 ir
SFX d0 ir arense ir
SFX d0 ir aresi/N0 ir
SFX d0 ir aresiu/O0 ir
SFX d0 ir arion/J0 ir
SFX d0 ir arione/K0 ir
SFX d0 ir arionse ir
SFX d0 ir arisen/J0 ir
SFX d0 ir arisene/K0 ir
SFX d0 ir arisense ir
SFX d0 ir arisi/N0 ir
SFX d0 ir arision/J0 ir
SFX d0 ir arisione/K0 ir
SFX d0 ir arisionse ir
SFX d0 ir arisiu/O0 ir
SFX d0 ir arisié/N0 ir
SFX d0 ir arisiéu/O0 ir
SFX d0 ir arison/J0 ir
SFX d0 ir arisone/K0 ir
SFX d0 ir arisonse ir
SFX d0 ir arié/N0 ir
SFX d0 ir ariéu/O0 ir
SFX d0 ir aron/J0 ir
SFX d0 ir arone/K0 ir
SFX d0 ir aronse ir
SFX d0 ir arà/F0J0L0 ir
SFX d0 ir aràe/F0 ir
SFX d0 ir aràvene/K0 ir
SFX d0 ir arè/J0 ir
SFX d0 ir arène/K0 ir
SFX d0 ir aré/N0 ir
SFX d0 ir arémoe/K0 ir
SFX d0 ir arémome/G0 ir
SFX d0 ir arémomene/G0 ir
SFX d0 ir arésimo/J0 ir
SFX d0 ir arésimoe/K0 ir
SFX d0 ir arésitu/M0 ir
SFX d0 ir aréu/O0 ir
SFX d0 ir aría/F0J0L0 ir
SFX d0 ir aríane/K0 ir
SFX d0 ir aríatu/M0 ir
SFX d0 ir aríe/F0J0 ir
SFX d0 ir aríene/K0 ir
SFX d0 ir arísitu/M0 ir
SFX d0 ir arò/J0 ir
SFX d0 ir aròe/K0 ir
SFX d0 ir ede/N0 ir
SFX d0 ir ege/N0 ir
SFX d0 ir en/J0 ir
SFX d0 ir endo/E0E1E2 ir
SFX d0 ir ene/K0 ir
SFX d0 ir ense ir
SFX d0 ir ente/T0I0 ir
SFX d0 ir ento ir
SFX d0 ir ento/E0E1E2 ir
SFX d0 ir erane/K0 ir
SFX d0 ir eratu/M0 ir
SFX d0 ir erave/F0 ir
SFX d0 ir eremo/E0E1E2J0 ir
SFX d0 ir eren/J0 ir
SFX d0 ir erene/K0 ir
SFX d0 ir erense ir
SFX d0 ir eresi/N0 ir
SFX d0 ir eresiu/O0 ir
SFX d0 ir erion/J0 ir
SFX d0 ir erione/K0 ir
SFX d0 ir erionse ir
SFX d0 ir erisen/J0 ir
SFX d0 ir erisene/K0 ir
SFX d0 ir erisense ir
SFX d0 ir erisi/N0 ir
SFX d0 ir erision/J0 ir
SFX d0 ir erisione/K0 ir
SFX d0 ir erisionse ir
SFX d0 ir erisiu/O0 ir
SFX d0 ir erisié/N0 ir
SFX d0 ir erisiéu/O0 ir
SFX d0 ir erison/J0 ir
SFX d0 ir erisone/K0 ir
SFX d0 ir erisonse ir
SFX d0 ir erié/N0 ir
SFX d0 ir eriéu/O0 ir
SFX d0 ir eron/J0 ir
SFX d0 ir erone/K0 ir
SFX d0 ir eronse ir
SFX d0 ir erà/F0J0L0 ir
SFX d0 ir eràe/F0 ir
SFX d0 ir eràvene/K0 ir
SFX d0 ir erè/J0 ir
SFX d0 ir erène/K0 ir
SFX d0 ir eré/N0 ir
SFX d0 ir erémoe/K0 ir
SFX d0 ir erémome/G0 ir
SFX d0 ir erémomene/G0 ir
SFX d0 ir erésimo/J0 ir
SFX d0 ir erésimoe/K0 ir
SFX d0 ir erésitu/M0 ir
SFX d0 ir eréu/O0 ir
SFX d0 ir ería/F0J0L0 ir
SFX d0 ir eríane/K0 ir
SFX d0 ir eríatu/M0 ir
SFX d0 ir eríe/F0J0 ir
SFX d0 ir eríene/K0 ir
SFX d0 ir erísitu/M0 ir
SFX d0 ir erò/J0 ir
SFX d0 ir eròe/K0 ir
SFX d0 ir ese/I0T0 ir
SFX d0 ir esto/B0I0 ir
SFX d0 ir eva/F0J0N0 ir
SFX d0 ir eve/J0 ir
SFX d0 ir evi/J0L0N0 ir
SFX d0 ir evo/J0 ir
SFX d0 ir on/E0E1E2J0 ir
SFX d0 ir one/K0 ir
SFX d0 ir onme/G0G1 ir
SFX d0 ir é/F0N0 ir
SFX d0 ir éa/F0J0N0 ir
SFX d0 ir éane/K0 ir
SFX d0 ir éau/O0 ir
SFX d0 ir ée/J0 ir
SFX d0 ir éene/K0 ir
SFX d0 ir éi/J0L0N0 ir
SFX d0 ir éimo/J0 ir
SFX d0 ir éimoe/K0 ir
SFX d0 ir éitu/M0 ir
SFX d0 ir éndome/G0 ir
SFX d0 ir éndomene/G0 ir
SFX d0 ir éntome/G0 ir
SFX d0 ir éntomene/G0 ir
SFX d0 ir éo/J0 ir
SFX d0 ir éone/K0 ir
SFX d0 ir ésimo ir
SFX d0 ir éu/O0 ir
SFX d0 ir évane/K0 ir
SFX d0 ir évau/O0 ir
SFX d0 ir évene/K0 ir
SFX d0 ir évimo/J0 ir
SFX d0 ir évimoe/K0 ir
SFX d0 ir évitu/M0 ir
SFX d0 ir évone/K0 ir
SFX d0 ir í/F0N0 ir
SFX d0 ir ía/F0J0N0 ir
SFX d0 ir íane/K0 ir
SFX d0 ir íau/O0 ir
SFX d0 ir íe/J0 ir
SFX d0 ir íene/K0 ir
SFX d0 ir íi/J0L0N0 ir
SFX d0 ir íimo/J0 ir
SFX d0 ir íimoe/K0 ir
SFX d0 ir íitu/M0 ir
SFX d0 ir ímoe/K0 ir
SFX d0 ir índome/G0 ir
SFX d0 ir índomene/G0 ir
SFX d0 ir íntome/G0 ir
SFX d0 ir íntomene/G0 ir
SFX d0 ir ío/J0 ir
SFX d0 ir íone/K0 ir
SFX d0 ir ísimo ir
SFX d0 ir ísitu/M0 ir
SFX d0 ir íu/O0 ir
SFX d0 ir ívane/K0 ir
SFX d0 ir ívau/O0 ir
SFX d0 ir ívene/K0 ir
SFX d0 ir ívimo/J0 ir
SFX d0 ir ívimoe/K0 ir
SFX d0 ir ívitu/M0 ir
SFX d0 ir ívone/K0 ir
SFX d0 ir ónmene/G0 ir
SFX d0 o a/E0E1E2 o
SFX d0 o e/E0E1E2F0I0J0 o
SFX d0 o i/E0E1E2F0L0 [^i]o
SFX d0 r do/B0 ir
SFX d0 r ede/N0 [^cijɉñ]ir
SFX d0 r ege/N0 [^cijɉñ]ir
SFX d0 r ge ir
SFX d0 r me/G0 ir
SFX d0 r mo/E0E1E2J0 ir
SFX d0 r on/E0E1E2J0 [^cijɉñ]ir
SFX d0 r one/K0 [^cijɉñ]ir
SFX d0 r onme/G0G1 [^cijɉñ]ir
SFX d0 r se/I0T0 ir
SFX d0 r sen/J0 ir
SFX d0 r sene/K0 ir
SFX d0 r sense ir
SFX d0 r siede/N0 ir
SFX d0 r siege/N0 ir
SFX d0 r sion/J0 ir
SFX d0 r sione/K0 ir
SFX d0 r sionse ir
SFX d0 r sié/N0 ir
SFX d0 r son/J0 ir
SFX d0 r sone/K0 ir
SFX d0 r sonse ir
SFX d0 r ven/J0 ir
SFX d0 r vene/K0 ir
SFX d0 r vense ir
SFX d0 r vion/J0 ir
SFX d0 r vione/K0 ir
SFX d0 r vionse ir
SFX d0 r vié/N0 ir
SFX d0 r viéu/O0 ir
SFX d0 r von/J0 ir
SFX d0 r vone/K0 ir
SFX d0 r vonse ir
SFX d0 r é/N0 [^cijɉñ]ir
SFX d0 r éu/O0 [^cijɉñ]ir
SFX d0 r ónmene/G0 [^cijɉñ]ir

# vèrbi -ír
# themeT1 + r/a0a1a2d0d1d2E0E1E2
# themeT8 + o/d0d1d2E0E1E2J0
SFX d1 Y 48
SFX d1 io e-lo/B0 io
SFX d1 io elo/B0 io
SFX d1 ir aralo/B0 ir
SFX d1 ir arave-lo/B0 ir
SFX d1 ir arà-lo/B0 ir
SFX d1 ir aràe-lo/B0 ir
SFX d1 ir aràelo/B0 ir
SFX d1 ir aràvelo/B0 ir
SFX d1 ir arémolo/G1 ir
SFX d1 ir arémomelo/G1 ir
SFX d1 ir aríe-lo/B0 ir
SFX d1 ir aríelo/B0 ir
SFX d1 ir aríselo/Q1 ir
SFX d1 ir elo/B0 ir
SFX d1 ir eralo/B0 ir
SFX d1 ir erave-lo/B0 ir
SFX d1 ir erà-lo/B0 ir
SFX d1 ir eràe-lo/B0 ir
SFX d1 ir eràelo/B0 ir
SFX d1 ir eràvelo/B0 ir
SFX d1 ir erémolo/G1 ir
SFX d1 ir erémomelo/G1 ir
SFX d1 ir eríe-lo/B0 ir
SFX d1 ir eríelo/B0 ir
SFX d1 ir eríselo/Q1 ir
SFX d1 ir eve-lo/B0 ir
SFX d1 ir é-lo/B0 ir
SFX d1 ir ée-lo/B0 ir
SFX d1 ir éelo/B0 ir
SFX d1 ir éndolo/G1 ir
SFX d1 ir éndomelo/G1 ir
SFX d1 ir éntolo/G1 ir
SFX d1 ir éntomelo/G1 ir
SFX d1 ir évelo/B0 ir
SFX d1 ir í-lo/B0 ir
SFX d1 ir íe-lo/B0 ir
SFX d1 ir íelo/B0 ir
SFX d1 ir índolo/G1 ir
SFX d1 ir índomelo/G1 ir
SFX d1 ir íntolo/G1 ir
SFX d1 ir íntomelo/G1 ir
SFX d1 ir ívelo/B0 ir
SFX d1 ir ónmelo/G1 ir
SFX d1 o e-lo/B0 [^i]o
SFX d1 o elo/B0 [^i]o
SFX d1 r lo/G1 ir
SFX d1 r ve-lo/B0 ir
SFX d1 r ónmelo/G1 [^cijɉñ]ir

# vèrbi -ír
# themeT1 + r/a0a1a2d0d1d2E0E1E2
# themeT8 + o/d0d1d2E0E1E2J0
SFX d2 Y 48
SFX d2 io e-ƚo/B0 io
SFX d2 io eƚo/B0 io
SFX d2 ir arave-ƚo/B0 ir
SFX d2 ir araƚo/B0 ir
SFX d2 ir arà-ƚo/B0 ir
SFX d2 ir aràe-ƚo/B0 ir
SFX d2 ir aràeƚo/B0 ir
SFX d2 ir aràveƚo/B0 ir
SFX d2 ir arémomeƚo/G2 ir
SFX d2 ir arémoƚo/G2 ir
SFX d2 ir aríe-ƚo/B0 ir
SFX d2 ir aríeƚo/B0 ir
SFX d2 ir aríseƚo/Q2 ir
SFX d2 ir erave-ƚo/B0 ir
SFX d2 ir eraƚo/B0 ir
SFX d2 ir erà-ƚo/B0 ir
SFX d2 ir eràe-ƚo/B0 ir
SFX d2 ir eràeƚo/B0 ir
SFX d2 ir eràveƚo/B0 ir
SFX d2 ir erémomeƚo/G2 ir
SFX d2 ir erémoƚo/G2 ir
SFX d2 ir eríe-ƚo/B0 ir
SFX d2 ir eríeƚo/B0 ir
SFX d2 ir eríseƚo/Q2 ir
SFX d2 ir eve-ƚo/B0 ir
SFX d2 ir eƚo/B0 ir
SFX d2 ir é-ƚo/B0 ir
SFX d2 ir ée-ƚo/B0 ir
SFX d2 ir éeƚo/B0 ir
SFX d2 ir éndomeƚo/G2 ir
SFX d2 ir éndoƚo/G2 ir
SFX d2 ir éntomeƚo/G2 ir
SFX d2 ir éntoƚo/G2 ir
SFX d2 ir éveƚo/B0 ir
SFX d2 ir í-ƚo/B0 ir
SFX d2 ir íe-ƚo/B0 ir
SFX d2 ir íeƚo/B0 ir
SFX d2 ir índomeƚo/G2 ir
SFX d2 ir índoƚo/G2 ir
SFX d2 ir íntomeƚo/G2 ir
SFX d2 ir íntoƚo/G2 ir
SFX d2 ir íveƚo/B0 ir
SFX d2 ir ónmeƚo/G2 ir
SFX d2 o e-ƚo/B0 [^i]o
SFX d2 o eƚo/B0 [^i]o
SFX d2 r ve-ƚo/B0 ir
SFX d2 r ónmeƚo/G2 [^cijɉñ]ir
SFX d2 r ƚo/G2 ir

# vèrbi -<is>ír/-ír
# themeT1 + r/a0a1a2e0e1e2E0E1E2
# themeT8 + o/e0e1e2E0E1E2J0
SFX e0 Y 227
SFX e0 0 me/G0 ir
SFX e0 ir a/E0E1E2 ir
SFX e0 ir arane/K0 ir
SFX e0 ir aratu/M0 ir
SFX e0 ir arave/F0 ir
SFX e0 ir aremo/E0E1E2J0 ir
SFX e0 ir aren/J0 ir
SFX e0 ir arene/K0 ir
SFX e0 ir arense ir
SFX e0 ir aresi/N0 ir
SFX e0 ir aresiu/O0 ir
SFX e0 ir arion/J0 ir
SFX e0 ir arione/K0 ir
SFX e0 ir arionse ir
SFX e0 ir arisen/J0 ir
SFX e0 ir arisene/K0 ir
SFX e0 ir arisense ir
SFX e0 ir arisi/N0 ir
SFX e0 ir arision/J0 ir
SFX e0 ir arisione/K0 ir
SFX e0 ir arisionse ir
SFX e0 ir arisiu/O0 ir
SFX e0 ir arisié/N0 ir
SFX e0 ir arisiéu/O0 ir
SFX e0 ir arison/J0 ir
SFX e0 ir arisone/K0 ir
SFX e0 ir arisonse ir
SFX e0 ir arié/N0 ir
SFX e0 ir ariéu/O0 ir
SFX e0 ir aron/J0 ir
SFX e0 ir arone/K0 ir
SFX e0 ir aronse ir
SFX e0 ir arà/F0J0L0 ir
SFX e0 ir aràe/F0 ir
SFX e0 ir aràvene/K0 ir
SFX e0 ir arè/J0 ir
SFX e0 ir arène/K0 ir
SFX e0 ir aré/N0 ir
SFX e0 ir arémoe/K0 ir
SFX e0 ir arémome/G0 ir
SFX e0 ir arémomene/G0 ir
SFX e0 ir arésimo/J0 ir
SFX e0 ir arésimoe/K0 ir
SFX e0 ir arésitu/M0 ir
SFX e0 ir aréu/O0 ir
SFX e0 ir aría/F0J0L0 ir
SFX e0 ir aríane/K0 ir
SFX e0 ir aríatu/M0 ir
SFX e0 ir aríe/F0J0 ir
SFX e0 ir aríene/K0 ir
SFX e0 ir arísitu/M0 ir
SFX e0 ir arò/J0 ir
SFX e0 ir aròe/K0 ir
SFX e0 ir e/E0E1E2F0I0J0 ir
SFX e0 ir ede/N0 ir
SFX e0 ir ege/N0 ir
SFX e0 ir en/J0 ir
SFX e0 ir endo/E0E1E2 ir
SFX e0 ir ene/K0 ir
SFX e0 ir ense ir
SFX e0 ir ente/T0I0 ir
SFX e0 ir ento ir
SFX e0 ir ento/E0E1E2 ir
SFX e0 ir erane/K0 ir
SFX e0 ir eratu/M0 ir
SFX e0 ir erave/F0 ir
SFX e0 ir eremo/E0E1E2J0 ir
SFX e0 ir eren/J0 ir
SFX e0 ir erene/K0 ir
SFX e0 ir erense ir
SFX e0 ir eresi/N0 ir
SFX e0 ir eresiu/O0 ir
SFX e0 ir erion/J0 ir
SFX e0 ir erione/K0 ir
SFX e0 ir erionse ir
SFX e0 ir erisen/J0 ir
SFX e0 ir erisene/K0 ir
SFX e0 ir erisense ir
SFX e0 ir erisi/N0 ir
SFX e0 ir erision/J0 ir
SFX e0 ir erisione/K0 ir
SFX e0 ir erisionse ir
SFX e0 ir erisiu/O0 ir
SFX e0 ir erisié/N0 ir
SFX e0 ir erisiéu/O0 ir
SFX e0 ir erison/J0 ir
SFX e0 ir erisone/K0 ir
SFX e0 ir erisonse ir
SFX e0 ir erié/N0 ir
SFX e0 ir eriéu/O0 ir
SFX e0 ir eron/J0 ir
SFX e0 ir erone/K0 ir
SFX e0 ir eronse ir
SFX e0 ir erà/F0J0L0 ir
SFX e0 ir eràe/F0 ir
SFX e0 ir eràvene/K0 ir
SFX e0 ir erè/J0 ir
SFX e0 ir erène/K0 ir
SFX e0 ir eré/N0 ir
SFX e0 ir erémoe/K0 ir
SFX e0 ir erémome/G0 ir
SFX e0 ir erémomene/G0 ir
SFX e0 ir erésimo/J0 ir
SFX e0 ir erésimoe/K0 ir
SFX e0 ir erésitu/M0 ir
SFX e0 ir eréu/O0 ir
SFX e0 ir ería/F0J0L0 ir
SFX e0 ir eríane/K0 ir
SFX e0 ir eríatu/M0 ir
SFX e0 ir eríe/F0J0 ir
SFX e0 ir eríene/K0 ir
SFX e0 ir erísitu/M0 ir
SFX e0 ir erò/J0 ir
SFX e0 ir eròe/K0 ir
SFX e0 ir ese/I0T0 ir
SFX e0 ir esto/B0I0 ir
SFX e0 ir eva/F0J0N0 ir
SFX e0 ir eve/J0 ir
SFX e0 ir evi/J0L0N0 ir
SFX e0 ir evo/J0 ir
SFX e0 ir i/E0E1E2F0L0 ir
SFX e0 ir o/J0 ir
SFX e0 ir on/E0E1E2J0 ir
SFX e0 ir one/K0 ir
SFX e0 ir onme/G0G1 ir
SFX e0 ir é/F0N0 ir
SFX e0 ir éa/F0J0N0 ir
SFX e0 ir éane/K0 ir
SFX e0 ir éau/O0 ir
SFX e0 ir ée/J0 ir
SFX e0 ir éene/K0 ir
SFX e0 ir éi/J0L0N0 ir
SFX e0 ir éimo/J0 ir
SFX e0 ir éimoe/K0 ir
SFX e0 ir éitu/M0 ir
SFX e0 ir éndome/G0 ir
SFX e0 ir éndomene/G0 ir
SFX e0 ir éntome/G0 ir
SFX e0 ir éntomene/G0 ir
SFX e0 ir éo/J0 ir
SFX e0 ir éone/K0 ir
SFX e0 ir ésimo ir
SFX e0 ir éu/O0 ir
SFX e0 ir évane/K0 ir
SFX e0 ir évau/O0 ir
SFX e0 ir évene/K0 ir
SFX e0 ir évimo/J0 ir
SFX e0 ir évimoe/K0 ir
SFX e0 ir évitu/M0 ir
SFX e0 ir évone/K0 ir
SFX e0 ir í/F0N0 ir
SFX e0 ir ía/F0J0N0 ir
SFX e0 ir íane/K0 ir
SFX e0 ir íau/O0 ir
SFX e0 ir íe/J0 ir
SFX e0 ir íene/K0 ir
SFX e0 ir íi/J0L0N0 ir
SFX e0 ir íimo/J0 ir
SFX e0 ir íimoe/K0 ir
SFX e0 ir íitu/M0 ir
SFX e0 ir ímoe/K0 ir
SFX e0 ir índome/G0 ir
SFX e0 ir índomene/G0 ir
SFX e0 ir íntome/G0 ir
SFX e0 ir íntomene/G0 ir
SFX e0 ir ío/J0 ir
SFX e0 ir íone/K0 ir
SFX e0 ir ísene/K0 ir
SFX e0 ir ísime/G0 ir
SFX e0 ir ísimene/G0 ir
SFX e0 ir ísimo ir
SFX e0 ir ísitu/M0 ir
SFX e0 ir ísome/G0 ir
SFX e0 ir ísomene/G0 ir
SFX e0 ir ísone/K0 ir
SFX e0 ir íu/O0 ir
SFX e0 ir ívane/K0 ir
SFX e0 ir ívau/O0 ir
SFX e0 ir ívene/K0 ir
SFX e0 ir ívimo/J0 ir
SFX e0 ir ívimoe/K0 ir
SFX e0 ir ívitu/M0 ir
SFX e0 ir ívone/K0 ir
SFX e0 ir ónmene/G0 ir
SFX e0 r do/B0 ir
SFX e0 r ede/N0 ir
SFX e0 r ege/N0 ir
SFX e0 r me/G0 ir
SFX e0 r mo/J0 ir
SFX e0 r on/E0E1E2J0 [^cijɉñ]ir
SFX e0 r one/K0 [^cijɉñ]ir
SFX e0 r onme/G0G1 [^cijɉñ]ir
SFX e0 r sa/E0E1E2 ir
SFX e0 r se/E0E1E2F0I0J0 ir
SFX e0 r sede/N0 ir
SFX e0 r sege/N0 ir
SFX e0 r sen/J0 ir
SFX e0 r sene/K0 ir
SFX e0 r sense ir
SFX e0 r si/E0E1E2F0L0 ir
SFX e0 r siede/N0 ir
SFX e0 r siege/N0 ir
SFX e0 r sion/J0 ir
SFX e0 r sione/K0 ir
SFX e0 r sionse ir
SFX e0 r sié/N0 ir
SFX e0 r so/E0E1E2J0 ir
SFX e0 r son/J0 ir
SFX e0 r sone/K0 ir
SFX e0 r sonse ir
SFX e0 r sé/N0 ir
SFX e0 r séu/O0 ir
SFX e0 r tu/M0 ir
SFX e0 r ven/J0 ir
SFX e0 r vene/K0 ir
SFX e0 r vense ir
SFX e0 r vion/J0 ir
SFX e0 r vione/K0 ir
SFX e0 r vionse ir
SFX e0 r vié/N0 ir
SFX e0 r viéu/O0 ir
SFX e0 r von/J0 ir
SFX e0 r vone/K0 ir
SFX e0 r vonse ir
SFX e0 r é/N0 ir
SFX e0 r éu/O0 ir
SFX e0 r ónmene/G0 [^cijɉñ]ir

# vèrbi -<is>ír/-ír
# themeT1 + r/a0a1a2e0e1e2E0E1E2
# themeT8 + o/e0e1e2E0E1E2J0
SFX e1 Y 49
SFX e1 0 lo/G1 ir
SFX e1 ir aralo/B0 ir
SFX e1 ir arave-lo/B0 ir
SFX e1 ir arà-lo/B0 ir
SFX e1 ir aràe-lo/B0 ir
SFX e1 ir aràelo/B0 ir
SFX e1 ir aràvelo/B0 ir
SFX e1 ir arémolo/G1 ir
SFX e1 ir arémomelo/G1 ir
SFX e1 ir aríe-lo/B0 ir
SFX e1 ir aríelo/B0 ir
SFX e1 ir aríselo/Q1 ir
SFX e1 ir elo/B0 ir
SFX e1 ir eralo/B0 ir
SFX e1 ir erave-lo/B0 ir
SFX e1 ir erà-lo/B0 ir
SFX e1 ir eràe-lo/B0 ir
SFX e1 ir eràelo/B0 ir
SFX e1 ir eràvelo/B0 ir
SFX e1 ir erémolo/G1 ir
SFX e1 ir erémomelo/G1 ir
SFX e1 ir eríe-lo/B0 ir
SFX e1 ir eríelo/B0 ir
SFX e1 ir eríselo/Q1 ir
SFX e1 ir eve-lo/B0 ir
SFX e1 ir é-lo/B0 ir
SFX e1 ir ée-lo/B0 ir
SFX e1 ir éelo/B0 ir
SFX e1 ir éndolo/G1 ir
SFX e1 ir éndomelo/G1 ir
SFX e1 ir éntolo/G1 ir
SFX e1 ir éntomelo/G1 ir
SFX e1 ir évelo/B0 ir
SFX e1 ir í-lo/B0 ir
SFX e1 ir íe-lo/B0 ir
SFX e1 ir íelo/B0 ir
SFX e1 ir índolo/G1 ir
SFX e1 ir índomelo/G1 ir
SFX e1 ir íntolo/G1 ir
SFX e1 ir íntomelo/G1 ir
SFX e1 ir íselo/B0 ir
SFX e1 ir ísilo/G1 ir
SFX e1 ir ísimelo/G1 ir
SFX e1 ir ísolo/G1 ir
SFX e1 ir ísomelo/G1 ir
SFX e1 ir ónmelo/G1 ir
SFX e1 r lo/G1 ir
SFX e1 r se-lo/B0 ir
SFX e1 r ónmelo/G1 [^cijɉñ]ir

# vèrbi -<is>ír/-ír
# themeT1 + r/a0a1a2e0e1e2E0E1E2
# themeT8 + o/e0e1e2E0E1E2J0
SFX e2 Y 49
SFX e2 0 ƚo/G2 ir
SFX e2 ir arave-ƚo/B0 ir
SFX e2 ir araƚo/B0 ir
SFX e2 ir arà-ƚo/B0 ir
SFX e2 ir aràe-ƚo/B0 ir
SFX e2 ir aràeƚo/B0 ir
SFX e2 ir aràveƚo/B0 ir
SFX e2 ir arémomeƚo/G2 ir
SFX e2 ir arémoƚo/G2 ir
SFX e2 ir aríe-ƚo/B0 ir
SFX e2 ir aríeƚo/B0 ir
SFX e2 ir aríseƚo/Q2 ir
SFX e2 ir erave-ƚo/B0 ir
SFX e2 ir eraƚo/B0 ir
SFX e2 ir erà-ƚo/B0 ir
SFX e2 ir eràe-ƚo/B0 ir
SFX e2 ir eràeƚo/B0 ir
SFX e2 ir eràveƚo/B0 ir
SFX e2 ir erémomeƚo/G2 ir
SFX e2 ir erémoƚo/G2 ir
SFX e2 ir eríe-ƚo/B0 ir
SFX e2 ir eríeƚo/B0 ir
SFX e2 ir eríseƚo/Q2 ir
SFX e2 ir eve-ƚo/B0 ir
SFX e2 ir eƚo/B0 ir
SFX e2 ir é-ƚo/B0 ir
SFX e2 ir ée-ƚo/B0 ir
SFX e2 ir éeƚo/B0 ir
SFX e2 ir éndomeƚo/G2 ir
SFX e2 ir éndoƚo/G2 ir
SFX e2 ir éntomeƚo/G2 ir
SFX e2 ir éntoƚo/G2 ir
SFX e2 ir éveƚo/B0 ir
SFX e2 ir í-ƚo/B0 ir
SFX e2 ir íe-ƚo/B0 ir
SFX e2 ir íeƚo/B0 ir
SFX e2 ir índomeƚo/G2 ir
SFX e2 ir índoƚo/G2 ir
SFX e2 ir íntomeƚo/G2 ir
SFX e2 ir íntoƚo/G2 ir
SFX e2 ir íseƚo/B0 ir
SFX e2 ir ísimeƚo/G2 ir
SFX e2 ir ísiƚo/G2 ir
SFX e2 ir ísomeƚo/G2 ir
SFX e2 ir ísoƚo/G2 ir
SFX e2 ir ónmeƚo/G2 ir
SFX e2 r se-ƚo/B0 ir
SFX e2 r ónmeƚo/G2 [^cijɉñ]ir
SFX e2 r ƚo/G2 ir

# vèrbi -àr inregolari ((dex)dar, (kon|kontra|[lƚ]iku[ei]|putre|rare|re|sora|stra|stupe|tore|tume)far, (mal|move|soto)star)
# themeT1 + r/f0f1f2E0E1E2
# themeT8 + o/f0f1f2E0E1E2I0J0
# themeT8 + oe/f0f1f2E0E1E2I0J0
# themeT6 + do/T0Y0
# themeT6 + da/D0Y0
SFX f0 Y 256
SFX f0 0 ane/K0 ar
SFX f0 0 atu/M0 ar
SFX f0 0 ave/F0 ar
SFX f0 0 e ar
SFX f0 0 emo/E0E1E2J0 ar
SFX f0 0 en/J0 ar
SFX f0 0 ene/K0 ar
SFX f0 0 ense ar
SFX f0 0 esi/N0 ar
SFX f0 0 esiu/O0 ar
SFX f0 0 ion/E0E1E2J0 [^cijɉñ]ar
SFX f0 0 ione/K0 [^cijɉñ]ar
SFX f0 0 ionme/G0G1 [^cijɉñ]ar
SFX f0 0 isen/J0 ar
SFX f0 0 isene/K0 ar
SFX f0 0 isense ar
SFX f0 0 ision/J0 ar
SFX f0 0 isione/K0 ar
SFX f0 0 isionse ar
SFX f0 0 isié/N0 ar
SFX f0 0 isiéu/O0 ar
SFX f0 0 ison/J0 ar
SFX f0 0 isone/K0 ar
SFX f0 0 isonse ar
SFX f0 0 ié/N0 ar
SFX f0 0 iéu/O0 ar
SFX f0 0 iónmene/G0 [^cijɉñ]ar
SFX f0 0 me/G0 ar
SFX f0 0 on/E0E1E2J0 ar
SFX f0 0 one/K0 ar
SFX f0 0 onme/G0G1 ar
SFX f0 0 à/F0J0L0 ar
SFX f0 0 àe/F0 ar
SFX f0 0 è/J0 ar
SFX f0 0 ène/K0 ar
SFX f0 0 é/N0 ar
SFX f0 0 émoe/K0 ar
SFX f0 0 ésimo/J0 ar
SFX f0 0 ésimoe/K0 ar
SFX f0 0 ésitu/M0 ar
SFX f0 0 éu/O0 ar
SFX f0 0 ía/F0J0L0 ar
SFX f0 0 íane/K0 ar
SFX f0 0 íatu/M0 ar
SFX f0 0 íe/F0J0 ar
SFX f0 0 íene/K0 ar
SFX f0 0 ò/J0 ar
SFX f0 0 òe/K0 ar
SFX f0 0 ónmene/G0 ar
SFX f0 ar ede/N0 ar
SFX f0 ar ege/N0 ar
SFX f0 ar emo/E0E1E2J0 ar
SFX f0 ar en/J0 ar
SFX f0 ar endo/E0E1E2 ar
SFX f0 ar ene/K0 ar
SFX f0 ar ense ar
SFX f0 ar ente/T0I0 ar
SFX f0 ar ento/E0E1E2 ar
SFX f0 ar erane/K0 ar
SFX f0 ar eratu/M0 ar
SFX f0 ar erave/F0 ar
SFX f0 ar eremo/E0E1E2J0 ar
SFX f0 ar eren/J0 ar
SFX f0 ar erene/K0 ar
SFX f0 ar erense ar
SFX f0 ar eresi/N0 ar
SFX f0 ar eresiu/O0 ar
SFX f0 ar erion/J0 ar
SFX f0 ar erione/K0 ar
SFX f0 ar erionse ar
SFX f0 ar erisen/J0 ar
SFX f0 ar erisene/K0 ar
SFX f0 ar erisense ar
SFX f0 ar erisi/N0 ar
SFX f0 ar erision/J0 ar
SFX f0 ar erisione/K0 ar
SFX f0 ar erisionse ar
SFX f0 ar erisiu/O0 ar
SFX f0 ar erisié/N0 ar
SFX f0 ar erisiéu/O0 ar
SFX f0 ar erison/J0 ar
SFX f0 ar erisone/K0 ar
SFX f0 ar erisonse ar
SFX f0 ar erié/N0 ar
SFX f0 ar eriéu/O0 ar
SFX f0 ar eron/J0 ar
SFX f0 ar erone/K0 ar
SFX f0 ar eronse ar
SFX f0 ar erà/F0J0L0 ar
SFX f0 ar eràe/F0 ar
SFX f0 ar eràvene/K0 ar
SFX f0 ar erè/J0 ar
SFX f0 ar erène/K0 ar
SFX f0 ar eré/N0 ar
SFX f0 ar erémoe/K0 ar
SFX f0 ar erémome/G0 ar
SFX f0 ar erémomene/G0 ar
SFX f0 ar erésimo/J0 ar
SFX f0 ar erésimoe/K0 ar
SFX f0 ar erésitu/M0 ar
SFX f0 ar eréu/O0 ar
SFX f0 ar ería/F0J0L0 ar
SFX f0 ar eríane/K0 ar
SFX f0 ar eríatu/M0 ar
SFX f0 ar eríe/F0J0 ar
SFX f0 ar eríene/K0 ar
SFX f0 ar erísitu/M0 ar
SFX f0 ar erò/J0 ar
SFX f0 ar eròe/K0 ar
SFX f0 ar ese/I0T0 ar
SFX f0 ar esto/B0I0 ar
SFX f0 ar eva/F0J0N0 ar
SFX f0 ar eve/J0 ar
SFX f0 ar evi/J0L0N0 ar
SFX f0 ar evo/J0 ar
SFX f0 ar iede/N0 ar
SFX f0 ar iege/N0 ar
SFX f0 ar ion/E0E1E2J0 [^cijɉñ]ar
SFX f0 ar ione/K0 [^cijɉñ]ar
SFX f0 ar ionme/G0G1 [^cijɉñ]ar
SFX f0 ar isen/J0 ar
SFX f0 ar isene/K0 ar
SFX f0 ar isense ar
SFX f0 ar isiede/N0 ar
SFX f0 ar isiege/N0 ar
SFX f0 ar ision/J0 ar
SFX f0 ar isione/K0 ar
SFX f0 ar isionse ar
SFX f0 ar isié/N0 ar
SFX f0 ar ison/J0 ar
SFX f0 ar isone/K0 ar
SFX f0 ar isonse ar
SFX f0 ar iven/J0 ar
SFX f0 ar ivene/K0 ar
SFX f0 ar ivense ar
SFX f0 ar ivion/J0 ar
SFX f0 ar ivione/K0 ar
SFX f0 ar ivionse ar
SFX f0 ar ivié/N0 ar
SFX f0 ar iviéu/O0 ar
SFX f0 ar ivon/J0 ar
SFX f0 ar ivone/K0 ar
SFX f0 ar ivonse ar
SFX f0 ar ié/N0 ar
SFX f0 ar iéu/O0 ar
SFX f0 ar iónmene/G0 [^cijɉñ]ar
SFX f0 ar on/E0E1E2J0 ar
SFX f0 ar one/K0 ar
SFX f0 ar onme/G0G1 ar
SFX f0 ar à/E0E1E2 ar
SFX f0 ar àa/D0F0J0N0 ar
SFX f0 ar àau/O0 ar
SFX f0 ar àe/J0 ar
SFX f0 ar ài/J0L0N0 ar
SFX f0 ar àimo/J0 ar
SFX f0 ar àimoe/K0 ar
SFX f0 ar àmene/G0 ar
SFX f0 ar àndome/G0 ar
SFX f0 ar àndomene/G0 ar
SFX f0 ar àntome/G0 ar
SFX f0 ar àntomene/G0 ar
SFX f0 ar ào/J0T0 ar
SFX f0 ar àrmene/G0 ar
SFX f0 ar àsimo ar
SFX f0 ar àsitu/M0 ar
SFX f0 ar àvane/K0 ar
SFX f0 ar àvau/O0 ar
SFX f0 ar àvene/K0 ar
SFX f0 ar àvimo/J0 ar
SFX f0 ar àvimoe/K0 ar
SFX f0 ar àvitu/M0 ar
SFX f0 ar àvone/K0 ar
SFX f0 ar è/F0N0 ar
SFX f0 ar ème/G0 ar
SFX f0 ar èmene/G0 ar
SFX f0 ar èu/O0 ar
SFX f0 ar é/F0N0 ar
SFX f0 ar éa/F0J0N0 ar
SFX f0 ar éane/K0 ar
SFX f0 ar éau/O0 ar
SFX f0 ar ée/J0 ar
SFX f0 ar éene/K0 ar
SFX f0 ar éi/J0L0N0 ar
SFX f0 ar éimo/J0 ar
SFX f0 ar éimoe/K0 ar
SFX f0 ar éitu/M0 ar
SFX f0 ar émoe/K0 ar
SFX f0 ar émome/G0 ar
SFX f0 ar émomene/G0 ar
SFX f0 ar éndome/G0 ar
SFX f0 ar éndomene/G0 ar
SFX f0 ar éntome/G0 ar
SFX f0 ar éntomene/G0 ar
SFX f0 ar éo/J0 ar
SFX f0 ar éone/K0 ar
SFX f0 ar ésimo ar
SFX f0 ar éu/O0 ar
SFX f0 ar évane/K0 ar
SFX f0 ar évau/O0 ar
SFX f0 ar évene/K0 ar
SFX f0 ar évimo/J0 ar
SFX f0 ar évimoe/K0 ar
SFX f0 ar évitu/M0 ar
SFX f0 ar évone/K0 ar
SFX f0 ar ò ar
SFX f0 ar ónmene/G0 ar
SFX f0 e me/G0 oe
SFX f0 e mene/G0 oe
SFX f0 e ne/K0T0 oe
SFX f0 e nte/T0I0 oe
SFX f0 e nto oe
SFX f0 e te/T0 oe
SFX f0 e u/O0 oe
SFX f0 o a/E0E1E2F0 o
SFX f0 o e/E0E1E2F0I0J0 o
SFX f0 o i/E0E1E2F0L0 o
SFX f0 oe ae/T0 oe
SFX f0 oe ame/G0 oe
SFX f0 oe amene/G0 oe
SFX f0 oe ane/K0 oe
SFX f0 oe ee/T0 oe
SFX f0 oe eme/G0 oe
SFX f0 oe emene/G0 oe
SFX f0 oe ene/K0 oe
SFX f0 oe gae/T0 oe
SFX f0 oe game/G0 oe
SFX f0 oe gamene/G0 oe
SFX f0 oe gane/K0 oe
SFX f0 oe gime/G0 oe
SFX f0 oe gimene/G0 oe
SFX f0 oe gine/K0 oe
SFX f0 oe gitu/M0 oe
SFX f0 oe gone/K0 oe
SFX f0 oe ime/G0 oe
SFX f0 oe imene/G0 oe
SFX f0 oe ine/K0 oe
SFX f0 oe itu/M0 oe
SFX f0 r do/B0I0 ar
SFX f0 r gando/E0E1E2 ar
SFX f0 r gàndome/G0 ar
SFX f0 r gàndomene/G0 ar
SFX f0 r gàntome/G0 ar
SFX f0 r gàntomene/G0 ar
SFX f0 r me/G0 ar
SFX f0 r ndo/E0E1E2 ar
SFX f0 r nte/T0I0 ar
SFX f0 r nto/E0E1E2 ar
SFX f0 r se/I0T0 ar
SFX f0 r sto/B0I0 ar
SFX f0 r va/F0J0N0 ar
SFX f0 r ve/J0 ar
SFX f0 r vi/J0L0N0 ar
SFX f0 r vo/J0 ar
SFX f0 ào aga/E0E1E2F0 ào
SFX f0 ào agi/E0E1E2F0L0 ào
SFX f0 ào ago/E0E1E2I0J0 ào

# vèrbi -àr inregolari ((dex)dar, (kon|kontra|[lƚ]iku[ei]|putre|rare|re|sora|stra|stupe|tore|tume)far, (mal|move|soto)star)
# themeT1 + r/f0f1f2E0E1E2
# themeT8 + o/f0f1f2E0E1E2I0J0
# themeT8 + oe/f0f1f2E0E1E2I0J0
# themeT6 + do/T0Y0
# themeT6 + da/D0Y0
SFX f1 Y 71
SFX f1 0 alo/B0 ar
SFX f1 0 ave-lo/B0 ar
SFX f1 0 iónmelo/G1 [^cijɉñ]ar
SFX f1 0 lo/G1 ar
SFX f1 0 à-lo/B0 ar
SFX f1 0 àe-lo/B0 ar
SFX f1 0 àvelo/B0 ar
SFX f1 0 íe-lo/B0 ar
SFX f1 0 íelo/B0 ar
SFX f1 0 íselo/Q1 ar
SFX f1 0 ónmelo/G1 ar
SFX f1 ar elo/B0 ar
SFX f1 ar eralo/B0 ar
SFX f1 ar erave-lo/B0 ar
SFX f1 ar erà-lo/B0 ar
SFX f1 ar eràe-lo/B0 ar
SFX f1 ar eràelo/B0 ar
SFX f1 ar eràvelo/B0 ar
SFX f1 ar erémolo/G1 ar
SFX f1 ar erémomelo/G1 ar
SFX f1 ar eríe-lo/B0 ar
SFX f1 ar eríelo/B0 ar
SFX f1 ar eríselo/Q1 ar
SFX f1 ar eve-lo/B0 ar
SFX f1 ar iónmelo/G1 [^cijɉñ]ar
SFX f1 ar àmelo/G1 ar
SFX f1 ar àndolo/G1 ar
SFX f1 ar àndomelo/G1 ar
SFX f1 ar àntolo/G1 ar
SFX f1 ar àntomelo/G1 ar
SFX f1 ar àrmelo/G1 ar
SFX f1 ar àvelo/B0 ar
SFX f1 ar è-lo/B0 ar
SFX f1 ar èlo/B0 ar
SFX f1 ar èlo/G1 ar
SFX f1 ar èmelo/G1 ar
SFX f1 ar é-lo/B0 ar
SFX f1 ar ée-lo/B0 ar
SFX f1 ar éelo/B0 ar
SFX f1 ar émolo/G1 ar
SFX f1 ar émomelo/G1 ar
SFX f1 ar éndolo/G1 ar
SFX f1 ar éndomelo/G1 ar
SFX f1 ar éntolo/G1 ar
SFX f1 ar éntomelo/G1 ar
SFX f1 ar évelo/B0 ar
SFX f1 ar ónmelo/G1 ar
SFX f1 e lo/G1 oe
SFX f1 e melo/G1 oe
SFX f1 o -lo/B0 ào
SFX f1 o e-lo/B0 o
SFX f1 o elo/B0 o
SFX f1 o gelo/B0 ào
SFX f1 oe alo/G1 oe
SFX f1 oe amelo/G1 oe
SFX f1 oe elo/G1 oe
SFX f1 oe emelo/G1 oe
SFX f1 oe galo/G1 oe
SFX f1 oe gamelo/G1 oe
SFX f1 oe gilo/G1 oe
SFX f1 oe gimelo/G1 oe
SFX f1 oe ilo/G1 oe
SFX f1 oe imelo/G1 oe
SFX f1 r gàndolo/G1 ar
SFX f1 r gàndomelo/G1 ar
SFX f1 r gàntolo/G1 ar
SFX f1 r gàntomelo/G1 ar
SFX f1 r lo/G1 ar
SFX f1 r ve-lo/B0 ar
SFX f1 ào age-lo/B0 ào
SFX f1 ào alo/B0 ào

# vèrbi -àr inregolari ((dex)dar, (kon|kontra|[lƚ]iku[ei]|putre|rare|re|sora|stra|stupe|tore|tume)far, (mal|move|soto)star)
# themeT1 + r/f0f1f2E0E1E2
# themeT8 + o/f0f1f2E0E1E2I0J0
# themeT8 + oe/f0f1f2E0E1E2I0J0
# themeT6 + do/T0Y0
# themeT6 + da/D0Y0
SFX f2 Y 71
SFX f2 0 ave-ƚo/B0 ar
SFX f2 0 aƚo/B0 ar
SFX f2 0 iónmeƚo/G2 [^cijɉñ]ar
SFX f2 0 à-ƚo/B0 ar
SFX f2 0 àe-ƚo/B0 ar
SFX f2 0 àveƚo/B0 ar
SFX f2 0 íe-ƚo/B0 ar
SFX f2 0 íeƚo/B0 ar
SFX f2 0 íseƚo/Q2 ar
SFX f2 0 ónmeƚo/G2 ar
SFX f2 0 ƚo/G2 ar
SFX f2 ar erave-ƚo/B0 ar
SFX f2 ar eraƚo/B0 ar
SFX f2 ar erà-ƚo/B0 ar
SFX f2 ar eràe-ƚo/B0 ar
SFX f2 ar eràeƚo/B0 ar
SFX f2 ar eràveƚo/B0 ar
SFX f2 ar erémomeƚo/G2 ar
SFX f2 ar erémoƚo/G2 ar
SFX f2 ar eríe-ƚo/B0 ar
SFX f2 ar eríeƚo/B0 ar
SFX f2 ar eríseƚo/Q2 ar
SFX f2 ar eve-ƚo/B0 ar
SFX f2 ar eƚo/B0 ar
SFX f2 ar iónmeƚo/G2 [^cijɉñ]ar
SFX f2 ar àmeƚo/G2 ar
SFX f2 ar àndomeƚo/G2 ar
SFX f2 ar àndoƚo/G2 ar
SFX f2 ar àntomeƚo/G2 ar
SFX f2 ar àntoƚo/G2 ar
SFX f2 ar àrmeƚo/G2 ar
SFX f2 ar àveƚo/B0 ar
SFX f2 ar è-ƚo/B0 ar
SFX f2 ar èmeƚo/G2 ar
SFX f2 ar èƚo/B0 ar
SFX f2 ar èƚo/G2 ar
SFX f2 ar é-ƚo/B0 ar
SFX f2 ar ée-ƚo/B0 ar
SFX f2 ar éeƚo/B0 ar
SFX f2 ar émomeƚo/G2 ar
SFX f2 ar émoƚo/G2 ar
SFX f2 ar éndomeƚo/G2 ar
SFX f2 ar éndoƚo/G2 ar
SFX f2 ar éntomeƚo/G2 ar
SFX f2 ar éntoƚo/G2 ar
SFX f2 ar éveƚo/B0 ar
SFX f2 ar ónmeƚo/G2 ar
SFX f2 e meƚo/G2 oe
SFX f2 e ƚo/G2 oe
SFX f2 o -ƚo/B0 ào
SFX f2 o e-ƚo/B0 o
SFX f2 o eƚo/B0 o
SFX f2 o geƚo/B0 ào
SFX f2 oe ameƚo/G2 oe
SFX f2 oe aƚo/G2 oe
SFX f2 oe emeƚo/G2 oe
SFX f2 oe eƚo/G2 oe
SFX f2 oe gameƚo/G2 oe
SFX f2 oe gaƚo/G2 oe
SFX f2 oe gimeƚo/G2 oe
SFX f2 oe giƚo/G2 oe
SFX f2 oe imeƚo/G2 oe
SFX f2 oe iƚo/G2 oe
SFX f2 r gàndomeƚo/G2 ar
SFX f2 r gàndoƚo/G2 ar
SFX f2 r gàntomeƚo/G2 ar
SFX f2 r gàntoƚo/G2 ar
SFX f2 r ve-ƚo/B0 ar
SFX f2 r ƚo/G2 ar
SFX f2 ào age-ƚo/B0 ào
SFX f2 ào aƚo/B0 ào

# vèrbi -àr inregolari ((re)andar)
# themeT1 + r/a0a1a2g0E0E1E2
SFX g0 Y 38
SFX g0 andar vàme/G0G1G2 andar
SFX g0 andar vàtu/M0 andar
SFX g0 andar vede/N0 andar
SFX g0 andar vege/N0 andar
SFX g0 andar vemo/E0E1E2J0 andar
SFX g0 andar ven/J0 andar
SFX g0 andar vene andar
SFX g0 andar vétu/M0 andar
SFX g0 andar véu/O0 andar
SFX g0 andar vion/E0E1E2J0 andar
SFX g0 andar vione/K0 andar
SFX g0 andar vionme/G0G1G2 andar
SFX g0 andar viónmene/G0G1G2 andar
SFX g0 andar von/E0E1E2J0 andar
SFX g0 andar vone/K0 andar
SFX g0 andar vonme/G0G1G2 andar
SFX g0 andar và/E0E1E2 andar
SFX g0 andar vàme/G0G1G2 andar
SFX g0 andar vàmene/G0G1G2 andar
SFX g0 andar vè/F0F1F2J0N0 andar
SFX g0 andar vème/G0G1G2 andar
SFX g0 andar vèmene/G0G1G2 andar
SFX g0 andar vètu/M0 andar
SFX g0 andar vèu/O0 andar
SFX g0 andar vé/F0F1F2N0 andar
SFX g0 andar vónmene/G0G1G2 andar
SFX g0 o a vào
SFX g0 o e/F0F1F2J0 vào
SFX g0 o gone/K0 vào
SFX g0 o i vào
SFX g0 r gando/E0E1E2 andar
SFX g0 r gàndome/G0G1G2 andar
SFX g0 r gàndomene/G0G1G2 andar
SFX g0 r gàntome/G0G1G2 andar
SFX g0 r gàntomene/G0G1G2 andar
SFX g0 ào aga vào
SFX g0 ào agi/F0F1F2L0 vào
SFX g0 ào ago/J0T0 vào

# vèrbi -ér inregolari ((re)(g)aver)
# themeT1 + r/a0a1a2h0E0E1E2
SFX h0 Y 354
SFX h0 0 imo/E0E1E2J0 aver
SFX h0 0 me/G0G1G2 aver
SFX h0 0 ne/K0 o
SFX h0 0 í/N0 aver
SFX h0 0 íe/F0F1F2J0 aver
SFX h0 0 ímoe/K0 aver
SFX h0 0 íu/O0 aver
SFX h0 aver ebi/F0F1F2L0 aver
SFX h0 aver ebia/E0E1E2 aver
SFX h0 aver ebie/E0E1E2F0F1F2J0 aver
SFX h0 aver ebiede/N0 aver
SFX h0 aver ebiege/N0 aver
SFX h0 aver ebiemo/E0E1E2J0 aver
SFX h0 aver ebien/J0 aver
SFX h0 aver ebiene/K0 aver
SFX h0 aver ebion/E0E1E2J0 aver
SFX h0 aver ebione/K0 aver
SFX h0 aver ebionme/G0G1G2 aver
SFX h0 aver ebiè/J0 aver
SFX h0 aver ebiène/K0 aver
SFX h0 aver ebié/N0 aver
SFX h0 aver ebiémoe/K0 aver
SFX h0 aver ebiéu/O0 aver
SFX h0 aver ebiónmene/G0G1G2 aver
SFX h0 aver elo/B0 gaver
SFX h0 aver emo/E0E1E2J0 gaver
SFX h0 aver ene/K0 gaver
SFX h0 aver epi/F0F1F2L0 aver
SFX h0 aver epia/E0E1E2 aver
SFX h0 aver epie/E0E1E2F0F1F2J0 aver
SFX h0 aver epiede/N0 aver
SFX h0 aver epiege/N0 aver
SFX h0 aver epiemo/E0E1E2J0 aver
SFX h0 aver epien/J0 aver
SFX h0 aver epiene/K0 aver
SFX h0 aver epion/E0E1E2J0 aver
SFX h0 aver epione/K0 aver
SFX h0 aver epionme/G0G1G2 aver
SFX h0 aver epiè/J0 aver
SFX h0 aver epiène/K0 aver
SFX h0 aver epié/N0 aver
SFX h0 aver epiémoe/K0 aver
SFX h0 aver epiéu/O0 aver
SFX h0 aver epiónmene/G0G1G2 aver
SFX h0 aver ese/I0T0 gaver
SFX h0 aver eva/F0F1F2J0N0 gaver
SFX h0 aver eve/J0 gaver
SFX h0 aver evi/J0L0N0 gaver
SFX h0 aver evo/J0 gaver
SFX h0 aver eƚo/B0 gaver
SFX h0 aver à/E0E1E2J0L0 aver
SFX h0 aver àbielo/B0 aver
SFX h0 aver àbiene/K0 aver
SFX h0 aver àbieƚo/B0 aver
SFX h0 aver àbime/G0G1G2 aver
SFX h0 aver àbimene/G0G1G2 aver
SFX h0 aver àbionme/G0G1G2 aver
SFX h0 aver àbitu/M0 aver
SFX h0 aver àene/K0 aver
SFX h0 aver àlo/B0 aver
SFX h0 aver àmene/G0G1G2 aver
SFX h0 aver àpielo/B0 aver
SFX h0 aver àpiene/K0 aver
SFX h0 aver àpieƚo/B0 aver
SFX h0 aver àpime/G0G1G2 aver
SFX h0 aver àpimene/G0G1G2 aver
SFX h0 aver àpionme/G0G1G2 aver
SFX h0 aver àpitu/M0 aver
SFX h0 aver àƚo/B0 aver
SFX h0 aver èbielo/B0 aver
SFX h0 aver èbiene/K0 aver
SFX h0 aver èbieƚo/B0 aver
SFX h0 aver èpielo/B0 aver
SFX h0 aver èpiene/K0 aver
SFX h0 aver èpieƚo/B0 aver
SFX h0 aver é/F0F1F2N0 gaver
SFX h0 aver éane/K0 gaver
SFX h0 aver éau/O0 gaver
SFX h0 aver ébiene/K0 aver
SFX h0 aver ébime/G0G1G2 aver
SFX h0 aver ébimene/G0G1G2 aver
SFX h0 aver ébitu/M0 aver
SFX h0 aver éelo/B0 gaver
SFX h0 aver éene/K0 gaver
SFX h0 aver éeƚo/B0 gaver
SFX h0 aver éimo/J0 gaver
SFX h0 aver éimoe/K0 gaver
SFX h0 aver éitu/M0 gaver
SFX h0 aver emo/E0E1E2J0 gaver
SFX h0 aver émoe/K0 gaver
SFX h0 aver émome/G0G1G2 gaver
SFX h0 aver émomene/G0G1G2 gaver
SFX h0 aver éone/K0 gaver
SFX h0 aver épiene/K0 aver
SFX h0 aver épime/G0G1G2 aver
SFX h0 aver épimene/G0G1G2 aver
SFX h0 aver épitu/M0 aver
SFX h0 aver érmene/G0G1G2 gaver
SFX h0 aver ésimo gaver
SFX h0 aver éu/O0 gaver
SFX h0 aver évane/K0 gaver
SFX h0 aver évau/O0 gaver
SFX h0 aver évelo/B0 gaver
SFX h0 aver évene/K0 gaver
SFX h0 aver éveƚo/B0 gaver
SFX h0 aver évimo/J0 gaver
SFX h0 aver évimoe/K0 gaver
SFX h0 aver évitu/M0 gaver
SFX h0 aver évone/K0 gaver
SFX h0 aver í/F0F1F2N0 gaver
SFX h0 aver ímoe/K0 gaver
SFX h0 aver ò/J0 aver
SFX h0 aver òe/K0 aver
SFX h0 er aralo/B0 aver
SFX h0 er arane/K0 aver
SFX h0 er aratu/M0 aver
SFX h0 er arave/F0F1F2Q1Q2 aver
SFX h0 er araƚo/B0 aver
SFX h0 er aremo/E0E1E2J0 aver
SFX h0 er aren/J0 aver
SFX h0 er arene/K0 aver
SFX h0 er arense aver
SFX h0 er aresi/N0 aver
SFX h0 er aresiu/O0 aver
SFX h0 er arimo/J0 aver
SFX h0 er arion/J0 aver
SFX h0 er arione/K0 aver
SFX h0 er arionse aver
SFX h0 er arisen/J0 aver
SFX h0 er arisene/K0 aver
SFX h0 er arisense aver
SFX h0 er arisi/N0 aver
SFX h0 er arision/J0 aver
SFX h0 er arisione/K0 aver
SFX h0 er arisionse aver
SFX h0 er arisiu/O0 aver
SFX h0 er arisié/N0 aver
SFX h0 er arisiéu/O0 aver
SFX h0 er arison/J0 aver
SFX h0 er arisone/K0 aver
SFX h0 er arisonse aver
SFX h0 er arié/N0 aver
SFX h0 er ariéu/O0 aver
SFX h0 er aron/J0 aver
SFX h0 er arone/K0 aver
SFX h0 er aronse aver
SFX h0 er arà/F0F1F2J0L0 aver
SFX h0 er aràe/F0F1F2 aver
SFX h0 er aràvelo/B0 aver
SFX h0 er aràvene/K0 aver
SFX h0 er aràveƚo/B0 aver
SFX h0 er arè/J0 aver
SFX h0 er arène/K0 aver
SFX h0 er aré/N0 aver
SFX h0 er arémoe/K0 aver
SFX h0 er arémome/G0G1G2 aver
SFX h0 er arémomene/G0G1G2 aver
SFX h0 er arésimo/J0 aver
SFX h0 er arésimoe/K0 aver
SFX h0 er arésitu/M0 aver
SFX h0 er aréu/O0 aver
SFX h0 er arí/N0 aver
SFX h0 er aría/F0F1F2J0L0 aver
SFX h0 er aríane/K0 aver
SFX h0 er aríatu/M0 aver
SFX h0 er aríe/F0F1F2J0 aver
SFX h0 er aríelo/B0 aver
SFX h0 er aríene/K0 aver
SFX h0 er aríeƚo/B0 aver
SFX h0 er arímoe/K0 aver
SFX h0 er arísitu/M0 aver
SFX h0 er aríu/O0 aver
SFX h0 er arò/J0 aver
SFX h0 er aròe/K0 aver
SFX h0 er iede/N0 aver
SFX h0 er iege/N0 aver
SFX h0 er ime/G0G1G2 aver
SFX h0 er imo/E0E1E2J0 aver
SFX h0 er ion/E0E1E2J0 aver
SFX h0 er ione/K0 aver
SFX h0 er ionme/G0G1G2 aver
SFX h0 er isen/J0 aver
SFX h0 er isene/K0 aver
SFX h0 er isense aver
SFX h0 er isiede/N0 aver
SFX h0 er isiege/N0 aver
SFX h0 er ision/J0 aver
SFX h0 er isione/K0 aver
SFX h0 er isionse aver
SFX h0 er isié/N0 aver
SFX h0 er ison/J0 aver
SFX h0 er isone/K0 aver
SFX h0 er isonse aver
SFX h0 er iven/J0 aver
SFX h0 er ivene/K0 aver
SFX h0 er ivense aver
SFX h0 er ivion/J0 aver
SFX h0 er ivione/K0 aver
SFX h0 er ivionse aver
SFX h0 er ivié/N0 aver
SFX h0 er iviéu/O0 aver
SFX h0 er ivon/J0 aver
SFX h0 er ivone/K0 aver
SFX h0 er ivonse aver
SFX h0 er ié/N0 aver
SFX h0 er iéu/O0 aver
SFX h0 er iónmene/G0G1G2 aver
SFX h0 er on/E0E1E2J0 aver
SFX h0 er one/K0 aver
SFX h0 er onme/G0G1G2 aver
SFX h0 er udo/B0 aver
SFX h0 er e/K0 aver
SFX h0 er é/F0F1F2N0 aver
SFX h0 er éa/F0F1F2J0N0 aver
SFX h0 er éane/K0 aver
SFX h0 er éau/O0 aver
SFX h0 er ée/J0 aver
SFX h0 er éelo/B0 aver
SFX h0 er éene/K0 aver
SFX h0 er éeƚo/B0 aver
SFX h0 er éi/J0L0N0 aver
SFX h0 er éimo/J0 aver
SFX h0 er éimoe/K0 aver
SFX h0 er éitu/M0 aver
SFX h0 er émene/G0G1G2 aver
SFX h0 er émoe/K0 aver
SFX h0 er émome/G0G1G2 aver
SFX h0 er émomene/G0G1G2 aver
SFX h0 er éndome/G0G1G2 aver
SFX h0 er éndomene/G0G1G2 aver
SFX h0 er éntome/G0G1G2 aver
SFX h0 er éntomene/G0G1G2 aver
SFX h0 er éo/J0 aver
SFX h0 er éone/K0 aver
SFX h0 er érmene/G0G1G2 aver
SFX h0 er ésimo aver
SFX h0 er éu/O0 aver
SFX h0 er évane/K0 aver
SFX h0 er évau/O0 aver
SFX h0 er évelo/B0 aver
SFX h0 er évene/K0 aver
SFX h0 er éveƚo/B0 aver
SFX h0 er évimo/J0 aver
SFX h0 er évimoe/K0 aver
SFX h0 er évitu/M0 aver
SFX h0 er évone/K0 aver
SFX h0 er í/F0F1F2N0 aver
SFX h0 er ímene/G0G1G2 aver
SFX h0 er ímoe/K0 aver
SFX h0 er íu/O0 aver
SFX h0 er ónmene/G0G1G2 aver
SFX h0 er ú/B0 aver
SFX h0 o e/E0E1E2F0F1F2J0 o
SFX h0 r de aver
SFX h0 r ge aver
SFX h0 r lo/B0 aver
SFX h0 r me/G0G1G2 aver
SFX h0 r mo/E0E1E2J0 aver
SFX h0 r n/J0 aver
SFX h0 r ne/K0 aver
SFX h0 r nse aver
SFX h0 r nte/T0I0 aver
SFX h0 r nto aver
SFX h0 r se/I0T0 aver
SFX h0 r va/F0F1F2J0N0 aver
SFX h0 r ve/J0 aver
SFX h0 r vi/J0L0N0 aver
SFX h0 r vo/J0 aver
SFX h0 r ƚo/B0 aver
SFX h0 ver bi/F0F1F2L0 aver
SFX h0 ver bia/E0E1E2 aver
SFX h0 ver biando/E0E1E2 ver
SFX h0 ver bianto/E0E1E2 ver
SFX h0 ver bie/E0E1E2F0F1F2J0 aver
SFX h0 ver biede/N0 aver
SFX h0 ver biege/N0 aver
SFX h0 ver biemo/E0E1E2J0 aver
SFX h0 ver bien/J0 aver
SFX h0 ver biendo/E0E1E2 ver
SFX h0 ver biento/E0E1E2 ver
SFX h0 ver biene/K0 aver
SFX h0 ver bion/E0E1E2J0 aver
SFX h0 ver bione/K0 aver
SFX h0 ver biàndome/G0G1G2 ver
SFX h0 ver biàndomene/G0G1G2 ver
SFX h0 ver biè/J0 aver
SFX h0 ver biène/K0 aver
SFX h0 ver bié/N0 aver
SFX h0 ver biémoe/K0 aver
SFX h0 ver biéndome/G0G1G2 ver
SFX h0 ver biéndomene/G0G1G2 ver
SFX h0 ver biéu/O0 aver
SFX h0 ver budo/B0 aver
SFX h0 ver bú/B0 aver
SFX h0 ver e/F0F1F2J0 aver
SFX h0 ver lo/B0 aver
SFX h0 ver me/G0G1G2 aver
SFX h0 ver ne/K0 aver
SFX h0 ver pi/F0F1F2L0 aver
SFX h0 ver pia/E0E1E2 aver
SFX h0 ver pie/E0E1E2F0F1F2J0 aver
SFX h0 ver piede/N0 aver
SFX h0 ver piege/N0 aver
SFX h0 ver piemo/E0E1E2J0 aver
SFX h0 ver pien/J0 aver
SFX h0 ver piene/K0 aver
SFX h0 ver pion/E0E1E2J0 aver
SFX h0 ver pione/K0 aver
SFX h0 ver piè/J0 aver
SFX h0 ver piène/K0 aver
SFX h0 ver pié/N0 aver
SFX h0 ver piémoe/K0 aver
SFX h0 ver piéu/O0 aver
SFX h0 ver ralo/B0 gaver
SFX h0 ver rane/K0 gaver
SFX h0 ver ratu/M0 gaver
SFX h0 ver rave/F0F1F2Q1Q2 gaver
SFX h0 ver raƚo/B0 gaver
SFX h0 ver remo/E0E1E2J0 gaver
SFX h0 ver resi/N0 gaver
SFX h0 ver resiu/O0 gaver
SFX h0 ver rimo/J0 gaver
SFX h0 ver risi/N0 gaver
SFX h0 ver risiu/O0 gaver
SFX h0 ver rà/F0F1F2J0L0 gaver
SFX h0 ver ràe/F0F1F2 gaver
SFX h0 ver ràvelo/B0 gaver
SFX h0 ver ràvene/K0 gaver
SFX h0 ver ràveƚo/B0 gaver
SFX h0 ver rè/J0 gaver
SFX h0 ver rène/K0 gaver
SFX h0 ver ré/N0 gaver
SFX h0 ver rémoe/K0 gaver
SFX h0 ver rémome/G0G1G2 gaver
SFX h0 ver rémomene/G0G1G2 gaver
SFX h0 ver résimo/J0 gaver
SFX h0 ver résimoe/K0 gaver
SFX h0 ver résitu/M0 gaver
SFX h0 ver réu/O0 gaver
SFX h0 ver rí/N0 gaver
SFX h0 ver ría/F0F1F2J0L0 gaver
SFX h0 ver ríane/K0 gaver
SFX h0 ver ríatu/M0 gaver
SFX h0 ver ríe/F0F1F2J0 gaver
SFX h0 ver ríelo/B0 gaver
SFX h0 ver ríene/K0 gaver
SFX h0 ver ríeƚo/B0 gaver
SFX h0 ver rímoe/K0 gaver
SFX h0 ver rísitu/M0 gaver
SFX h0 ver ríu/O0 gaver
SFX h0 ver rò/J0 gaver
SFX h0 ver ròe/K0 gaver
SFX h0 ver tu/M0 aver
SFX h0 ver ƚo/B0 aver

# vèrbi -ér inregolari ((stra)sav?er)
# themeT1 + r/a0a1a2j0E0E1E2
SFX j0 Y 459
SFX j0 0 imo/E0E1E2J0 aver
SFX j0 0 me/G0G1G2 aver
SFX j0 0 ne/K0 o
SFX j0 0 í/N0 aver
SFX j0 0 íe/F0F1F2J0 aver
SFX j0 0 ímoe/K0 aver
SFX j0 0 íu/O0 aver
SFX j0 aver ojo aver
SFX j0 aver oɉo aver
SFX j0 aver à/E0E1E2J0L0 aver
SFX j0 aver àene/K0 aver
SFX j0 aver àlo/B0 aver
SFX j0 aver àmene/G0G1G2 aver
SFX j0 aver àpielo/B0 aver
SFX j0 aver àpiene/K0 aver
SFX j0 aver àpieƚo/B0 aver
SFX j0 aver àpime/G0G1G2 aver
SFX j0 aver àpimene/G0G1G2 aver
SFX j0 aver àpionme/G0G1G2 aver
SFX j0 aver àpitu/M0 aver
SFX j0 aver àƚo/B0 aver
SFX j0 aver ébiene/K0 aver
SFX j0 aver ébime/G0G1G2 aver
SFX j0 aver ébimene/G0G1G2 aver
SFX j0 aver ébitu/M0 aver
SFX j0 aver épiene/K0 aver
SFX j0 aver épime/G0G1G2 aver
SFX j0 aver épimene/G0G1G2 aver
SFX j0 aver épitu/M0 aver
SFX j0 aver ò/J0 aver
SFX j0 aver òe/K0 aver
SFX j0 aver òjo aver
SFX j0 aver òɉo aver
SFX j0 er aralo/B0 aver
SFX j0 er arane/K0 aver
SFX j0 er aratu/M0 aver
SFX j0 er arave/F0F1F2Q1Q2 aver
SFX j0 er araƚo/B0 aver
SFX j0 er aremo/E0E1E2J0 aver
SFX j0 er aren/J0 aver
SFX j0 er arene/K0 aver
SFX j0 er arense aver
SFX j0 er aresi/N0 aver
SFX j0 er aresiu/O0 aver
SFX j0 er arimo/J0 aver
SFX j0 er arion/J0 aver
SFX j0 er arione/K0 aver
SFX j0 er arionse aver
SFX j0 er arisen/J0 aver
SFX j0 er arisene/K0 aver
SFX j0 er arisense aver
SFX j0 er arisi/N0 aver
SFX j0 er arision/J0 aver
SFX j0 er arisione/K0 aver
SFX j0 er arisionse aver
SFX j0 er arisiu/O0 aver
SFX j0 er arisié/N0 aver
SFX j0 er arisiéu/O0 aver
SFX j0 er arison/J0 aver
SFX j0 er arisone/K0 aver
SFX j0 er arisonse aver
SFX j0 er arié/N0 aver
SFX j0 er ariéu/O0 aver
SFX j0 er aron/J0 aver
SFX j0 er arone/K0 aver
SFX j0 er aronse aver
SFX j0 er arà/F0F1F2J0L0 aver
SFX j0 er aràe/F0F1F2 aver
SFX j0 er aràvelo/B0 aver
SFX j0 er aràvene/K0 aver
SFX j0 er aràveƚo/B0 aver
SFX j0 er arè/J0 aver
SFX j0 er arène/K0 aver
SFX j0 er aré/N0 aver
SFX j0 er arémoe/K0 aver
SFX j0 er arémome/G0G1G2 aver
SFX j0 er arémomene/G0G1G2 aver
SFX j0 er arésimo/J0 aver
SFX j0 er arésimoe/K0 aver
SFX j0 er arésitu/M0 aver
SFX j0 er aréu/O0 aver
SFX j0 er arí/N0 aver
SFX j0 er aría/F0F1F2J0L0 aver
SFX j0 er aríane/K0 aver
SFX j0 er aríatu/M0 aver
SFX j0 er aríe/F0F1F2J0 aver
SFX j0 er aríelo/B0 aver
SFX j0 er aríene/K0 aver
SFX j0 er aríeƚo/B0 aver
SFX j0 er arímoe/K0 aver
SFX j0 er arísitu/M0 aver
SFX j0 er aríu/O0 aver
SFX j0 er arò/J0 aver
SFX j0 er aròe/K0 aver
SFX j0 er iede/N0 aver
SFX j0 er iege/N0 aver
SFX j0 er ime/G0G1G2 aver
SFX j0 er imo/E0E1E2J0 aver
SFX j0 er ion/E0E1E2J0 aver
SFX j0 er ione/K0 aver
SFX j0 er ionme/G0G1G2 aver
SFX j0 er isen/J0 aver
SFX j0 er isene/K0 aver
SFX j0 er isense aver
SFX j0 er isiede/N0 aver
SFX j0 er isiege/N0 aver
SFX j0 er ision/J0 aver
SFX j0 er isione/K0 aver
SFX j0 er isionse aver
SFX j0 er isié/N0 aver
SFX j0 er ison/J0 aver
SFX j0 er isone/K0 aver
SFX j0 er isonse aver
SFX j0 er iven/J0 aver
SFX j0 er ivene/K0 aver
SFX j0 er ivense aver
SFX j0 er ivion/J0 aver
SFX j0 er ivione/K0 aver
SFX j0 er ivionse aver
SFX j0 er ivié/N0 aver
SFX j0 er iviéu/O0 aver
SFX j0 er ivon/J0 aver
SFX j0 er ivone/K0 aver
SFX j0 er ivonse aver
SFX j0 er ié/N0 aver
SFX j0 er iéu/O0 aver
SFX j0 er iónmene/G0G1G2 aver
SFX j0 er on/E0E1E2J0 aver
SFX j0 er one/K0 aver
SFX j0 er onme/G0G1G2 aver
SFX j0 er udo/B0 aver
SFX j0 er e/K0 aver
SFX j0 er é/F0F1F2N0 aver
SFX j0 er éa/F0F1F2J0N0 aver
SFX j0 er éane/K0 aver
SFX j0 er éau/O0 aver
SFX j0 er ée/J0 aver
SFX j0 er éelo/B0 aver
SFX j0 er éene/K0 aver
SFX j0 er éeƚo/B0 aver
SFX j0 er éi/J0L0N0 aver
SFX j0 er éimo/J0 aver
SFX j0 er éimoe/K0 aver
SFX j0 er éitu/M0 aver
SFX j0 er émene/G0G1G2 aver
SFX j0 er émoe/K0 aver
SFX j0 er émome/G0G1G2 aver
SFX j0 er émomene/G0G1G2 aver
SFX j0 er éndome/G0G1G2 aver
SFX j0 er éndomene/G0G1G2 aver
SFX j0 er éntome/G0G1G2 aver
SFX j0 er éntomene/G0G1G2 aver
SFX j0 er éo/J0 aver
SFX j0 er éone/K0 aver
SFX j0 er érmene/G0G1G2 aver
SFX j0 er ésimo aver
SFX j0 er éu/O0 aver
SFX j0 er évane/K0 aver
SFX j0 er évau/O0 aver
SFX j0 er évelo/B0 aver
SFX j0 er évene/K0 aver
SFX j0 er éveƚo/B0 aver
SFX j0 er évimo/J0 aver
SFX j0 er évimoe/K0 aver
SFX j0 er évitu/M0 aver
SFX j0 er évone/K0 aver
SFX j0 er í/F0F1F2N0 aver
SFX j0 er ímene/G0G1G2 aver
SFX j0 er ímoe/K0 aver
SFX j0 er íu/O0 aver
SFX j0 er ónmene/G0G1G2 aver
SFX j0 er ú/B0 aver
SFX j0 o e/E0E1E2F0F1F2J0 o
SFX j0 r de aver
SFX j0 r ge aver
SFX j0 r lo/B0 aver
SFX j0 r me/G0G1G2 aver
SFX j0 r mo/E0E1E2J0 aver
SFX j0 r n/J0 aver
SFX j0 r ne/K0 aver
SFX j0 r nse aver
SFX j0 r nte/T0I0 aver
SFX j0 r nto aver
SFX j0 r se/I0T0 aver
SFX j0 r va/F0F1F2J0N0 aver
SFX j0 r ve/J0 aver
SFX j0 r vi/J0L0N0 aver
SFX j0 r vo/J0 aver
SFX j0 r ƚo/B0 aver
SFX j0 ver bi/F0F1F2L0 aver
SFX j0 ver bia/E0E1E2 aver
SFX j0 ver biando/E0E1E2 ver
SFX j0 ver bianto/E0E1E2 ver
SFX j0 ver bie/E0E1E2F0F1F2J0 aver
SFX j0 ver biede/N0 aver
SFX j0 ver biege/N0 aver
SFX j0 ver biemo/E0E1E2J0 aver
SFX j0 ver bien/J0 aver
SFX j0 ver biene/K0 aver
SFX j0 ver bion/E0E1E2J0 aver
SFX j0 ver bione/K0 aver
SFX j0 ver biàndome/G0G1G2 ver
SFX j0 ver biàndomene/G0G1G2 ver
SFX j0 ver biè/J0 aver
SFX j0 ver biène/K0 aver
SFX j0 ver bié/N0 aver
SFX j0 ver biémoe/K0 aver
SFX j0 ver biéu/O0 aver
SFX j0 ver budo/B0 aver
SFX j0 ver bú/B0 aver
SFX j0 ver e/F0F1F2J0 aver
SFX j0 ver lo/B0 aver
SFX j0 ver me/G0G1G2 aver
SFX j0 ver ne/K0 aver
SFX j0 ver pi/F0F1F2L0 aver
SFX j0 ver pia/E0E1E2 aver
SFX j0 ver pie/E0E1E2F0F1F2J0 aver
SFX j0 ver piede/N0 aver
SFX j0 ver piege/N0 aver
SFX j0 ver piemo/E0E1E2J0 aver
SFX j0 ver pien/J0 aver
SFX j0 ver piene/K0 aver
SFX j0 ver pion/E0E1E2J0 aver
SFX j0 ver pione/K0 aver
SFX j0 ver piè/J0 aver
SFX j0 ver piène/K0 aver
SFX j0 ver pié/N0 aver
SFX j0 ver piémoe/K0 aver
SFX j0 ver piéu/O0 aver
SFX j0 ver tu/M0 aver
SFX j0 ver ƚo/B0 aver
SFX j0 0 imo/E0E1E2J0 aer
SFX j0 0 me/G0G1G2 aer
SFX j0 0 í/N0 aer
SFX j0 0 íe/F0F1F2J0 aer
SFX j0 0 ímoe/K0 aer
SFX j0 0 íu/O0 aer
SFX j0 aer ojo aer
SFX j0 aer oɉo aer
SFX j0 aer à/E0E1E2J0L0 aer
SFX j0 aer àene/K0 aer
SFX j0 aer àlo/B0 aer
SFX j0 aer àmene/G0G1G2 aer
SFX j0 aer àpielo/B0 aer
SFX j0 aer àpiene/K0 aer
SFX j0 aer àpieƚo/B0 aer
SFX j0 aer àpime/G0G1G2 aer
SFX j0 aer àpimene/G0G1G2 aer
SFX j0 aer àpionme/G0G1G2 aer
SFX j0 aer àpitu/M0 aer
SFX j0 aer àƚo/B0 aer
SFX j0 aer ébiene/K0 aer
SFX j0 aer ébime/G0G1G2 aer
SFX j0 aer ébimene/G0G1G2 aer
SFX j0 aer ébitu/M0 aer
SFX j0 aer épiene/K0 aer
SFX j0 aer épime/G0G1G2 aer
SFX j0 aer épimene/G0G1G2 aer
SFX j0 aer épitu/M0 aer
SFX j0 aer ò/J0 aer
SFX j0 aer òe/K0 aer
SFX j0 aer òjo aer
SFX j0 aer òɉo aer
SFX j0 er aralo/B0 aer
SFX j0 er arane/K0 aer
SFX j0 er aratu/M0 aer
SFX j0 er arave/F0F1F2Q1Q2 aer
SFX j0 er araƚo/B0 aer
SFX j0 er aremo/E0E1E2J0 aer
SFX j0 er aren/J0 aer
SFX j0 er arene/K0 aer
SFX j0 er arense aer
SFX j0 er aresi/N0 aer
SFX j0 er aresiu/O0 aer
SFX j0 er arimo/J0 aer
SFX j0 er arion/J0 aer
SFX j0 er arione/K0 aer
SFX j0 er arionse aer
SFX j0 er arisen/J0 aer
SFX j0 er arisene/K0 aer
SFX j0 er arisense aer
SFX j0 er arisi/N0 aer
SFX j0 er arision/J0 aer
SFX j0 er arisione/K0 aer
SFX j0 er arisionse aer
SFX j0 er arisiu/O0 aer
SFX j0 er arisié/N0 aer
SFX j0 er arisiéu/O0 aer
SFX j0 er arison/J0 aer
SFX j0 er arisone/K0 aer
SFX j0 er arisonse aer
SFX j0 er arié/N0 aer
SFX j0 er ariéu/O0 aer
SFX j0 er aron/J0 aer
SFX j0 er arone/K0 aer
SFX j0 er aronse aer
SFX j0 er arà/F0F1F2J0L0 aer
SFX j0 er aràe/F0F1F2 aer
SFX j0 er aràvelo/B0 aer
SFX j0 er aràvene/K0 aer
SFX j0 er aràveƚo/B0 aer
SFX j0 er arè/J0 aer
SFX j0 er arène/K0 aer
SFX j0 er aré/N0 aer
SFX j0 er arémoe/K0 aer
SFX j0 er arémome/G0G1G2 aer
SFX j0 er arémomene/G0G1G2 aer
SFX j0 er arésimo/J0 aer
SFX j0 er arésimoe/K0 aer
SFX j0 er arésitu/M0 aer
SFX j0 er aréu/O0 aer
SFX j0 er arí/N0 aer
SFX j0 er aría/F0F1F2J0L0 aer
SFX j0 er aríane/K0 aer
SFX j0 er aríatu/M0 aer
SFX j0 er aríe/F0F1F2J0 aer
SFX j0 er aríelo/B0 aer
SFX j0 er aríene/K0 aer
SFX j0 er aríeƚo/B0 aer
SFX j0 er arímoe/K0 aer
SFX j0 er arísitu/M0 aer
SFX j0 er aríu/O0 aer
SFX j0 er arò/J0 aer
SFX j0 er aròe/K0 aer
SFX j0 er bi/F0F1F2L0 aer
SFX j0 er bia/E0E1E2 aer
SFX j0 er biando/E0E1E2 aer
SFX j0 er bianto/E0E1E2 aer
SFX j0 er bie/E0E1E2F0F1F2J0 aer
SFX j0 er biede/N0 aer
SFX j0 er biege/N0 aer
SFX j0 er biemo/E0E1E2J0 aer
SFX j0 er bien/J0 aer
SFX j0 er biene/K0 aer
SFX j0 er bion/E0E1E2J0 aer
SFX j0 er bione/K0 aer
SFX j0 er biàndome/G0G1G2 aer
SFX j0 er biàndomene/G0G1G2 aer
SFX j0 er biè/J0 aer
SFX j0 er biène/K0 aer
SFX j0 er bié/N0 aer
SFX j0 er biémoe/K0 aer
SFX j0 er biéu/O0 aer
SFX j0 er budo/B0 aer
SFX j0 er bú/B0 aer
SFX j0 er e/F0F1F2K0J0 aer
SFX j0 er iede/N0 aer
SFX j0 er iege/N0 aer
SFX j0 er ime/G0G1G2 aer
SFX j0 er imo/E0E1E2J0 aer
SFX j0 er ion/E0E1E2J0 aer
SFX j0 er ione/K0 aer
SFX j0 er ionme/G0G1G2 aer
SFX j0 er isen/J0 aer
SFX j0 er isene/K0 aer
SFX j0 er isense aer
SFX j0 er isiede/N0 aer
SFX j0 er isiege/N0 aer
SFX j0 er ision/J0 aer
SFX j0 er isione/K0 aer
SFX j0 er isionse aer
SFX j0 er isié/N0 aer
SFX j0 er ison/J0 aer
SFX j0 er isone/K0 aer
SFX j0 er isonse aer
SFX j0 er iven/J0 aer
SFX j0 er ivene/K0 aer
SFX j0 er ivense aer
SFX j0 er ivion/J0 aer
SFX j0 er ivione/K0 aer
SFX j0 er ivionse aer
SFX j0 er ivié/N0 aer
SFX j0 er iviéu/O0 aer
SFX j0 er ivon/J0 aer
SFX j0 er ivone/K0 aer
SFX j0 er ivonse aer
SFX j0 er ié/N0 aer
SFX j0 er iéu/O0 aer
SFX j0 er iónmene/G0G1G2 aer
SFX j0 er lo/B0 aer
SFX j0 er me/G0G1G2 aer
SFX j0 er ne/K0 aer
SFX j0 er on/E0E1E2J0 aer
SFX j0 er one/K0 aer
SFX j0 er onme/G0G1G2 aer
SFX j0 er pi/F0F1F2L0 aer
SFX j0 er pia/E0E1E2 aer
SFX j0 er pie/E0E1E2F0F1F2J0 aer
SFX j0 er piede/N0 aer
SFX j0 er piege/N0 aer
SFX j0 er piemo/E0E1E2J0 aer
SFX j0 er pien/J0 aer
SFX j0 er piene/K0 aer
SFX j0 er pion/E0E1E2J0 aer
SFX j0 er pione/K0 aer
SFX j0 er piè/J0 aer
SFX j0 er piène/K0 aer
SFX j0 er pié/N0 aer
SFX j0 er piémoe/K0 aer
SFX j0 er piéu/O0 aer
SFX j0 er tu/M0 aer
SFX j0 er udo/B0 aer
SFX j0 er é/F0F1F2N0 aer
SFX j0 er éa/F0F1F2J0N0 aer
SFX j0 er éane/K0 aer
SFX j0 er éau/O0 aer
SFX j0 er ée/J0 aer
SFX j0 er éelo/B0 aer
SFX j0 er éene/K0 aer
SFX j0 er éeƚo/B0 aer
SFX j0 er éi/J0L0N0 aer
SFX j0 er éimo/J0 aer
SFX j0 er éimoe/K0 aer
SFX j0 er éitu/M0 aer
SFX j0 er émene/G0G1G2 aer
SFX j0 er émoe/K0 aer
SFX j0 er émome/G0G1G2 aer
SFX j0 er émomene/G0G1G2 aer
SFX j0 er éndome/G0G1G2 aer
SFX j0 er éndomene/G0G1G2 aer
SFX j0 er éntome/G0G1G2 aer
SFX j0 er éntomene/G0G1G2 aer
SFX j0 er éo/J0 aer
SFX j0 er éone/K0 aer
SFX j0 er érmene/G0G1G2 aer
SFX j0 er ésimo aer
SFX j0 er éu/O0 aer
SFX j0 er évane/K0 aer
SFX j0 er évau/O0 aer
SFX j0 er évelo/B0 aer
SFX j0 er évene/K0 aer
SFX j0 er éveƚo/B0 aer
SFX j0 er évimo/J0 aer
SFX j0 er évimoe/K0 aer
SFX j0 er évitu/M0 aer
SFX j0 er évone/K0 aer
SFX j0 er í/F0F1F2N0 aer
SFX j0 er ímene/G0G1G2 aer
SFX j0 er ímoe/K0 aer
SFX j0 er íu/O0 aer
SFX j0 er ónmene/G0G1G2 aer
SFX j0 er ú/B0 aer
SFX j0 er ƚo/B0 aer
SFX j0 r de aer
SFX j0 r ge aer
SFX j0 r lo/B0 aer
SFX j0 r me/G0G1G2 aer
SFX j0 r mo/E0E1E2J0 aer
SFX j0 r n/J0 aer
SFX j0 r ne/K0 aer
SFX j0 r nse aer
SFX j0 r nte/T0I0 aer
SFX j0 r nto aer
SFX j0 r se/I0T0 aer
SFX j0 r va/F0F1F2J0N0 aer
SFX j0 r ve/J0 aer
SFX j0 r vi/J0L0N0 aer
SFX j0 r vo/J0 aer
SFX j0 r ƚo/B0 aer

# vèrbi -ér inregolari ((des|re)(c|ti?)oler, (mal|re)voler)
# themeT1 + r/a0a1a2k0k1k2E0E1E2
# themeT8 + o/a0a1a2k0k1k2I0J0
SFX k0 Y 59
SFX k0 er éndome/G0 er
SFX k0 er éndomene/G0 er
SFX k0 er éntome/G0 er
SFX k0 er éntomene/G0 er
SFX k0 ler rave/F0 oler
SFX k0 ler remo/E0E1E2J0 oler
SFX k0 ler ren/J0 oler
SFX k0 ler rense oler
SFX k0 ler resi/N0 oler
SFX k0 ler resiu/O0 oler
SFX k0 ler rimo/E0E1E2J0 oler
SFX k0 ler rion/J0 oler
SFX k0 ler rione/K0 oler
SFX k0 ler rionse oler
SFX k0 ler risen/J0 oler
SFX k0 ler risense oler
SFX k0 ler risi/N0 oler
SFX k0 ler rision/J0 oler
SFX k0 ler risione/K0 oler
SFX k0 ler risionse oler
SFX k0 ler risiu/O0 oler
SFX k0 ler risié/N0 oler
SFX k0 ler risiéu/O0 oler
SFX k0 ler rison/J0 oler
SFX k0 ler risone/K0 oler
SFX k0 ler risonse oler
SFX k0 ler rié/N0 oler
SFX k0 ler riéu/O0 oler
SFX k0 ler ron/E0E1E2J0 oler
SFX k0 ler rone/K0 oler
SFX k0 ler ronme/G0G1 oler
SFX k0 ler rà/F0J0L0 oler
SFX k0 ler ràe/F0 oler
SFX k0 ler ràvene/K0 oler
SFX k0 ler rè/J0 oler
SFX k0 ler rène/K0 oler
SFX k0 ler ré/N0 oler
SFX k0 ler résimo/J0 oler
SFX k0 ler résimoe/K0 oler
SFX k0 ler résitu/M0 oler
SFX k0 ler réu/O0 oler
SFX k0 ler rí/N0 oler
SFX k0 ler ría/F0J0L0 oler
SFX k0 ler ríane/K0 oler
SFX k0 ler ríatu/M0 oler
SFX k0 ler ríe/F0J0 oler
SFX k0 ler ríene/K0 oler
SFX k0 ler rísitu/M0 oler
SFX k0 ler ríu/O0 oler
SFX k0 ler rò/J0 oler
SFX k0 ler ròe/K0 oler
SFX k0 ler rónmene/G0 oler
SFX k0 lo ga [cit][oò]lo
SFX k0 lo gi/F0L0 [cit][oò]lo
SFX k0 lo gime/G0 [cit][oò]lo
SFX k0 lo gimene/G0 [cit][oò]lo
SFX k0 lo gitu/M0 [cit][oò]lo
SFX k0 lo go/J0 [cit][oò]lo
SFX k0 lo gone/K0 [cit][oò]lo

# vèrbi -ér inregolari ((des|re)(c|ti?)oler, (mal|re)voler)
# themeT1 + r/a0a1a2k0k1k2E0E1E2
# themeT8 + o/a0a1a2k0k1k2I0J0
SFX k1 Y 19
SFX k1 er éndolo/G1 er
SFX k1 er éndomelo/G1 er
SFX k1 er éntolo/G1 er
SFX k1 er éntomelo/G1 er
SFX k1 ler rave-lo/B0 oler
SFX k1 ler relo/B0 oler
SFX k1 ler rà-lo/B0 oler
SFX k1 ler ràe-lo/B0 oler
SFX k1 ler ràelo/B0 oler
SFX k1 ler ràvelo/B0 oler
SFX k1 ler ríe-lo/B0 oler
SFX k1 ler ríelo/B0 oler
SFX k1 ler ríselo/Q1 oler
SFX k1 ler rónmelo/G1 oler
SFX k1 lo ge-lo/B0 [cit][oò]lo
SFX k1 lo gelo/B0 [cit][oò]lo
SFX k1 lo gi-lo/B0 [cit][oò]lo
SFX k1 lo gilo/B0G1 [cit][oò]lo
SFX k1 lo gimelo/G1 [cit][oò]lo

# vèrbi -ér inregolari ((des|re)(c|ti?)oler, (mal|re)voler)
# themeT1 + r/a0a1a2k0k1k2E0E1E2
# themeT8 + o/a0a1a2k0k1k2I0J0
SFX k2 Y 19
SFX k2 er éndomeƚo/G2 er
SFX k2 er éndoƚo/G2 er
SFX k2 er éntomeƚo/G2 er
SFX k2 er éntoƚo/G2 er
SFX k2 ƚer rave-ƚo/B0 oƚer
SFX k2 ƚer reƚo/B0 oƚer
SFX k2 ƚer rà-ƚo/B0 oƚer
SFX k2 ƚer ràe-ƚo/B0 oƚer
SFX k2 ƚer ràeƚo/B0 oƚer
SFX k2 ƚer ràveƚo/B0 oƚer
SFX k2 ƚer ríe-ƚo/B0 oƚer
SFX k2 ƚer ríeƚo/B0 oƚer
SFX k2 ƚer ríseƚo/Q2 oƚer
SFX k2 ƚer rónmeƚo/G2 oƚer
SFX k2 ƚo ge-ƚo/B0 [cit]òƚo
SFX k2 ƚo geƚo/B0 [cit]òƚo
SFX k2 ƚo gi-ƚo/B0 [cit]òƚo
SFX k2 ƚo gimeƚo/G2 [cit]òƚo
SFX k2 ƚo giƚo/B0G2 [cit]òƚo

# vèrbi '-er inregolari ((a|apar|as|de|inkon|intra|kon|man|o|re|sos|tra)[ctv]èñer)
# themeT1 + r/b0b1b2l0E0E1E2
SFX l0 Y 27
SFX l0 r nmene/G0G1G2 ʼñer
SFX l0 èñer ièn/E0E1E2F0F1F2J0L0 [^c]èñer
SFX l0 èñer iènme/G0G1G2 [^c]èñer
SFX l0 èñer iènmene/G0G1G2 [^c]èñer
SFX l0 èñer ièntu/M0 [^c]èñer
SFX l0 èñer iòr/E0E1E2 tèñer
SFX l0 èñer iòrme/G0G1G2 tèñer
SFX l0 èñer iòrmene/G0G1G2 tèñer
SFX l0 èñer òr/E0E1E2 [ct]èñer
SFX l0 èñer òrme/G0G1G2 [ct]èñer
SFX l0 èñer òrmene/G0G1G2 [ct]èñer
SFX l0 éñer en/E0E1E2F0F1F2J0L0 éñer
SFX l0 éñer enme/G0G1G2 éñer
SFX l0 éñer entu/M0 éñer
SFX l0 éñer ien/E0E1E2F0F1F2J0L0 [^c]éñer
SFX l0 éñer ienme/G0G1G2 [^c]éñer
SFX l0 éñer ior/E0E1E2 téñer
SFX l0 éñer iorme/G0G1G2 téñer
SFX l0 éñer iormene/G0G1G2 téñer
SFX l0 éñer iénmene/G0G1G2 [^c]éñer
SFX l0 éñer or/E0E1E2 [ct]éñer
SFX l0 éñer orme/G0G1G2 [ct]éñer
SFX l0 éñer ormene/G0G1G2 [ct]éñer
SFX l0 ñer n/E0E1E2F0F1F2J0L0 èñer
SFX l0 ñer nme/G0G1G2 èñer
SFX l0 ñer nmene/G0G1G2 [èé]ñer
SFX l0 ñer ntu/M0 èñer

# vèrbi '-er inregolari (déver)
# themeT1 + r/m0E0E1E2
# themeT4 + rò/m0J0
SFX m0 Y 187
SFX m0 0 e [ea]r
SFX m0 0 me/G0G1G2 [ea]r
SFX m0 0 mene/G0G1G2 ar
SFX m0 0 mene/G0G1G2 er
SFX m0 0 ne/K0 rò
SFX m0 er ime/G0G1G2 er
SFX m0 er imene/G0G1G2 er
SFX m0 er itu/M0 er
SFX m0 er one/K0 er
SFX m0 erò a/E0E1E2 erò
SFX m0 erò e/E0E1E2F0F1F2I0J0 erò
SFX m0 erò i/F0F1F2L0 erò
SFX m0 erò iede/N0 erò
SFX m0 erò iege/N0 erò
SFX m0 erò ime/G0G1G2 erò
SFX m0 erò imo/E0E1E2J0 erò
SFX m0 erò ion/E0E1E2J0 erò
SFX m0 erò ione/K0 erò
SFX m0 erò ionme/G0G1G2 erò
SFX m0 erò isen/J0 erò
SFX m0 erò isene/K0 erò
SFX m0 erò isense erò
SFX m0 erò isiede/N0 erò
SFX m0 erò isiege/N0 erò
SFX m0 erò ision/J0 erò
SFX m0 erò isione/K0 erò
SFX m0 erò isionse erò
SFX m0 erò isié/N0 erò
SFX m0 erò ison/J0 erò
SFX m0 erò isone/K0 erò
SFX m0 erò isonse erò
SFX m0 erò iven/J0 erò
SFX m0 erò ivene/K0 erò
SFX m0 erò ivense erò
SFX m0 erò ivion/J0 erò
SFX m0 erò ivione/K0 erò
SFX m0 erò ivionse erò
SFX m0 erò ivié/N0 erò
SFX m0 erò iviéu/O0 erò
SFX m0 erò ivon/J0 erò
SFX m0 erò ivone/K0 erò
SFX m0 erò ivonse erò
SFX m0 erò ié/N0 erò
SFX m0 erò iéu/O0 erò
SFX m0 erò iónmene/G0G1G2 erò
SFX m0 erò on/E0E1E2J0 erò
SFX m0 erò one/K0 erò
SFX m0 erò onme/G0G1G2 erò
SFX m0 erò udo/B0 erò
SFX m0 erò é/F0F1F2N0 erò
SFX m0 erò éa/F0F1F2J0N0 erò
SFX m0 erò éane/K0 erò
SFX m0 erò éau/O0 erò
SFX m0 erò ée/J0 erò
SFX m0 erò éelo/B0 erò
SFX m0 erò éene/K0 erò
SFX m0 erò éeƚo/B0 erò
SFX m0 erò éi/J0L0N0 erò
SFX m0 erò éimo/J0 erò
SFX m0 erò éimoe/K0 erò
SFX m0 erò éitu/M0 erò
SFX m0 erò émoe/K0 erò
SFX m0 erò émome/G0G1G2 erò
SFX m0 erò émomene/G0G1G2 erò
SFX m0 erò éndome/G0G1G2 erò
SFX m0 erò éndomene/G0G1G2 erò
SFX m0 erò éntome/G0G1G2 erò
SFX m0 erò éntomene/G0G1G2 erò
SFX m0 erò éo/J0 erò
SFX m0 erò éone/K0 erò
SFX m0 erò ésimo erò
SFX m0 erò éu/O0 erò
SFX m0 erò évane/K0 erò
SFX m0 erò évau/O0 erò
SFX m0 erò évelo/B0 erò
SFX m0 erò évene/K0 erò
SFX m0 erò éveƚo/B0 erò
SFX m0 erò évimo/J0 erò
SFX m0 erò évimoe/K0 erò
SFX m0 erò évitu/M0 erò
SFX m0 erò évone/K0 erò
SFX m0 erò í/F0F1F2N0 erò
SFX m0 erò ímene/G0G1G2 erò
SFX m0 erò ímoe/K0 erò
SFX m0 erò íu/O0 erò
SFX m0 erò ónmene/G0G1G2 erò
SFX m0 erò ú/B0 erò
SFX m0 evo ébitu/M0 evo
SFX m0 o e/K0 vo
SFX m0 o i/E0E1E2 o
SFX m0 r ge er
SFX m0 r lo/B0 er
SFX m0 r me/G0G1G2 er
SFX m0 r mene/G0G1G2 er
SFX m0 r ne/K0 [ea]r
SFX m0 r ƚo/B0 er
SFX m0 rò de rò
SFX m0 rò mo/E0E1E2J0 rò
SFX m0 rò n/J0 rò
SFX m0 rò ndo/E0E1E2 rò
SFX m0 rò nse rò
SFX m0 rò nte/T0I0 rò
SFX m0 rò nto/E0E1E2 rò
SFX m0 rò se/I0T0 rò
SFX m0 rò sto/B0I0 rò
SFX m0 rò va/F0F1F2J0N0 rò
SFX m0 rò ve/J0 rò
SFX m0 rò vi/J0L0N0 rò
SFX m0 rò vo/J0 rò
SFX m0 verò biando/E0E1E2 verò
SFX m0 verò bianto/E0E1E2 verò
SFX m0 verò biàndome/G0G1G2 verò
SFX m0 verò biàndomene/G0G1G2 verò
SFX m0 vo bi/J0L0N0 vo
SFX m0 vo bia/F0F1F2J0N0 vo
SFX m0 vo bie/J0 vo
SFX m0 vo biede/N0 vo
SFX m0 vo biege/N0 vo
SFX m0 vo biemo/E0E1E2J0 vo
SFX m0 vo bien/J0 vo
SFX m0 vo biene/K0 evo
SFX m0 vo bime/G0G1G2 evo
SFX m0 vo bion/E0E1E2J0 vo
SFX m0 vo bione/K0 evo
SFX m0 vo bionme/G0G1G2 evo
SFX m0 vo biè/J0 vo
SFX m0 vo biène/K0 vo
SFX m0 vo bié/N0 vo
SFX m0 vo biémoe/K0 vo
SFX m0 vo biéu/O0 vo
SFX m0 vo biónmene/G0G1G2 evo
SFX m0 vo bímene/G0G1G2 evo
SFX m0 ò alo/B0 ò
SFX m0 ò ane/K0 ò
SFX m0 ò atu/M0 ò
SFX m0 ò ave/F0F1F2Q1Q2 ò
SFX m0 ò aƚo/B0 ò
SFX m0 ò emo/E0E1E2J0 ò
SFX m0 ò en/J0 ò
SFX m0 ò ene/K0 ò
SFX m0 ò ense ò
SFX m0 ò esi/N0 ò
SFX m0 ò esiu/O0 ò
SFX m0 ò imo/E0E1E2J0 ò
SFX m0 ò ion/E0E1E2J0 ò
SFX m0 ò ione/K0 ò
SFX m0 ò ionme/G0G1G2 ò
SFX m0 ò isen/J0 ò
SFX m0 ò isene/K0 ò
SFX m0 ò isense ò
SFX m0 ò ision/J0 ò
SFX m0 ò isione/K0 ò
SFX m0 ò isionse ò
SFX m0 ò isié/N0 ò
SFX m0 ò isiéu/O0 ò
SFX m0 ò ison/J0 ò
SFX m0 ò isone/K0 ò
SFX m0 ò isonse ò
SFX m0 ò ié/N0 ò
SFX m0 ò iéu/O0 ò
SFX m0 ò iónmene/G0G1G2 ò
SFX m0 ò on/E0E1E2J0 ò
SFX m0 ò one/K0 ò
SFX m0 ò onme/G0G1G2 ò
SFX m0 ò à/F0F1F2J0L0 ò
SFX m0 ò àe/F0F1F2 ò
SFX m0 ò è/J0 ò
SFX m0 ò ène/K0 ò
SFX m0 ò é/N0 ò
SFX m0 ò émoe/K0 ò
SFX m0 ò émome/G0G1G2 ò
SFX m0 ò émomene/G0G1G2 ò
SFX m0 ò ésimo/J0 ò
SFX m0 ò ésimoe/K0 ò
SFX m0 ò ésitu/M0 ò
SFX m0 ò éu/O0 ò
SFX m0 ò í/N0 ò
SFX m0 ò ía/F0F1F2J0L0 ò
SFX m0 ò íane/K0 ò
SFX m0 ò íatu/M0 ò
SFX m0 ò íe/F0F1F2J0 ò
SFX m0 ò íelo/B0 ò
SFX m0 ò íene/K0 ò
SFX m0 ò íeƚo/B0 ò
SFX m0 ò ímoe/K0 ò
SFX m0 ò íu/O0 ò
SFX m0 ò ónmene/G0G1G2 ò

# vèrbi '-er inregolari ((bene|d[ei]x|ind|inter|kontra|ma[lƚ]e|pre|re)díxer)
# themeT1 + er/c0c1c2n0n1n2E0E1E2
# themeT4 + rò/c0c1c2n0n1n2J0
SFX n0 Y 61
SFX n0 erò éndome/G0 xerò
SFX n0 erò éndomene/G0 xerò
SFX n0 erò éntome/G0 xerò
SFX n0 erò éntomene/G0 xerò
SFX n0 xer gone/K0 xer
SFX n0 xerò ga xerò
SFX n0 xerò gando/E0E1E2 xerò
SFX n0 xerò gi/F0L0 xerò
SFX n0 xerò go/J0 xerò
SFX n0 xerò gàndome/G0 xerò
SFX n0 xerò gàndomene/G0 xerò
SFX n0 xerò gàntome/G0 xerò
SFX n0 xerò gàntomene/G0 xerò
SFX n0 xerò r/E0E1E2 xerò
SFX n0 xerò rave/F0 xerò
SFX n0 xerò re xerò
SFX n0 xerò remo/E0E1E2J0 xerò
SFX n0 xerò ren/J0 xerò
SFX n0 xerò rense xerò
SFX n0 xerò resi/N0 xerò
SFX n0 xerò resiu/O0 xerò
SFX n0 xerò rimo/E0E1E2J0 xerò
SFX n0 xerò rion/J0 xerò
SFX n0 xerò rione/K0 xerò
SFX n0 xerò rionse xerò
SFX n0 xerò risen/J0 xerò
SFX n0 xerò risense xerò
SFX n0 xerò risi/N0 xerò
SFX n0 xerò rision/J0 xerò
SFX n0 xerò risione/K0 xerò
SFX n0 xerò risionse xerò
SFX n0 xerò risiu/O0 xerò
SFX n0 xerò risié/N0 xerò
SFX n0 xerò risiéu/O0 xerò
SFX n0 xerò rison/J0 xerò
SFX n0 xerò risone/K0 xerò
SFX n0 xerò risonse xerò
SFX n0 xerò rié/N0 xerò
SFX n0 xerò riéu/O0 xerò
SFX n0 xerò ron/E0E1E2J0 xerò
SFX n0 xerò rone/K0 xerò
SFX n0 xerò ronme/G0G1 xerò
SFX n0 xerò rà/F0J0L0 xerò
SFX n0 xerò ràe/F0 xerò
SFX n0 xerò ràvene/K0 xerò
SFX n0 xerò rè/J0 xerò
SFX n0 xerò rène/K0 xerò
SFX n0 xerò ré/N0 xerò
SFX n0 xerò résimo/J0 xerò
SFX n0 xerò résimoe/K0 xerò
SFX n0 xerò résitu/M0 xerò
SFX n0 xerò réu/O0 xerò
SFX n0 xerò rí/N0 xerò
SFX n0 xerò ría/F0J0L0 xerò
SFX n0 xerò ríane/K0 xerò
SFX n0 xerò ríatu/M0 xerò
SFX n0 xerò ríe/F0J0 xerò
SFX n0 xerò ríene/K0 xerò
SFX n0 xerò rísitu/M0 xerò
SFX n0 xerò rò/J0 xerò
SFX n0 xerò rónmene/G0 xerò

# vèrbi '-er inregolari ((bene|d[ei]x|ind|inter|kontra|ma[lƚ]e|pre|re)díxer)
# themeT1 + er/c0c1c2n0n1n2E0E1E2
# themeT4 + rò/c0c1c2n0n1n2J0
SFX n1 Y 20
SFX n1 erò éndolo/G1 xerò
SFX n1 erò éndomelo/G1 xerò
SFX n1 erò éntolo/G1 xerò
SFX n1 erò éntomelo/G1 xerò
SFX n1 ixerò ígelo/B0 xerò
SFX n1 xerò ge-lo/B0 xerò
SFX n1 xerò gàndolo/G1 xerò
SFX n1 xerò gàndomelo/G1 xerò
SFX n1 xerò gàntolo/G1 xerò
SFX n1 xerò gàntomelo/G1 xerò
SFX n1 xerò ralo/B0 xerò
SFX n1 xerò rave-lo/B0 xerò
SFX n1 xerò rà-lo/B0 xerò
SFX n1 xerò ràe-lo/B0 xerò
SFX n1 xerò ràelo/B0 xerò
SFX n1 xerò ràvelo/B0 xerò
SFX n1 xerò ríe-lo/B0 xerò
SFX n1 xerò ríelo/B0 xerò
SFX n1 xerò ríselo/Q1 xerò
SFX n1 xerò rónmelo/G1 xerò

# vèrbi '-er inregolari ((bene|d[ei]x|ind|inter|kontra|ma[lƚ]e|pre|re)díxer)
# themeT1 + er/c0c1c2n0n1n2E0E1E2
# themeT4 + rò/c0c1c2n0n1n2J0
SFX n2 Y 20
SFX n2 erò éndomeƚo/G2 xerò
SFX n2 erò éndoƚo/G2 xerò
SFX n2 erò éntomeƚo/G2 xerò
SFX n2 erò éntoƚo/G2 xerò
SFX n2 ixerò ígeƚo/B0 xerò
SFX n2 xerò ge-ƚo/B0 xerò
SFX n2 xerò gàndomeƚo/G2 xerò
SFX n2 xerò gàndoƚo/G2 xerò
SFX n2 xerò gàntomeƚo/G2 xerò
SFX n2 xerò gàntoƚo/G2 xerò
SFX n2 xerò rave-ƚo/B0 xerò
SFX n2 xerò raƚo/B0 xerò
SFX n2 xerò rà-ƚo/B0 xerò
SFX n2 xerò ràe-ƚo/B0 xerò
SFX n2 xerò ràeƚo/B0 xerò
SFX n2 xerò ràveƚo/B0 xerò
SFX n2 xerò ríe-ƚo/B0 xerò
SFX n2 xerò ríeƚo/B0 xerò
SFX n2 xerò ríseƚo/Q2 xerò
SFX n2 xerò rónmeƚo/G2 xerò

# vèrbi '-er inregolari ((a|as|de|des|es|kon|pro|re|so)tràer)
# themeT1 + er/b0b1b2o0E0E1E2
# themeT4 + rò/b0b1b2o0J0
# themeT8 + o/o0J0
SFX o0 Y 81
SFX o0 aerò emo/E0E1E2J0 aerò
SFX o0 aerò en/J0 aerò
SFX o0 aerò on/E0E1E2J0 aerò
SFX o0 aerò one/K0 aerò
SFX o0 aerò onme/G0G1G2 aerò
SFX o0 aerò à/E0E1E2 aerò
SFX o0 aerò àrmene/G0G1G2 aerò
SFX o0 aerò è/F0F1F2N0 aerò
SFX o0 aerò ème/G0G1G2 aerò
SFX o0 aerò èmene/G0G1G2 aerò
SFX o0 aerò èu/O0 aerò
SFX o0 aerò é/F0F1F2N0 aerò
SFX o0 aerò éu/O0 aerò
SFX o0 aerò ò aerò
SFX o0 aerò ónmene/G0G1G2 aerò
SFX o0 er gene/K0 àer
SFX o0 er gone/K0 àer
SFX o0 er ime/G0G1G2 er
SFX o0 er imene/G0G1G2 er
SFX o0 erò ga erò
SFX o0 erò gi/F0F1F2L0 erò
SFX o0 erò go/J0 erò
SFX o0 erò r/E0E1E2 erò
SFX o0 erò rave/F0F1F2Q1Q2 erò
SFX o0 erò re erò
SFX o0 erò remo/E0E1E2J0 erò
SFX o0 erò ren/J0 erò
SFX o0 erò rense erò
SFX o0 erò resi/N0 erò
SFX o0 erò resiu/O0 erò
SFX o0 erò rimo/E0E1E2J0 erò
SFX o0 erò rion/J0 erò
SFX o0 erò rione/K0 erò
SFX o0 erò rionse erò
SFX o0 erò risen/J0 erò
SFX o0 erò risense erò
SFX o0 erò risi/N0 erò
SFX o0 erò rision/J0 erò
SFX o0 erò risione/K0 erò
SFX o0 erò risionse erò
SFX o0 erò risiu/O0 erò
SFX o0 erò risié/N0 erò
SFX o0 erò risiéu/O0 erò
SFX o0 erò rison/J0 erò
SFX o0 erò risone/K0 erò
SFX o0 erò risonse erò
SFX o0 erò rié/N0 erò
SFX o0 erò riéu/O0 erò
SFX o0 erò rme/G0G1G2 erò
SFX o0 erò ron/E0E1E2J0 erò
SFX o0 erò rone/K0 aerò
SFX o0 erò ronme/G0G1G2 aerò
SFX o0 erò rà/F0F1F2J0L0 erò
SFX o0 erò ràe/F0F1F2 erò
SFX o0 erò ràvelo/B0 erò
SFX o0 erò ràvene/K0 erò
SFX o0 erò ràveƚo/B0 erò
SFX o0 erò rè/J0 erò
SFX o0 erò rène/K0 erò
SFX o0 erò ré/N0 erò
SFX o0 erò résimo/J0 erò
SFX o0 erò résimoe/K0 erò
SFX o0 erò résitu/M0 erò
SFX o0 erò réu/O0 erò
SFX o0 erò rí/N0 erò
SFX o0 erò ría/F0F1F2J0L0 erò
SFX o0 erò ríane/K0 erò
SFX o0 erò ríatu/M0 erò
SFX o0 erò ríe/F0F1F2J0 erò
SFX o0 erò ríelo/B0 erò
SFX o0 erò ríene/K0 erò
SFX o0 erò ríeƚo/B0 erò
SFX o0 erò rísitu/M0 erò
SFX o0 erò ríu/O0 erò
SFX o0 erò rò/J0 erò
SFX o0 erò ròe/K0 erò
SFX o0 erò rónmene/G0G1G2 aerò
SFX o0 io i/E0E1E2F0F1F2L0 io
SFX o0 o a/E0E1E2 o
SFX o0 o e/E0E1E2F0F1F2J0 o
SFX o0 o i/E0E1E2F0F1F2L0 [^i]o

# vèrbi '-er inregolari ((r[ei])èser)
# themeT1 + er/p0
SFX p0 Y 347
SFX p0 0 e èser
SFX p0 0 ge èser
SFX p0 0 me/G0G1G2 èser
SFX p0 0 mene/G0G1G2 èser
SFX p0 er ar èser
SFX p0 er are èser
SFX p0 er arge èser
SFX p0 er arme/G0G1G2 èser
SFX p0 er armene/G0G1G2 èser
SFX p0 er i/E0E1E2F0F1F2L0N0 èser
SFX p0 er ime/G0G1G2 èser
SFX p0 er imene/G0G1G2 èser
SFX p0 ser ra/F0F1F2J0N0 èser
SFX p0 ser rane/K0 èser
SFX p0 ser rau/O0 èser
SFX p0 ser re/J0 èser
SFX p0 ser relo/B0 èser
SFX p0 ser rene/K0 èser
SFX p0 ser reƚo/B0 èser
SFX p0 ser ri/J0L0N0 èser
SFX p0 ser rimo/E0E1E2J0 èser
SFX p0 ser rimoe/K0 èser
SFX p0 ser ritu/M0 èser
SFX p0 ser ro/J0 èser
SFX p0 ser rone/K0 èser
SFX p0 èser astando/E0E1E2 èser
SFX p0 èser astanto/E0E1E2 èser
SFX p0 èser eren/J0 [ae]r
SFX p0 èser eren/J0 èser
SFX p0 èser erene/K0 [ae]r
SFX p0 èser erense [ae]r
SFX p0 èser erion/E0E1E2J0 èser
SFX p0 èser erione/K0 èser
SFX p0 èser erionme/G0G1G2 èser
SFX p0 èser eriven/J0 [aei]r
SFX p0 èser eriven/J0 èser
SFX p0 èser erivene/K0 [ae]r
SFX p0 èser erivense [ae]r
SFX p0 èser erivion/J0 èser
SFX p0 èser erivione/K0 èser
SFX p0 èser erivionse èser
SFX p0 èser erivié/N0 èser
SFX p0 èser eriviéu/O0 èser
SFX p0 èser erivon/J0 èser
SFX p0 èser erivone/K0 èser
SFX p0 èser erivonse èser
SFX p0 èser erié/N0 èser
SFX p0 èser eriéu/O0 èser
SFX p0 èser eriónmene/G0G1G2 èser
SFX p0 èser eron/E0E1E2J0 èser
SFX p0 èser erone/K0 èser
SFX p0 èser eronme/G0G1G2 èser
SFX p0 èser erímoe/K0 èser
SFX p0 èser erónmene/G0G1G2 èser
SFX p0 èser esendo/E0E1E2 èser
SFX p0 èser esente/T0I0 èser
SFX p0 èser esento/E0E1E2 èser
SFX p0 èser esesto/B0I0 èser
SFX p0 èser esudo/B0 èser
SFX p0 èser eséndome/G0G1G2 èser
SFX p0 èser eséndomene/G0G1G2 èser
SFX p0 èser eséntome/G0G1G2 èser
SFX p0 èser eséntomene/G0G1G2 èser
SFX p0 èser esí/E0E1E2F0F1F2L0N0 èser
SFX p0 èser esú/B0 èser
SFX p0 èser etu/M0 èser
SFX p0 èser furese/I0T0 èser
SFX p0 èser furesen/J0 èser
SFX p0 èser furesene/K0 èser
SFX p0 èser furesense èser
SFX p0 èser furesiede/N0 èser
SFX p0 èser furesiege/N0 èser
SFX p0 èser furesion/J0 èser
SFX p0 èser furesione/K0 èser
SFX p0 èser furesionse èser
SFX p0 èser furesisen/J0 èser
SFX p0 èser furesisene/K0 èser
SFX p0 èser furesisense èser
SFX p0 èser furesisiede/N0 èser
SFX p0 èser furesisiege/N0 èser
SFX p0 èser furesision/J0 èser
SFX p0 èser furesisione/K0 èser
SFX p0 èser furesisionse èser
SFX p0 èser furesisié/N0 èser
SFX p0 èser furesison/J0 èser
SFX p0 èser furesisone/K0 èser
SFX p0 èser furesisonse èser
SFX p0 èser furesié/N0 èser
SFX p0 èser furesiéu/O0 èser
SFX p0 èser fureson/J0 èser
SFX p0 èser furesone/K0 èser
SFX p0 èser furesonse èser
SFX p0 èser furésimo/E0E1E2J0 èser
SFX p0 èser furésimoe/K0 èser
SFX p0 èser fuse/I0P1P2T0 èser
SFX p0 èser fusen/J0 èser
SFX p0 èser fusene/K0 èser
SFX p0 èser fusense èser
SFX p0 èser fusiede/N0 èser
SFX p0 èser fusiege/N0 èser
SFX p0 èser fusion/J0 èser
SFX p0 èser fusione/K0 èser
SFX p0 èser fusionse èser
SFX p0 èser fusisen/J0 èser
SFX p0 èser fusisene/K0 èser
SFX p0 èser fusisense èser
SFX p0 èser fusisiede/N0 èser
SFX p0 èser fusisiege/N0 èser
SFX p0 èser fusision/J0 èser
SFX p0 èser fusisione/K0 èser
SFX p0 èser fusisionse èser
SFX p0 èser fusisié/N0 èser
SFX p0 èser fusison/J0 èser
SFX p0 èser fusisone/K0 èser
SFX p0 èser fusisonse èser
SFX p0 èser fusié/N0 èser
SFX p0 èser fusiéu/O0 èser
SFX p0 èser fuson/J0 èser
SFX p0 èser fusone/K0 èser
SFX p0 èser fusonse èser
SFX p0 èser fúselo/B0 èser
SFX p0 èser fúseƚo/B0 èser
SFX p0 èser fúsimo/E0E1E2J0 èser
SFX p0 èser fúsimoe/K0 èser
SFX p0 èser jèra/F0F1F2J0N0 èser
SFX p0 èser jèrane/K0 èser
SFX p0 èser jèrau/O0 èser
SFX p0 èser jère/J0 èser
SFX p0 èser jèrelo/B0 èser
SFX p0 èser jèreme/G0G1G2 èser
SFX p0 èser jèremene/G0G1G2 èser
SFX p0 èser jèrene/K0 èser
SFX p0 èser jèreƚo/B0 èser
SFX p0 èser jèri/J0L0N0 èser
SFX p0 èser jèrimo/E0E1E2J0 èser
SFX p0 èser jèrimone/K0 èser
SFX p0 èser jèritu/M0 èser
SFX p0 èser jèro/J0 èser
SFX p0 èser jèrone/K0 èser
SFX p0 èser saralo/B0 èser
SFX p0 èser sarane/K0 èser
SFX p0 èser saratu/M0 èser
SFX p0 èser sarave/F0F1F2Q1Q2 èser
SFX p0 èser saraƚo/B0 èser
SFX p0 èser saremo/E0E1E2J0 èser
SFX p0 èser saren/J0 èser
SFX p0 èser sarene/K0 èser
SFX p0 èser sarimo/E0E1E2J0 èser
SFX p0 èser sarié/N0 èser
SFX p0 èser sariéu/O0 èser
SFX p0 èser saron/J0 èser
SFX p0 èser sarone/K0 èser
SFX p0 èser sarà/F0F1F2J0L0 èser
SFX p0 èser saràe/F0F1F2 èser
SFX p0 èser saràvelo/B0 èser
SFX p0 èser saràvene/K0 èser
SFX p0 èser saràveƚo/B0 èser
SFX p0 èser sarè/J0 èser
SFX p0 èser sarène/K0 èser
SFX p0 èser saré/N0 èser
SFX p0 èser sarémoe/K0 èser
SFX p0 èser saréu/O0 èser
SFX p0 èser sarí/N0 èser
SFX p0 èser saría/F0F1F2J0L0 èser
SFX p0 èser saríane/K0 èser
SFX p0 èser saríatu/M0 èser
SFX p0 èser saríe/F0F1F2J0 èser
SFX p0 èser saríelo/B0 èser
SFX p0 èser saríene/K0 èser
SFX p0 èser saríeƚo/B0 èser
SFX p0 èser sarímoe/K0 èser
SFX p0 èser saríu/O0 èser
SFX p0 èser sarò/J0 èser
SFX p0 èser saròe/K0 èser
SFX p0 èser selo/B0 èser
SFX p0 èser semo/E0E1E2J0 èser
SFX p0 èser sen/J0 èser
SFX p0 èser sene/K0 èser
SFX p0 èser sepi/F0F1F2L0 èser
SFX p0 èser sepia/E0E1E2 èser
SFX p0 èser sepie/E0E1E2F0F1F2J0 èser
SFX p0 èser sepiede/N0 èser
SFX p0 èser sepiege/N0 èser
SFX p0 èser sepiemo/E0E1E2J0 èser
SFX p0 èser sepiemo/J0 èser
SFX p0 èser sepien/J0 èser
SFX p0 èser sepiene/K0 èser
SFX p0 èser sepimo/E0E1E2J0 èser
SFX p0 èser sepimo/J0 èser
SFX p0 èser sepion/J0 èser
SFX p0 èser sepione/K0 èser
SFX p0 èser sepiè/J0 èser
SFX p0 èser sepiène/K0 èser
SFX p0 èser sepié/N0 èser
SFX p0 èser sepiémoe/K0 èser
SFX p0 èser sepiéu/O0 èser
SFX p0 èser sepí/N0 èser
SFX p0 èser seralo/B0 èser
SFX p0 èser serane/K0 èser
SFX p0 èser seratu/M0 èser
SFX p0 èser serave/F0F1F2Q1Q2 èser
SFX p0 èser seraƚo/B0 èser
SFX p0 èser seremo/E0E1E2J0 èser
SFX p0 èser seren/J0 èser
SFX p0 èser serene/K0 èser
SFX p0 èser serense èser
SFX p0 èser seresi/N0 èser
SFX p0 èser seresiu/O0 èser
SFX p0 èser serimo/E0E1E2J0 èser
SFX p0 èser serion/J0 èser
SFX p0 èser serione/K0 èser
SFX p0 èser serionse èser
SFX p0 èser serisen/J0 èser
SFX p0 èser serisene/K0 èser
SFX p0 èser serisense èser
SFX p0 èser serisi/N0 èser
SFX p0 èser serision/J0 èser
SFX p0 èser serisione/K0 èser
SFX p0 èser serisionse èser
SFX p0 èser serisiu/O0 èser
SFX p0 èser serisié/N0 èser
SFX p0 èser serisiéu/O0 èser
SFX p0 èser serison/J0 èser
SFX p0 èser serisone/K0 èser
SFX p0 èser serisonse èser
SFX p0 èser serié/N0 èser
SFX p0 èser seriéu/O0 èser
SFX p0 èser seron/J0 èser
SFX p0 èser serone/K0 èser
SFX p0 èser seronse èser
SFX p0 èser serà/F0F1F2J0L0 èser
SFX p0 èser seràe/F0F1F2 èser
SFX p0 èser seràvelo/B0 èser
SFX p0 èser seràvene/K0 èser
SFX p0 èser seràveƚo/B0 èser
SFX p0 èser serè/J0 èser
SFX p0 èser serène/K0 èser
SFX p0 èser seré/N0 èser
SFX p0 èser serémoe/K0 èser
SFX p0 èser serésimo/J0 èser
SFX p0 èser serésimoe/K0 èser
SFX p0 èser serésitu/M0 èser
SFX p0 èser seréu/O0 èser
SFX p0 èser serí/N0 èser
SFX p0 èser sería/F0F1F2J0L0 èser
SFX p0 èser seríane/K0 èser
SFX p0 èser seríatu/M0 èser
SFX p0 èser seríe/F0F1F2J0 èser
SFX p0 èser seríelo/B0 èser
SFX p0 èser seríene/K0 èser
SFX p0 èser seríeƚo/B0 èser
SFX p0 èser serímoe/K0 èser
SFX p0 èser serísitu/M0 èser
SFX p0 èser seríu/O0 èser
SFX p0 èser serò/J0 èser
SFX p0 èser seròe/K0 èser
SFX p0 èser setu/M0 èser
SFX p0 èser seu/O0 èser
SFX p0 èser seƚo/B0 èser
SFX p0 èser siando/E0E1E2 èser
SFX p0 èser sianto/E0E1E2 èser
SFX p0 èser sime/G0G1G2 èser
SFX p0 èser simo/E0E1E2J0 èser
SFX p0 èser sion/J0 èser
SFX p0 èser sione/K0T0 èser
SFX p0 èser sionmi èser
SFX p0 èser sipi/F0F1F2L0 èser
SFX p0 èser sipia/E0E1E2 èser
SFX p0 èser sipie/E0E1E2F0F1F2J0 èser
SFX p0 èser sipiede/N0 èser
SFX p0 èser sipiege/N0 èser
SFX p0 èser sipiemo/E0E1E2J0 èser
SFX p0 èser sipiemo/J0 èser
SFX p0 èser sipien/J0 èser
SFX p0 èser sipiene/K0 èser
SFX p0 èser sipimo/E0E1E2J0 èser
SFX p0 èser sipimo/J0 èser
SFX p0 èser sipion/J0 èser
SFX p0 èser sipione/K0 èser
SFX p0 èser sipiè/J0 èser
SFX p0 èser sipiène/K0 èser
SFX p0 èser sipié/N0 èser
SFX p0 èser sipiémoe/K0 èser
SFX p0 èser sipiéu/O0 èser
SFX p0 èser sipí/N0 èser
SFX p0 èser situ/M0 èser
SFX p0 èser siàndome/G0G1G2 èser
SFX p0 èser siàndomene/G0G1G2 èser
SFX p0 èser siàntome/G0G1G2 èser
SFX p0 èser siàntomene/G0G1G2 èser
SFX p0 èser son/J0 èser
SFX p0 èser sone/K0T0 èser
SFX p0 èser sonjo èser
SFX p0 èser sonmi èser
SFX p0 èser sonɉo èser
SFX p0 èser stado/B0I0 èser
SFX p0 èser stasto/B0I0 èser
SFX p0 èser stato/B0I0 èser
SFX p0 èser stesto/B0I0 èser
SFX p0 èser stà èser
SFX p0 èser stào/B0 èser
SFX p0 èser stè èser
SFX p0 èser stò èser
SFX p0 èser sé/F0F1F2N0P1P2 èser
SFX p0 èser sémoe/K0 èser
SFX p0 èser sí/E0E1E2F0F1F2L0N0 èser
SFX p0 èser símene/G0G1G2 èser
SFX p0 èser símoe/K0 èser
SFX p0 èser sípiene/K0 èser
SFX p0 èser sípime/G0G1G2 èser
SFX p0 èser sípimene/G0G1G2 èser
SFX p0 èser sípitu/M0 èser
SFX p0 èser síu/O0 èser
SFX p0 èser xe-stu èser
SFX p0 èser xe/F0F1F2N0P1P2 èser
SFX p0 èser xelo/B0 èser
SFX p0 èser xestu èser
SFX p0 èser xeƚo/B0 èser
SFX p0 èser xèra/F0F1F2J0N0 èser
SFX p0 èser xèrane/K0 èser
SFX p0 èser xèrau/O0 èser
SFX p0 èser xère/J0 èser
SFX p0 èser xèrelo/B0 èser
SFX p0 èser xèrene/K0 èser
SFX p0 èser xèreƚo/B0 èser
SFX p0 èser xèri/J0L0N0 èser
SFX p0 èser xèrimo/E0E1E2J0 èser
SFX p0 èser xèrimoe/K0 èser
SFX p0 èser xèritu/M0 èser
SFX p0 èser xèro/J0 èser
SFX p0 èser xèrone/K0 èser
SFX p0 èser é/N0 èser
SFX p0 èser élo/B0 èser
SFX p0 èser éƚo/B0 èser
SFX p0 èser ɉèra/F0F1F2J0N0 èser
SFX p0 èser ɉèrane/K0 èser
SFX p0 èser ɉèrau/O0 èser
SFX p0 èser ɉère/J0 èser
SFX p0 èser ɉèrelo/B0 èser
SFX p0 èser ɉèrene/K0 èser
SFX p0 èser ɉèreƚo/B0 èser
SFX p0 èser ɉèri/J0L0N0 èser
SFX p0 èser ɉèrimo/E0E1E2J0 èser
SFX p0 èser ɉèrimoe/K0 èser
SFX p0 èser ɉèritu/M0 èser
SFX p0 èser ɉèro/J0 èser
SFX p0 èser ɉèrone/K0 èser


# tute le deklinaŧion, ajetivi de prima klase
SFX B0 Y 8
SFX B0 0 o [^aieo]
SFX B0 0 a [^aieo]
SFX B0 0 i [^aieo]
SFX B0 0 e [^aieo]
SFX B0 o a o
SFX B0 o e o
SFX B0 o i [^i]o
SFX B0 io i io

# ajetivi de sekonda klase
SFX C0 Y 5
SFX C0 0 a [^aieo]
SFX C0 0 i [^aieo]
SFX C0 0 e [^aieo]
SFX C0 a e a
SFX C0 a i a

# sostantivi plurali femenili, ajetivi de tèrŧa klase
SFX D0 Y 4
SFX D0 0 e [^oaie]
SFX D0 0 i [^oaie]
SFX D0 e i e
SFX D0 a e a

# vèrbi prokonplementari
SFX E0 Y 13
SFX E0 0 -ge .
SFX E0 0 -gine .
SFX E0 0 -gene .
SFX E0 0 -gen .
SFX E0 0 -me .
SFX E0 0 -mene .
SFX E0 0 -ne .
SFX E0 0 -se .
SFX E0 0 -sene .
SFX E0 0 -te .
SFX E0 0 -tene .
SFX E0 0 -ve .
SFX E0 0 -vene .

# vèrbi prokonplementari
SFX E1 Y 24
SFX E1 0 -gelo .
SFX E1 0 -gela .
SFX E1 0 -geli .
SFX E1 0 -gele .
SFX E1 0 -lo .
SFX E1 0 -la .
SFX E1 0 -li .
SFX E1 0 -le .
SFX E1 0 -melo .
SFX E1 0 -mela .
SFX E1 0 -meli .
SFX E1 0 -mele .
SFX E1 0 -selo .
SFX E1 0 -sela .
SFX E1 0 -seli .
SFX E1 0 -sele .
SFX E1 0 -telo .
SFX E1 0 -tela .
SFX E1 0 -teli .
SFX E1 0 -tele .
SFX E1 0 -velo .
SFX E1 0 -vela .
SFX E1 0 -veli .
SFX E1 0 -vele .

# vèrbi prokonplementari
SFX E2 Y 24
SFX E2 0 -geƚo .
SFX E2 0 -geƚa .
SFX E2 0 -geƚi .
SFX E2 0 -geƚe .
SFX E2 0 -ƚo .
SFX E2 0 -ƚa .
SFX E2 0 -ƚi .
SFX E2 0 -ƚe .
SFX E2 0 -meƚo .
SFX E2 0 -meƚa .
SFX E2 0 -meƚi .
SFX E2 0 -meƚe .
SFX E2 0 -seƚo .
SFX E2 0 -seƚa .
SFX E2 0 -seƚi .
SFX E2 0 -seƚe .
SFX E2 0 -teƚo .
SFX E2 0 -teƚa .
SFX E2 0 -teƚi .
SFX E2 0 -teƚe .
SFX E2 0 -veƚo .
SFX E2 0 -veƚa .
SFX E2 0 -veƚi .
SFX E2 0 -veƚe .

# vèrbi prokonplementari pal komandativo
SFX F0 Y 15
SFX F0 a e-me a
SFX F0 a e-ne a
SFX F0 a e-te a
SFX F0 a e-ve a
SFX F0 a e-ge a
SFX F0 i e-me i
SFX F0 i e-ne i
SFX F0 i e-te i
SFX F0 i e-ve i
SFX F0 i e-ge i
SFX F0 0 -me [^a]
SFX F0 0 -ne [^a]
SFX F0 0 -te [^a]
SFX F0 0 -ve [^a]
SFX F0 0 -ge [^a]

# vèrbi prokonplementari pal komandativo
SFX F1 Y 12
SFX F1 a e-lo a
SFX F1 a e-la a
SFX F1 a e-li a
SFX F1 a e-le a
SFX F1 i e-lo i
SFX F1 i e-la i
SFX F1 i e-li i
SFX F1 i e-le i
SFX F1 0 -lo [^a]
SFX F1 0 -la [^a]
SFX F1 0 -li [^a]
SFX F1 0 -le [^a]

# vèrbi prokonplementari pal komandativo
SFX F2 Y 12
SFX F2 a e-ƚo a
SFX F2 a e-ƚa a
SFX F2 a e-ƚi a
SFX F2 a e-ƚe a
SFX F2 i e-ƚo i
SFX F2 i e-ƚa i
SFX F2 i e-ƚi i
SFX F2 i e-ƚe i
SFX F2 0 -ƚo [^a]
SFX F2 0 -ƚa [^a]
SFX F2 0 -ƚi [^a]
SFX F2 0 -ƚe [^a]

# vèrbi prokonplementari
SFX G0 Y 11
SFX G0 me ne me
SFX G0 me se me
SFX G0 me te me
SFX G0 me ve me
SFX G0 me ge me
SFX G0 mene sene mene
SFX G0 mene tene mene
SFX G0 mene vene mene
SFX G0 mene gine mene
SFX G0 mene gene mene
SFX G0 mene gen mene

# vèrbi prokonplementari
SFX G1 Y 46
SFX G1 me lo me
SFX G1 me la me
SFX G1 me li me
SFX G1 me le me
SFX G1 o a [^m][^e]lo
SFX G1 o i [^m][^e]lo
SFX G1 o e [^m][^e]lo
SFX G1 ne lo mene
SFX G1 ne la mene
SFX G1 ne li mene
SFX G1 ne le mene
SFX G1 mene selo mene
SFX G1 mene sela mene
SFX G1 mene seli mene
SFX G1 mene sele mene
SFX G1 mene telo mene
SFX G1 mene tela mene
SFX G1 mene teli mene
SFX G1 mene tele mene
SFX G1 mene velo mene
SFX G1 mene vela mene
SFX G1 mene veli mene
SFX G1 mene vele mene
SFX G1 mene gelo mene
SFX G1 mene gela mene
SFX G1 mene geli mene
SFX G1 mene gele mene
SFX G1 o a melo
SFX G1 o i melo
SFX G1 o e melo
SFX G1 melo selo melo
SFX G1 melo sela melo
SFX G1 melo seli melo
SFX G1 melo sele melo
SFX G1 melo telo melo
SFX G1 melo tela melo
SFX G1 melo teli melo
SFX G1 melo tele melo
SFX G1 melo velo melo
SFX G1 melo vela melo
SFX G1 melo veli melo
SFX G1 melo vele melo
SFX G1 melo gelo melo
SFX G1 melo gela melo
SFX G1 melo geli melo
SFX G1 melo gele melo

# vèrbi prokonplementari
SFX G2 Y 46
SFX G2 me ƚo me
SFX G2 me ƚa me
SFX G2 me ƚi me
SFX G2 me ƚe me
SFX G2 o a [^m][^e]ƚo
SFX G2 o i [^m][^e]ƚo
SFX G2 o e [^m][^e]ƚo
SFX G2 ne ƚo mene
SFX G2 ne ƚa mene
SFX G2 ne ƚi mene
SFX G2 ne ƚe mene
SFX G2 mene seƚo mene
SFX G2 mene seƚa mene
SFX G2 mene seƚi mene
SFX G2 mene seƚe mene
SFX G2 mene teƚo mene
SFX G2 mene teƚa mene
SFX G2 mene teƚi mene
SFX G2 mene teƚe mene
SFX G2 mene veƚo mene
SFX G2 mene veƚa mene
SFX G2 mene veƚi mene
SFX G2 mene veƚe mene
SFX G2 mene geƚo mene
SFX G2 mene geƚa mene
SFX G2 mene geƚi mene
SFX G2 mene geƚe mene
SFX G2 o a meƚo
SFX G2 o i meƚo
SFX G2 o e meƚo
SFX G2 meƚo seƚo meƚo
SFX G2 meƚo seƚa meƚo
SFX G2 meƚo seƚi meƚo
SFX G2 meƚo seƚe meƚo
SFX G2 meƚo teƚo meƚo
SFX G2 meƚo teƚa meƚo
SFX G2 meƚo teƚi meƚo
SFX G2 meƚo teƚe meƚo
SFX G2 meƚo veƚo meƚo
SFX G2 meƚo veƚa meƚo
SFX G2 meƚo veƚi meƚo
SFX G2 meƚo veƚe meƚo
SFX G2 meƚo geƚo meƚo
SFX G2 meƚo geƚa meƚo
SFX G2 meƚo geƚi meƚo
SFX G2 meƚo geƚe meƚo

# sonoriđaŧion konsonanti finali
SFX I0 Y 97
SFX I0 bo p bo
SFX I0 ba p ba
SFX I0 be p be
SFX I0 bo b bo
SFX I0 ba b ba
SFX I0 be b be
SFX I0 co c co
SFX I0 ca c ca
SFX I0 ce c ce
SFX I0 do t do
SFX I0 da t da
SFX I0 de t de
SFX I0 do d do
SFX I0 da d da
SFX I0 de d de
SFX I0 fo f fo
SFX I0 fa f fa
SFX I0 fe f fe
SFX I0 go k go
SFX I0 ga k ga
SFX I0 ge k ge
SFX I0 go g go
SFX I0 ga g ga
SFX I0 ge g ge
SFX I0 ko k ko
SFX I0 ka k ka
SFX I0 ke k ke
SFX I0 lo l lo
SFX I0 la l la
SFX I0 le l le
SFX I0 mo n mo
SFX I0 ma n ma
SFX I0 me n me
SFX I0 mo m mo
SFX I0 ma m ma
SFX I0 me m me
SFX I0 no n no
SFX I0 na n na
SFX I0 ne n ne
SFX I0 po p po
SFX I0 pa p pa
SFX I0 pe p pe
SFX I0 ro r ro
SFX I0 so s so
SFX I0 sa s sa
SFX I0 se s se
SFX I0 to t to
SFX I0 ta t ta
SFX I0 te t te
SFX I0 vo f vo
SFX I0 va f va
SFX I0 ve f ve
SFX I0 vo v vo
SFX I0 va v va
SFX I0 ve v ve
SFX I0 xo s xo
SFX I0 xa s xa
SFX I0 xe s xe
SFX I0 xo x xo
SFX I0 xa x xa
SFX I0 xe x xe
SFX I0 ño in [^i]ño
SFX I0 ña in [^i]ña
SFX I0 ñe in [^i]ñe
SFX I0 ño n iño
SFX I0 ña n iña
SFX I0 ñe n iñe
SFX I0 ño n ño
SFX I0 ña n ña
SFX I0 ñe n ñe
SFX I0 ño nc ño
SFX I0 ña nc ña
SFX I0 ñe nc ñe
SFX I0 ño ñ ño
SFX I0 ña ñ ña
SFX I0 ñe ñ ñe
SFX I0 đo ŧ đo
SFX I0 đa ŧ đa
SFX I0 đe ŧ đe
SFX I0 đo đ đo
SFX I0 đa đ đa
SFX I0 đe đ đe
SFX I0 đo d đo
SFX I0 đa d đa
SFX I0 đe d đe
SFX I0 đo x đo
SFX I0 đa x đa
SFX I0 đe x đe
SFX I0 ŧo ŧ ŧo
SFX I0 ŧa ŧ ŧa
SFX I0 ŧe ŧ ŧe
SFX I0 ɉo c ɉo
SFX I0 ɉa c ɉa
SFX I0 ɉe c ɉe
SFX I0 ɉo ɉ ɉo
SFX I0 ɉa ɉ ɉa
SFX I0 ɉe ɉ ɉe

# interogativi prima parsona singolar e plural (stakài)
SFX J0 Y 12
SFX J0 0 -e .
SFX J0 0 -i .
SFX J0 0 -io [^n]
SFX J0 0 -mi [^on]
SFX J0 0 -mi [^m]o
SFX J0 0 -mi [^eo]n
SFX J0 0 -te n
SFX J0 0 -ti n
SFX J0 0 -ne [^n]
SFX J0 0 -ni [^n]
SFX J0 0 -nte [^n]
SFX J0 0 -nti [^n]

# interogativi prima parsona singolar e plural (takài)
SFX K0 Y 17
SFX K0 e i e
SFX K0 e mi [^no]e
SFX K0 e mi [^m]oe
SFX K0 e mi [^éí]moe
SFX K0 émoe emio émoe
SFX K0 ímoe imio ímoe
SFX K0 àvone avio àvone
SFX K0 évone evio évone
SFX K0 ívone ivio ívone
SFX K0 ne mi ne
SFX K0 e io [^n]e
SFX K0 e te ne
SFX K0 e ti ne
SFX K0 e ne [^n]e
SFX K0 e ni [^n]e
SFX K0 e nte [^n]e
SFX K0 e nti [^n]e

# interogativi sekonda parsona singolar (stakài)
SFX L0 Y 3
SFX L0 0 -to .
SFX L0 0 -tu .
SFX L0 0 -stu .

# interogativi sekonda parsona singolar (takài)
SFX M0 Y 2
SFX M0 u o u
SFX M0 tu stu tu

# interogativi sekonda parsona plural (stakài)
SFX N0 Y 2
SFX N0 0 -o .
SFX N0 0 -u .

# interogativi sekonda parsona plural (takài)
SFX O0 Y 1
SFX O0 u o u

# interogativi tèrŧa parsona (stakài)
SFX P1 Y 12
SFX P1 a e-lo a
SFX P1 a e-la a
SFX P1 a e-li a
SFX P1 a e-le a
SFX P1 i e-lo i
SFX P1 i e-la i
SFX P1 i e-li i
SFX P1 i e-le i
SFX P1 0 -lo [^ai]
SFX P1 0 -la [^ai]
SFX P1 0 -li [^ai]
SFX P1 0 -le [^ai]

# interogativi tèrŧa parsona (stakài)
SFX P2 Y 12
SFX P2 a e-ƚo a
SFX P2 a e-ƚa a
SFX P2 a e-ƚi a
SFX P2 a e-ƚe a
SFX P2 i e-ƚo i
SFX P2 i e-ƚa i
SFX P2 i e-ƚi i
SFX P2 i e-ƚe i
SFX P2 0 -ƚo [^ai]
SFX P2 0 -ƚa [^ai]
SFX P2 0 -ƚi [^ai]
SFX P2 0 -ƚe [^ai]

# interogativi kondiŧional prexente tèrŧa parsona (stakài e takài)
SFX Q1 Y 15
SFX Q1 ave ise-lo rave
SFX Q1 ave ise-la rave
SFX Q1 ave ise-li rave
SFX Q1 ave ise-le rave
SFX Q1 ave íselo rave
SFX Q1 ave ísela rave
SFX Q1 ave íseli rave
SFX Q1 ave ísele rave
SFX Q1 íselo ise-lo ríselo
SFX Q1 íselo ise-la ríselo
SFX Q1 íselo ise-li ríselo
SFX Q1 íselo ise-le ríselo
SFX Q1 o a ríselo
SFX Q1 o i ríselo
SFX Q1 o e ríselo

# interogativi kondiŧional prexente tèrŧa parsona (stakài e takài)
SFX Q2 Y 15
SFX Q2 ave ise-ƚo rave
SFX Q2 ave ise-ƚa rave
SFX Q2 ave ise-ƚi rave
SFX Q2 ave ise-ƚe rave
SFX Q2 ave íseƚo rave
SFX Q2 ave íseƚa rave
SFX Q2 ave íseƚi rave
SFX Q2 ave íseƚe rave
SFX Q2 íseƚo ise-ƚo ríseƚo
SFX Q2 íseƚo ise-ƚa ríseƚo
SFX Q2 íseƚo ise-ƚi ríseƚo
SFX Q2 íseƚo ise-ƚe ríseƚo
SFX Q2 o a ríseƚo
SFX Q2 o i ríseƚo
SFX Q2 o e ríseƚo


# sostantivi plurali maskili
SFX T0 Y 6
SFX T0 0 i [^oaie]
SFX T0 0 o [^oaie]
SFX T0 o i [^i]o
SFX T0 io i io
SFX T0 a i a
SFX T0 e i e


# đontamento de -io/a a le paròle in -o/a (-[nr] > -[nr]io, -o/e > -io, -a > -ia)
SFX T1 Y 4
SFX T1 0 io [nr]
SFX T1 o io o
SFX T1 a ia/D0 a
SFX T1 e io e

# sostantivi plurali maskili e femenili ko trasformaŧion '[aeou][ln] > 'Vi
SFX U0 Y 12
SFX U0 l i [èò]l
SFX U0 n i [èò]n
SFX U0 al ài al
SFX U0 an ài an
SFX U0 el éi el
SFX U0 en éi en
SFX U0 ol ói ol
SFX U0 on ói on
SFX U0 ul úi ul
SFX U0 un úi un
SFX U0 uli úi uli
SFX U0 uni úi uni

# sostantivi plurali maskili e femenili ko trasformaŧion '.+[aeouàèéòóú][ln] > Vi
SFX u0 Y 4
SFX u0 đo i òđo
SFX u0 l i l
SFX u0 lo i lo
SFX u0 n i n


# trasformaŧion intra varianti (l > ƚ, j > ɉ, ŧ > s)
SFX T2 Y 38
SFX T2 lò ƚò [aeiouàèéíòóú]lò
SFX T2 là ƚà [aeiouàèéíòóú]là
SFX T2 lè ƚè [aeiouàèéíòóú]lè
SFX T2 leto ƚeto/T0 [aeiouàèéíòóú]leto
SFX T2 lèto ƚèto/T0 [aeiouàèéíòóú]lèto
SFX T2 leta ƚeta/D0 [aeiouàèéíòóú]leta
SFX T2 lèta ƚèta/D0 [aeiouàèéíòóú]lèta
SFX T2 lon ƚon/D0 [aeiouàèéíòóú]lon
SFX T2 lona ƚona/D0 [aeiouàèéíòóú]lona
SFX T2 l ƚo/T0 [aeiouàèéíòóú]l
SFX T2 la ƚa/D0 [aeiouàèéíòóú]la
SFX T2 lio ƚio/T0 [aeiouàèéíòóú]lio
SFX T2 lia ƚia/D0 [aeiouàèéíòóú]lia
SFX T2 lan ƚan/T0 [aeiouàèéíòóú]lan
SFX T2 lana ƚana/D0 [aeiouàèéíòóú]lana
SFX T2 lin ƚin/T0 [aeiouàèéíòóú]lin
SFX T2 lina ƚina/D0 [aeiouàèéíòóú]lina
SFX T2 len ƚen/T0 [aeiouàèéíòóú]len
SFX T2 lena ƚena/D0 [aeiouàèéíòóú]lena
SFX T2 jo ɉo/T0 jo
SFX T2 ja ɉa/D0 ja
SFX T2 jon ɉon/D0U0 jon
SFX T2 ŧo so/T0I0 ŧo
SFX T2 ŧa sa/D0 ŧa
SFX T2 ŧio sio/T0 ŧio
SFX T2 ŧia sia/D0 ŧia
SFX T2 ŧía sía/D0 ŧía
SFX T2 ŧon son/D0U0 ŧon
SFX T2 ŧion sion/D0U0 ŧion
SFX T2 ŧal sal/D0U0 ŧal
SFX T2 ŧèl sèl/T0U0 ŧèl
SFX T2 ŧial sial/D0U0 ŧial
SFX T2 ŧin sin/T0 ŧin
SFX T2 ŧina sina/D0 ŧina
SFX T2 đo do/T0 đo
SFX T2 đo xo/T0 đo
SFX T2 đa da/D0 đa
SFX T2 đa xa/D0 đa

# trasformaŧion intra varianti (femenil l > ƚe)
SFX T3 Y 1
SFX T3 l ƚe/D0 [aeiouàèéíòóú]l

# trasformaŧion iniŧial de paròla intra varianti (l > ƚ, j > ɉ, ŧ > s, đ > d/x)
PFX T4 Y 13
PFX T4 j ɉ j
PFX T4 xj xɉ xj
PFX T4 l ƚ l
PFX T4 ŧ s ŧ
PFX T4 đ d đ
PFX T4 đ x đ
PFX T4 inđ ind inđ
PFX T4 inđ inx inđ
PFX T4 J Ɉ J
PFX T4 L Ƚ L
PFX T4 Ŧ S Ŧ
PFX T4 Đ D Đ
PFX T4 Đ X Đ


# piante e mistièri (-èr, -aro, -(i)ol)
SFX V0 Y 19
SFX V0 èr ar/B0 èr
SFX V0 ièr ar/B0 ièr
SFX V0 ièr er/B0 ièr
SFX V0 èr er/B0 ièr
SFX V0 èr ier/B0 [^aeoucijɉñ]èr
SFX V0 èr ièr/B0 [^aeoucijɉñ]èr
SFX V0 dor or/C0 [aeiou]dor
SFX V0 ol iol/T0U0 [rsŧ]ol
SFX V0 ol iòl/T0U0 [rsŧ]ol
SFX V0 ol òl/T0U0 [rsŧ]ol
SFX V0 oƚo ioƚo/T0 [rs]oƚo
SFX V0 oƚo iòƚo/T0 [rs]oƚo
SFX V0 oƚo òƚo/T0 [rs]oƚo
SFX V0 ola iola/D0 [rsŧ]ola
SFX V0 ola iòla/D0 [rsŧ]ola
SFX V0 ola òla/D0 [rsŧ]ola
SFX V0 oƚa ioƚa/D0 [rs]oƚa
SFX V0 oƚa iòƚa/D0 [rs]oƚa
SFX V0 oƚa òƚa/D0 [rs]oƚa

# negòŧi, atività komerŧali o industriali, aŧion, scapi de ròbe o de parsone (-ría)
SFX v0 Y 38
SFX v0 e aría/D0 e
SFX v0 0 ría/D0 e
SFX v0 0 ría/D0 [^lƚ]a
SFX v0 0 ría/D0 [^è][lƚ]a
SFX v0 èla elaría/D0 èla
SFX v0 èƚa eƚaría/D0 èƚa
SFX v0 a ería/D0 [^lƚ]a
SFX v0 a ería/D0 [^è][lƚ]a
SFX v0 èla elería/D0 èla
SFX v0 èƚa eƚería/D0 èƚa
SFX v0 o aría/D0 [^èò][^cdđktx]o
SFX v0 o ería/D0 [^èò][^cdđktx]o
SFX v0 o aría/D0 [^èò]do
SFX v0 o ería/D0 [^èò]do
SFX v0 o aría/D0 [^è][đtx]o
SFX v0 o ería/D0 [^è][đtx]o
SFX v0 o aría/D0 [^ò][ck]o
SFX v0 o ería/D0 [^ò][ck]o
SFX v0 èdo edaría/D0 èdo
SFX v0 èdo edería/D0 èdo
SFX v0 èđo eđaría/D0 èđo
SFX v0 èđo eđería/D0 èđo
SFX v0 èxo exaría/D0 èxo
SFX v0 èxo exería/D0 èxo
SFX v0 èto etaría/D0 èto
SFX v0 èto etería/D0 èto
SFX v0 òco ocaría/D0 òco
SFX v0 òco ocería/D0 òco
SFX v0 òdo odaría/D0 òdo
SFX v0 òdo odería/D0 òdo
SFX v0 òko okaría/D0 òko
SFX v0 òko okería/D0 òko
SFX v0 0 ía/D0 [^è]r
SFX v0 ar ería/D0 ar
SFX v0 èr aría/D0 èr
SFX v0 èr ería/D0 èr
SFX v0 0 aría/D0 [ln]
SFX v0 0 ería/D0 [ln]


# nominali denominali (-ista)
SFX R0 Y 12
SFX R0 0 ista/C0 [lnr]
SFX R0 èr erista/C0 èr
SFX R0 a ista/C0 [^dií]a
SFX R0 a ista/C0 [^n]ia
SFX R0 a ista/C0 [^ò]nia
SFX R0 ònia onista/C0 ònia
SFX R0 a ista/C0 [^ò]da
SFX R0 òda odista/C0 òda
SFX R0 ía ista/C0 ía
SFX R0 e ista/C0 e
SFX R0 o ista/C0 [^i]o
SFX R0 o sta/C0 io

# nominali deverbali (-mento)
SFX r0 Y 35
SFX r0 o amento/T0I0 o
SFX r0 r mento/T0I0 [^e]r
SFX r0 r mento/T0I0 [^dđjɉñstx]er
SFX r0 r mento/T0I0 [^àéò]ser
SFX r0 r mento/T0I0 [^éòlr]der
SFX r0 r mento/T0I0 [^r]đer
SFX r0 r mento/T0I0 [^à]lder
SFX r0 r mento/T0I0 [^ò]rder
SFX r0 r mento/T0I0 [^ò]rđer
SFX r0 r mento/T0I0 [^è]ñer
SFX r0 r mento/T0I0 [^àé]ter
SFX r0 r mento/T0I0 [^èr]xer
SFX r0 r mento/T0I0 [^àò]rxer
SFX r0 àlder aldimento/T0I0 àlder
SFX r0 ònder ondimento/T0I0 ònder
SFX r0 ònđer onđimento/T0I0 ònđer
SFX r0 ònxer onximento/T0I0 ònxer
SFX r0 òrder ordimento/T0I0 òrder
SFX r0 òrđer orđimento/T0I0 òrđer
SFX r0 òrxer orximento/T0I0 òrxer
SFX r0 éder edimento/T0I0 éder
SFX r0 ójer ojimento/T0I0 ójer
SFX r0 óɉer oɉimento/T0I0 óɉer
SFX r0 àser asimento/T0I0 àser
SFX r0 àter atimento/T0I0 àter
SFX r0 éter etimento/T0I0 éter
SFX r0 éser esimento/T0I0 éser
SFX r0 òder odimento/T0I0 òder
SFX r0 òver ovimento/T0I0 òver
SFX r0 èxer eximento/T0I0 èxer
SFX r0 èñer eñimento/T0I0 èñer
SFX r0 ónder ondimento/T0I0 ónder
SFX r0 ónđer onđimento/T0I0 ónđer
SFX r0 ónxer onximento/T0I0 ónxer
SFX r0 àrxer arximento/T0I0 àrxer

# nominali deverbali (-mento ko èle evanesente)
SFX r1 Y 20
SFX r1 r mento/T0 [^e]r
SFX r1 r mento/T0 [^dñstx]er
SFX r1 r mento/T0 [^àéò]ser
SFX r1 r mento/T0 [^lr]der
SFX r1 r mento/T0 [^à]lder
SFX r1 r mento/T0 [^ò]rder
SFX r1 r mento/T0 [^è]ñer
SFX r1 r mento/T0 [^à]ter
SFX r1 r mento/T0 [^èr]xer
SFX r1 r mento/T0 [^àò]rxer
SFX r1 àlder aldimento/T0 àlder
SFX r1 òrder ordimento/T0 òrder
SFX r1 àser asimento/T0 àser
SFX r1 àter atimento/T0 àter
SFX r1 éser esimento/T0 éser
SFX r1 òver ovimento/T0 òver
SFX r1 èxer eximento/T0 èxer
SFX r1 èñer eñimento/T0 èñer
SFX r1 àrxer arximento/T0 àrxer
SFX r1 òrxer orximento/T0 òrxer

# ajetivali denomenali (-oxo)
SFX r2 Y 21
SFX r2 a oxo/B0W0I0mf [^íjñ]a
SFX r2 a oxo/B0W0I0mf [^ò][jñ]a
SFX r2 ía ioxo/B0W0I0mf ía
SFX r2 òja ojoxo/B0W0I0mf òja
SFX r2 òja ujuxi òja
SFX r2 òña oñoxo/B0W0I0mf òña
SFX r2 òña uñuxi òña
SFX r2 à oxo/B0W0I0mf à
SFX r2 e oxo/B0W0I0mf e
SFX r2 0 oxo/B0W0I0mf [lnr]
SFX r2 0 xo/B0W0I0mf [^cjɉlt]o
SFX r2 0 xo/B0W0I0mf [^è][lt]o
SFX r2 0 xo/B0W0I0mf [^ò][jɉc]o
SFX r2 èlo eloxo/B0W0I0mf èlo
SFX r2 èto etoxo/B0W0I0mf èto
SFX r2 òco ocoxo/B0W0I0mf òco
SFX r2 òco ucuxi òco
SFX r2 òjo ojoxo/B0W0I0mf òjo
SFX r2 òjo ujuxi òjo
SFX r2 òɉo oɉoxo/B0W0I0mf òɉo
SFX r2 òɉo uɉuxi òɉo

# ajetivali denomenali (-oxo ko èle evanesente)
SFX r3 Y 22
SFX r3 a oxo/B0W1mf [^íjñ]a
SFX r3 a oxo/B0W1mf [^ò][jñ]a
SFX r3 ía ioxo/B0W1mf ía
SFX r3 òja ojoxo/B0W1mf òja
SFX r3 òja ujuxi òja
SFX r3 òña oñoxo/B0W1mf òña
SFX r3 òña uñuxi òña
SFX r3 à oxo/B0W1mf à
SFX r3 e oxo/B0W1mf e
SFX r3 0 oxo/B0W1mf [lnr]
SFX r3 0 xo/B0W1mf [^cjɉlƚt]o
SFX r3 0 xo/B0W1mf [^è][lƚt]o
SFX r3 0 xo/B0W1mf [^ò][jɉc]o
SFX r3 èlo eloxo/B0W1mf èlo
SFX r3 èƚo eƚoxo/B0W0mf èƚo
SFX r3 èto etoxo/B0W1mf èto
SFX r3 òco ocoxo/B0W1mf òco
SFX r3 òco ucuxi òco
SFX r3 òjo ojoxo/B0W1mf òjo
SFX r3 òjo ujuxi òjo
SFX r3 òɉo oɉoxo/B0W1mf òɉo
SFX r3 òɉo uɉuxi òɉo

# nominali deverbali (-ŧion)
SFX s0 Y 24
SFX s0 r ŧion/D0U0 [^aei]r
SFX s0 r ŧion/D0U0 [^t]ar
SFX s0 r ŧion/D0U0 [^en]tar
SFX s0 r ŧion/D0U0 [^p]etar
SFX s0 r ŧion/D0U0 [^s]petar
SFX s0 r ŧion/D0U0 [^e]ntar
SFX s0 r ŧion/D0U0 [^vx]entar
SFX s0 r ŧion/D0U0 [^à]er
SFX s0 r ŧion/D0U0 [^u]ir
SFX s0 tar ŧion/D0U0 spetar
SFX s0 tar ŧion/D0U0 [vx]entar
SFX s0 àer aŧion/D0U0 àer
SFX s0 ir ŧion/D0U0 uir
SFX s0 erò ion/D0U0 [^dmnñtuvx]erò
SFX s0 xerò ŧion/D0U0 [aeiu]xerò
SFX s0 orxerò ureŧion sorxerò
SFX s0 merò nŧion/D0U0 umerò
SFX s0 nerò xiŧion/D0U0 onerò
SFX s0 verò ŧion/D0U0 iverò
SFX s0 erò iŧion/D0U0 eterò
SFX s0 derò ŧion/D0U0 [ae]nderò
SFX s0 ñerò nŧion/D0U0 eñerò
SFX s0 verò uŧion/D0U0 olverò
SFX s0 guerò ŧion/D0U0 stinguerò

# nominali deverbali (-sion)
SFX s1 Y 24
SFX s1 r sion/D0U0 [^aei]r
SFX s1 r sion/D0U0 [^t]ar
SFX s1 r sion/D0U0 [^en]tar
SFX s1 r sion/D0U0 [^p]etar
SFX s1 r sion/D0U0 [^s]petar
SFX s1 r sion/D0U0 [^e]ntar
SFX s1 r sion/D0U0 [^vx]entar
SFX s1 r sion/D0U0 [^à]er
SFX s1 r sion/D0U0 [^u]ir
SFX s1 tar sion/D0U0 spetar
SFX s1 tar sion/D0U0 [vx]entar
SFX s1 àer asion/D0U0 àer
SFX s1 ir sion/D0U0 uir
SFX s1 xerò sion/D0U0 [aeiu]xerò
SFX s1 orxerò uresion/D0U0 sorxerò
SFX s1 merò nsion/D0U0 umerò
SFX s1 nerò xision/D0U0 onerò
SFX s1 verò sion/D0U0 iverò
SFX s1 verò usion/D0U0 olverò
SFX s1 erò ision/D0U0 eterò
SFX s1 derò sion/D0U0 [ae]nderò
SFX s1 ñerò nsion/D0U0 eñerò
SFX s1 guerò sion/D0U0 stinguerò
SFX s1 verò usion/D0U0 olverò

# nominali deverbali ko èle evanesente (-sion)
SFX s2 Y 2
SFX s2 r sion/D0 r
SFX s2 lverò ƚusion/D0 olverò

# nominali deaverbiali (-ixmo)
SFX S0 Y 4
SFX S0 0 ixmo/T0 [nr]
SFX S0 a ixmo/T0 a
SFX S0 òmo omixmo/T0 òmo
SFX S0 òto otixmo/T0 òto


# metafonèxi
SFX mf Y 40
SFX mf el ili el
SFX mf en ini en
SFX mf on uni on
SFX mf órden úrdini órden
SFX mf er iri er
SFX mf eko iki eko
SFX mf eƚo iƚi eƚo
SFX mf oƚo uƚi oƚo
SFX mf eto iti eto
SFX mf exo ixi exo
SFX mf ol uli ol
SFX mf or uri or
SFX mf olko ulki olko
SFX mf ordo urdi ordo
SFX mf orko urki orko
SFX mf oso usi oso
SFX mf oto uti oto
SFX mf oxo uxi oxo
SFX mf ovo uvi ovo
SFX mf obioxo ubiuxi obioxo
SFX mf obrioxo ubriuxi obrioxo
SFX mf ofioxo ufiuxi ofioxo
SFX mf olioxo uliuxi olioxo
SFX mf oƚioxo uƚiuxi oƚioxo
SFX mf onioxo uniuxi onioxo
SFX mf oñoxo uñuxi oñoxo
SFX mf orioxo uriuxi orioxo
SFX mf ordioxo urdiuxi ordioxo
SFX mf ojoxo ujuxi ojoxo
SFX mf oɉoxo uɉuxi oɉoxo
SFX mf oloxo uluxi oloxo
SFX mf oƚoxo uƚuxi oƚoxo
SFX mf omoxo umuxi omoxo
SFX mf oroxo uruxi oroxo
SFX mf ostoxo ustuxi ostoxo
SFX mf ento inti ento
SFX mf omento uminti omento
SFX mf onte unti onte
SFX mf exe ixi exe
SFX mf orse ursi orse


# avèrbi (-mente)
SFX W0 Y 22
SFX W0 0 emente/I0W2 n
SFX W0 0 mente/I0W2 a
SFX W0 0 mente/I0W2 [^è]r
SFX W0 èr eramente/I0W2 èr
SFX W0 0 mente/I0W2 [^èi]l
SFX W0 0 mente/I0W2 [^b]il
SFX W0 0 mente/I0W2 [^àí]bil
SFX W0 àbil abilmente/I0W2 àbil
SFX W0 íbil ibilmente/I0W2 íbil
SFX W0 èl elmente/I0W2 èl
SFX W0 o amente/I0W2 [^mst]o
SFX W0 o amente/I0W2 [^è]mo
SFX W0 o amente/I0W2 [^ò]so
SFX W0 o amente/I0W2 [^èò]to
SFX W0 èmo emamente/I0W2 èmo
SFX W0 òso osamente/I0W2 òso
SFX W0 èto etamente/I0W2 èto
SFX W0 òto otamente/I0W2 òto
SFX W0 0 mente/I0W2 [^lv]e
SFX W0 0 mente/I0W2 [^è]ve
SFX W0 e mente/I0W2 le
SFX W0 ève evemente/I0W2 ève

# avèrbi (-mente with vanishing el)
SFX W1 Y 18
SFX W1 0 emente/W2 n
SFX W1 0 mente/W2 a
SFX W1 0 mente/W2 [^è]r
SFX W1 èr eramente/W2 èr
SFX W1 0 mente/W2 [^è]l
SFX W1 èl elmente/W2 èl
SFX W1 o amente/W2 [^mst]o
SFX W1 o amente/W2 [^è]mo
SFX W1 o amente/W2 [^ò]so
SFX W1 o amente/W2 [^èò]to
SFX W1 èmo emamente/W2 èmo
SFX W1 òso osamente/W2 òso
SFX W1 èto etamente/W2 èto
SFX W1 òto otamente/W2 òto
SFX W1 0 mente/W2 [^lv]e
SFX W1 0 mente/W2 [^è]ve
SFX W1 e mente/W2 le
SFX W1 ève evemente/W2 ève

# avèrbi (-mente)
SFX W2 Y 2
SFX W2 nte n mente
SFX W2 e re mente


# sostantivi koletivi, ...
SFX Y0 Y 14
SFX Y0 dor or/T0 [aeiou]dor
SFX Y0 dora ora/D0 [aeiou]dora
SFX Y0 duro uro/T0I0 [aeiou]duro
SFX Y0 dura ura/D0 [aeiou]dura
SFX Y0 ade à/D0 ade
SFX Y0 ado à/T0 ado
SFX Y0 ado ò ado
SFX Y0 ado è/T0 ado
SFX Y0 ada àa/D0 ada
SFX Y0 ida ía/D0 ida
SFX Y0 edo é/T0 edo
SFX Y0 udo ú/T0 udo
SFX Y0 uda úa/D0 uda
SFX Y0 ude ú/T0 ude

# sostantivi koletivi, ...
SFX Y1 Y 1
SFX Y1 ada à ada


# sostantivi alterài - demenutivi in -eto/a
SFX &0 Y 78
SFX &0 ú ueto/T0I0mf ú
SFX &0 0 eto/T0I0mf [^èò]l
SFX &0 èl eleto/T0I0mf èl
SFX &0 òl oleto/T0I0mf òl
SFX &0 0 eto/T0I0mf [^ò]n
SFX &0 òn oneto/T0I0mf òn
SFX &0 0 eto/T0I0mf [^èò]r
SFX &0 èr ereto/T0I0mf èr
SFX &0 òr oreto/T0I0mf òr
SFX &0 òo oeto/T0I0mf òo
SFX &0 úo ueto/T0I0mf úo
SFX &0 o eto/T0I0mf [^bcdđjɉkgmnñòprsŧúvx]o
SFX &0 o eto/T0I0mf [^è]đo
SFX &0 o eto/T0I0mf [^èò][dgkjɉprsŧvx]o
SFX &0 o eto/T0I0mf [^ò][bcmnñ]o
SFX &0 èdo edeto/T0I0mf èdo
SFX &0 èđo eđeto/T0I0mf èđo
SFX &0 èko eketo/T0I0mf èko
SFX &0 èjo ejeto/T0I0mf èjo
SFX &0 èɉo eɉeto/T0I0mf èɉo
SFX &0 èpo epeto/T0I0mf èpo
SFX &0 èso eseto/T0I0mf èso
SFX &0 èŧo eŧeto/T0I0mf èŧo
SFX &0 èvo eveto/T0I0mf èvo
SFX &0 èxo exeto/T0I0mf èxo
SFX &0 ègo egeto/T0I0mf ègo
SFX &0 èro ereto/T0I0mf èro
SFX &0 òbo obeto/T0I0mf òbo
SFX &0 òco oceto/T0I0mf òco
SFX &0 òdo odeto/T0I0mf òdo
SFX &0 ògo ogeto/T0I0mf ògo
SFX &0 òjo ojeto/T0I0mf òjo
SFX &0 òɉo oɉeto/T0I0mf òɉo
SFX &0 òko oketo/T0I0mf òko
SFX &0 òmo ometo/T0I0mf òmo
SFX &0 òno oneto/T0I0mf òno
SFX &0 òpo opeto/T0I0mf òpo
SFX &0 òño oñeto/T0I0mf òño
SFX &0 òro oreto/T0I0mf òro
SFX &0 òso oseto/T0I0mf òso
SFX &0 òŧo oŧeto/T0I0mf òŧo
SFX &0 òvo oveto/T0I0mf òvo
SFX &0 òxo oxeto/T0I0mf òxo
SFX &0 ía ieta/D0 ía
SFX &0 a eta/D0 [^bcdđgíjɉklnñprsŧvx]a
SFX &0 a eta/D0 [^è][gv]a
SFX &0 a eta/D0 [^èò][bdđklnprŧx]a
SFX &0 a eta/D0 [^ò][cjɉñs]a
SFX &0 èba ebeta/D0 èba
SFX &0 èda edeta/D0 èda
SFX &0 èđa eđeta/D0 èđa
SFX &0 èga egeta/D0 èga
SFX &0 èka eketa/D0 èka
SFX &0 èla eleta/D0 èla
SFX &0 èna eneta/D0 èna
SFX &0 èpa epeta/D0 èpa
SFX &0 èra ereta/D0 èra
SFX &0 èŧa eŧeta/D0 èŧa
SFX &0 èva eveta/D0 èva
SFX &0 èxa exeta/D0 èxa
SFX &0 òba obeta/D0 òba
SFX &0 òca oceta/D0 òca
SFX &0 òda odeta/D0 òda
SFX &0 òđa ođeta/D0 òđa
SFX &0 òja ojeta/D0 òja
SFX &0 òɉa oɉeta/D0 òɉa
SFX &0 òka oketa/D0 òka
SFX &0 òla oleta/D0 òla
SFX &0 òna oneta/D0 òna
SFX &0 òña oñeta/D0 òña
SFX &0 òpa opeta/D0 òpa
SFX &0 òra oreta/D0 òra
SFX &0 òsa oseta/D0 òsa
SFX &0 òŧa oŧeta/D0 òŧa
SFX &0 òxa oxeta/D0 òxa
SFX &0 0 ta/D0 [^v]e
SFX &0 0 ta/D0 [^è]ve
SFX &0 ève eveta/D0 ève

# sostantivi alterài - demenutivi in -eto/a ko èle evanesente
SFX &1 Y 49
SFX &1 ú ueto/T0mf ú
SFX &1 0 eto/T0mf [^èò]l
SFX &1 èl eleto/T0I0mf èl
SFX &1 òl oleto/T0mf òl
SFX &1 0 eto/T0mf [^ò]n
SFX &1 òn oneto/T0mf òn
SFX &1 0 eto/T0mf [^èò]r
SFX &1 èr ereto/T0mf èr
SFX &1 òr oreto/T0mf òr
SFX &1 òo oeto/T0mf òo
SFX &1 úo ueto/T0mf úo
SFX &1 o eto/T0mf [^bcdđjɉkgƚmnñòprsŧúvx]o
SFX &1 o eto/T0mf [^è]đo
SFX &1 o eto/T0mf [^èò][dgkjɉƚprsŧvx]o
SFX &1 o eto/T0mf [^ò][bcmnñ]o
SFX &1 èdo edeto/T0mf èdo
SFX &1 èđo eđeto/T0mf èđo
SFX &1 èko eketo/T0mf èko
SFX &1 èjo ejeto/T0mf èjo
SFX &1 èɉo eɉeto/T0mf èɉo
SFX &1 èƚo eƚeto/T0mf èƚo
SFX &1 èpo epeto/T0mf èpo
SFX &1 èso eseto/T0mf èso
SFX &1 èŧo eŧeto/T0mf èŧo
SFX &1 èvo eveto/T0mf èvo
SFX &1 èxo exeto/T0mf èxo
SFX &1 ègo egeto/T0mf ègo
SFX &1 èro ereto/T0mf èro
SFX &1 òbo obeto/T0mf òbo
SFX &1 òco oceto/T0mf òco
SFX &1 òdo odeto/T0mf òdo
SFX &1 ògo ogeto/T0mf ògo
SFX &1 òjo ojeto/T0mf òjo
SFX &1 òɉo oɉeto/T0mf òɉo
SFX &1 òko oketo/T0mf òko
SFX &1 òmo ometo/T0mf òmo
SFX &1 òno oneto/T0mf òno
SFX &1 òpo opeto/T0mf òpo
SFX &1 òƚo oƚeto/T0mf òƚo
SFX &1 òño oñeto/T0mf òño
SFX &1 òro oreto/T0mf òro
SFX &1 òso oseto/T0mf òso
SFX &1 òŧo oŧeto/T0mf òŧo
SFX &1 òvo oveto/T0mf òvo
SFX &1 òxo oxeto/T0mf òxo
SFX &1 a eta/D0 [^ƚ]a
SFX &1 a eta/D0 [^èò]ƚa
SFX &1 èƚa eƚeta/D0 èƚa
SFX &1 òƚa oƚeta/D0 òƚa

# sostantivi alterài - demenutivi in -èl/-èla
SFX [0 Y 22
SFX [0 0 èl/T0U0 [ln]
SFX [0 0 èl/T0U0 [^ò]r
SFX [0 òr orèl/T0U0 òr
SFX [0 e èl/T0U0 e
SFX [0 o èl/T0U0 [^cdkprstŧ]o
SFX [0 o èl/T0U0 [^ò][cdkprstŧ]o
SFX [0 òco ocèl/T0U0 òco
SFX [0 òdo odèl/T0U0 òdo
SFX [0 òko okèl/T0U0 òko
SFX [0 òpo opèl/T0U0 òpo
SFX [0 òro orèl/T0U0 òro
SFX [0 òso osèl/T0U0 òso
SFX [0 òto otèl/T0U0 òto
SFX [0 òŧo oŧèl/T0U0 òŧo
SFX [0 a èla/D0 [^dknrsŧ]a
SFX [0 a èla/D0 [^ò][dknrsŧ]a
SFX [0 òda odèla/D0 òda
SFX [0 òka okèla/D0 òka
SFX [0 òna onèla/D0 òna
SFX [0 òra orèla/D0 òra
SFX [0 òsa osèla/D0 òsa
SFX [0 òŧa oŧèla/D0 òŧa

# sostantivi alterài - demenutivi in -èƚo/a
SFX [1 Y 20
SFX [1 0 èƚo/T0 n
SFX [1 0 èƚo/T0 [^ò]r
SFX [1 òr orèƚo/T0 òr
SFX [1 e èƚo/T0 e
SFX [1 o èƚo/T0 [^cdkprst]o
SFX [1 o èƚo/T0 [^ò][cdkprst]o
SFX [1 òco ocèƚo/T0 òco
SFX [1 òdo odèƚo/T0 òdo
SFX [1 òko okèƚo/T0 òko
SFX [1 òpo opèƚo/T0 òpo
SFX [1 òro orèƚo/T0 òro
SFX [1 òso osèƚo/T0 òso
SFX [1 òto otèƚo/T0 òto
SFX [1 a èƚa/D0 [^dknrs]a
SFX [1 a èƚa/D0 [^ò][dknrs]a
SFX [1 òda odèƚa/D0 òda
SFX [1 òka okèƚa/D0 òka
SFX [1 òna onèƚa/D0 òna
SFX [1 òra orèƚa/D0 òra
SFX [1 òsa osèƚa/D0 òsa

# sostantivi alterài - demenutivi in -?
#SFX 00 . in/B0 ?
#SFX 00 . đin/B0 [?]
#SFX 00 . eđin/B0 ?
#SFX 00 . edin/B0 ?
#SFX 00 . exin/B0 ?
#SFX 00 . ŧin/B0 [?]
#SFX 00 . eŧin/B0 ?
#SFX 00 . esin/B0 ?
#SFX 00 . sin/B0 [?]
#SFX 00 . lin/B0 [?]
#SFX 00 . olin/B0 ?
#SFX 00 . oƚin/B0 ?
#SFX 00 . rin/B0 [?]
#SFX 00 . erin/B0 ?

# sostantivi alterài - kresitivi in -òto/a
SFX (0 Y 23
SFX (0 a òta/D0 [^císŧ]a
SFX (0 ía iòta/D0 ía
SFX (0 a òta/D0 [^è][csŧ]a
SFX (0 èca ecòta/D0 èca
SFX (0 èsa esòta/D0 èsa
SFX (0 èŧa eŧòta/D0 èŧa
SFX (0 òra oròta/D0 òra
SFX (0 0 òto/T0I0 [^èò]l
SFX (0 0 òto/T0I0 [^èò][nr]
SFX (0 èl elòto/T0I0 èl
SFX (0 èr eròto/B0I0 èr
SFX (0 òl olòto/T0I0 òl
SFX (0 o òto/T0I0 [^ckƚsŧ]o
SFX (0 o òto/T0I0 [^è][csŧ]o
SFX (0 o òto/T0I0 [^ò]ko
SFX (0 èco ecòto/T0I0 èco
SFX (0 òko okòto/T0I0 òko
SFX (0 èso esòto/T0I0 èso
SFX (0 èŧo eŧòto/T0I0 èŧo
SFX (0 òr oròto/T0I0 òr
SFX (0 o òto/T0 [^èò]ƚo
SFX (0 èƚo eƚòto/T0 èƚo
SFX (0 òƚo oƚòto/T0 òƚo

# sostantivi alterài - kresitivi in -on
SFX )0 Y 33
SFX )0 0 on/D0U0 [^è]l
SFX )0 0 on/D0U0 n
SFX )0 0 n/D0U0 [^cjɉkƚmñpst]o
SFX )0 0 n/D0U0 [^è]po
SFX )0 0 n/D0U0 [^èò]to
SFX )0 0 n/D0U0 [^ò][cjɉkmñs]o
SFX )0 òco ocon/D0U0 òco
SFX )0 òko okon/D0U0 òko
SFX )0 òjo ojon/D0U0 òjo
SFX )0 òɉo oɉon/D0U0 òɉo
SFX )0 òmo omon/D0U0 òmo
SFX )0 òño oñon/D0U0 òño
SFX )0 òso oson/D0U0 òso
SFX )0 òto oton/D0U0 òto
SFX )0 èpo epon/D0U0 èpo
SFX )0 èto eton/D0U0 èto
SFX )0 0 on/D0U0 [^è]r
SFX )0 èr aron/D0U0 èr
SFX )0 èr eron/D0U0 èr
SFX )0 èl elon/D0U0 èl
SFX )0 0 n/D0 [^è]ƚo
SFX )0 èƚo eƚon/D0 èƚo
SFX )0 a on/D0U0 [^glƚpñrt]a
SFX )0 a on/D0U0 [^è][glƚpr]a
SFX )0 a on/D0U0 [^ò][ñt]a
SFX )0 èga egon/D0U0 èga
SFX )0 èla elon/D0U0 èla
SFX )0 èƚa eƚon/D0 èƚa
SFX )0 èpa epon/D0U0 èpa
SFX )0 èra eron/D0U0 èra
SFX )0 òña oñon/D0U0 òña
SFX )0 òta oton/D0U0 òta
SFX )0 e on/D0U0 e

# sostantivi alterài - peđorativi in -ato/a
SFX §0 Y 23
SFX §0 0 ato/T0I0 [nr]
SFX §0 0 ato/T0I0 [^è]l
SFX §0 èl elato/T0I0 èl
SFX §0 o ato/T0I0 [^bgjɉkmƚ]o
SFX §0 o ato/T0I0 [^ò]bo
SFX §0 o ato/T0 [^è]ƚo
SFX §0 o ato/T0I0 [^ò][jɉkm]o
SFX §0 òbo obato/T0I0 òbo
SFX §0 òjo ojato/T0I0 òjo
SFX §0 òɉo oɉato/T0I0 òɉo
SFX §0 òko okato/T0I0 òko
SFX §0 òmo omato/T0I0 òmo
SFX §0 ègo egato/T0I0 ègo
SFX §0 èƚo eƚato/T0 èƚo
SFX §0 0 ta/D0 [^bklƚns]a
SFX §0 0 ta/D0 [^ò][bkns]a
SFX §0 òba obata/D0 òba
SFX §0 òka okata/D0 òka
SFX §0 òna onata/D0 òna
SFX §0 òsa osata/D0 òsa
SFX §0 0 ta/D0 [^è][lƚ]a
SFX §0 èla elata/D0 èla
SFX §0 èƚa eƚata/D0 èƚa

# sostantivi alterài - peđorativi in -aŧo/a
SFX <0 Y 34
SFX <0 0 aŧo/T0I0 [^è]l
SFX <0 èl elaŧo/T0I0 èl
SFX <0 0 aŧo/T0I0 [^è]r
SFX <0 èr eraŧo/T0I0 èr
SFX <0 0 aŧo/T0I0 n
SFX <0 o aŧo/T0I0 [^ckjɉm]o
SFX <0 o aŧo/T0I0 [^è]ko
SFX <0 o aŧo/T0I0 [^ò][cjɉm]o
SFX <0 èko ekaŧo/T0I0 èko
SFX <0 òco ocaŧo/T0I0 òco
SFX <0 òjo ojaŧo/T0I0 òjo
SFX <0 òɉo oɉaŧo/T0I0 òɉo
SFX <0 òmo omaŧo/T0I0 òmo
SFX <0 0 aŧa/D0 [^è]r
SFX <0 èr eraŧa/D0 èr
SFX <0 0 aŧa/D0 n
SFX <0 0 ŧa/D0 [^bkèíjɉlnñòrstx]a
SFX <0 èa eaŧa/D0 èa
SFX <0 0 ŧa/D0 [^è][kr]a
SFX <0 0 ŧa/D0 [^ò][bjɉlnñstx]a
SFX <0 òba obaŧa/D0 òba
SFX <0 ía iaŧa/D0 ía
SFX <0 òa oaŧa/D0 òa
SFX <0 èka ekaŧa/D0 èka
SFX <0 èra eraŧa/D0 èra
SFX <0 òja ojaŧa/D0 òja
SFX <0 òɉa oɉaŧa/D0 òɉa
SFX <0 òla olaŧa/D0 òla
SFX <0 òna onaŧa/D0 òna
SFX <0 òña oñaŧa/D0 òña
SFX <0 òsa osaŧa/D0 òsa
SFX <0 òta otaŧa/D0 òta
SFX <0 òxa oxaŧa/D0 òxa
SFX <0 e aŧo/T0I0 e

# sostantivi alterài - peđorativi in -aso/a
SFX <1 Y 34
SFX <1 0 aso/T0I0 [^è]l
SFX <1 èl elaso/T0I0 èl
SFX <1 0 aso/T0I0 [^è]r
SFX <1 èr eraso/T0I0 èr
SFX <1 0 aso/T0I0 n
SFX <1 o aso/T0I0 [^ckjɉm]o
SFX <1 o aso/T0I0 [^è]ko
SFX <1 o aso/T0I0 [^ò][cjɉm]o
SFX <1 èko ekaso/T0I0 èko
SFX <1 òco ocaso/T0I0 òco
SFX <1 òjo ojaso/T0I0 òjo
SFX <1 òɉo oɉaso/T0I0 òɉo
SFX <1 òmo omaso/T0I0 òmo
SFX <1 0 asa/D0 [^è]r
SFX <1 èr erasa/D0 èr
SFX <1 0 asa/D0 n
SFX <1 0 sa/D0 [^bkèíjɉlnñòrstx]a
SFX <1 èa easa/D0 èa
SFX <1 0 sa/D0 [^è][kr]a
SFX <1 0 sa/D0 [^ò][bjɉlnñstx]a
SFX <1 òba obasa/D0 òba
SFX <1 ía iasa/D0 ía
SFX <1 òa oasa/D0 òa
SFX <1 èka ekasa/D0 èka
SFX <1 èra erasa/D0 èra
SFX <1 òja ojasa/D0 òja
SFX <1 òɉa oɉasa/D0 òɉa
SFX <1 òla olasa/D0 òla
SFX <1 òna onasa/D0 òna
SFX <1 òña oñasa/D0 òña
SFX <1 òsa osasa/D0 òsa
SFX <1 òta otasa/D0 òta
SFX <1 òxa oxasa/D0 òxa
SFX <1 e aso/T0I0 e

# sostantivi alterài - peđorativi in -?
#SFX 00 . òl/B0 ?
#SFX 00 . òƚo/B0 ?
#SFX 00 . uŧo/B0I0 ?
#SFX 00 . uso/B0 ?
#SFX 00 . ŧuŧo/B0 [?]
#SFX 00 . suso/B0 [?]
#SFX 00 . eŧuŧo/B0 ?
#SFX 00 . esuso/B0 ?
#SFX 00 . đuŧo/B0 [?]
#SFX 00 . eđuŧo/B0 ?
#SFX 00 . eduso/B0 ?
#SFX 00 . exuso/B0 ?
#SFX 00 . luŧo/B0 [?]
#SFX 00 . oluŧo/B0 ?
#SFX 00 . oluso/B0 ?
#SFX 00 . oƚuso/B0 ?
#SFX 00 . ruŧo/B0 [?]
#SFX 00 . eruŧo/B0 ?
#SFX 00 . ruso/B0 [?]
#SFX 00 . eruso/B0 ?
#SFX 00 . uko/B0 ?

# sostantivi alterài
PFX =0 Y 2
PFX =0 0 stra .
PFX =0 0 stra- .

# sostantivi alterài
PFX /0 Y 1
PFX /0 0 tra .

# sostantivi alterài
PFX ^0 Y 1
PFX ^0 0 pre .

# sostantivi alterài
PFX +0 Y 2
PFX +0 0 des [cfkpt]
PFX +0 0 dex [aàeèéiíoòóuúmnñbdgjɉsvrlx]

# sostantivi alterài
PFX -0 Y 1
PFX -0 0 in .

# sostantivi alterài
PFX *0 Y 2
PFX *0 0 s [cfkpt]
PFX *0 0 x [aàeèéiíoòóúmnñbdgjɉsvrl]

# sostantivi alterài
PFX .0 Y 1
PFX .0 0 re .

# sostantivi alterài
PFX ,0 Y 1
PFX ,0 0 de .

# sostantivi alterài
PFX @0 Y 1
PFX @0 0 a .

# sostantivi alterài
PFX :0 Y 1
PFX :0 0 kon .

# gua- > va-
PFX gv Y 1
PFX gv gu v gu[aà]


# numerali - koletivi
SFX %0 Y 78
SFX %0 ète etena/D0 ète
SFX %0 ète eteneta/D0 ète
SFX %0 ète etèna/D0 ète
SFX %0 ète etèximo/B0 ète
SFX %0 òto otena/D0 òto
SFX %0 òto oteneta/D0 òto
SFX %0 òto otèna/D0 òto
SFX %0 òto otèximo/B0 òto
SFX %0 0 na/D0 oe
SFX %0 0 neta/D0 oe
SFX %0 e èna/D0 oe
SFX %0 e èximo/B0 oe
SFX %0 0 na/D0 ove
SFX %0 0 neta/D0 ove
SFX %0 e èna/D0 ove
SFX %0 e èximo/B0 ove
SFX %0 èxe exena/D0 ièxe
SFX %0 èxe exeneta/D0 ièxe
SFX %0 èxe exèna/D0 ièxe
SFX %0 èxe eŧena/D0 ièxe
SFX %0 èxe eŧeneta/D0 ièxe
SFX %0 èxe esena/D0 ièxe
SFX %0 èxe eseneta/D0 ièxe
SFX %0 ièxe exena/D0 ièxe
SFX %0 ièxe exeneta/D0 ièxe
SFX %0 ièxe exèna/D0 ièxe
SFX %0 ièxe eŧena/D0 ièxe
SFX %0 ièxe eŧeneta/D0 ièxe
SFX %0 ièxe esena/D0 ièxe
SFX %0 ièxe eseneta/D0 ièxe
SFX %0 ièxe èŧimo/B0 ièxe
SFX %0 ièxe èsimo/B0 ièxe
SFX %0 úndexe undexena/D0 úndexe
SFX %0 úndexe undexeneta/D0 úndexe
SFX %0 úndexe undexèna/D0 úndexe
SFX %0 úndexe undèŧimo/B0 úndexe
SFX %0 úndexe undèsimo/B0 úndexe
SFX %0 ódexe oxena/D0 ódexe
SFX %0 ódexe oxeneta/D0 ódexe
SFX %0 ódexe oxèna/D0 ódexe
SFX %0 ódexe odexena/D0 ódexe
SFX %0 ódexe odexeneta/D0 ódexe
SFX %0 ódexe odexèna/D0 ódexe
SFX %0 ódexe odèŧimo/B0 ódexe
SFX %0 ódexe odèsimo/B0 ódexe
SFX %0 édexe edexena/D0 édexe
SFX %0 édexe edexeneta/D0 édexe
SFX %0 édexe edexèna/D0 édexe
SFX %0 édexe edèŧimo/B0 édexe
SFX %0 édexe edèsimo/B0 édexe
SFX %0 òrdexe ordexena/D0 òrdexe
SFX %0 òrdexe ordexeneta/D0 òrdexe
SFX %0 òrdexe ordexèna/D0 òrdexe
SFX %0 òrdexe ordèŧimo/B0 òrdexe
SFX %0 òrdexe ordèsimo/B0 òrdexe
SFX %0 índexe indexena/D0 índexe
SFX %0 índexe indexeneta/D0 índexe
SFX %0 índexe indexèna/D0 índexe
SFX %0 índexe indèŧimo/T0 índexe
SFX %0 índexe indèsimo/T0 índexe
SFX %0 o èximo/B0 nto
SFX %0 i ena/D0 nti
SFX %0 i eneta/D0 nti
SFX %0 i èna/D0 nti
SFX %0 i èximo/B0 nti
SFX %0 a ena/D0 nta
SFX %0 a eneta/D0 nta
SFX %0 a èna/D0 nta
SFX %0 a èximo/B0 nta
SFX %0 e èr/B0 mi[lƚ]e
SFX %0 e ar/B0 mi[lƚ]e
SFX %0 e èximo/B0 mi[lƚ]e
SFX %0 0 èr/B0 ion
SFX %0 0 ar/B0 ion
SFX %0 0 èximo/B0 ion
SFX %0 o èr/B0 iardo
SFX %0 o ar/B0 iardo
SFX %0 o èximo/B0 iardo

# numeraŧion latina
SFX %1 Y 10
SFX %1 0 i [ivxlcdm]
SFX %1 0 ii [ivxlcdm]
SFX %1 0 iii [ivxlcdm]
SFX %1 0 iv [xlcdm]
SFX %1 0 v [ixlcdm]
SFX %1 0 vi [xlcdm]
SFX %1 0 vii [xlcdm]
SFX %1 0 viii [xlcdm]
SFX %1 0 ix [xlcdm]
SFX %1 0 x i

# numeraŧion latina (el funŧiona fin al númaro 3209)
PFX %2 Y 95
PFX %2 0 x [lc]
PFX %2 0 l x
PFX %2 0 c [xlcdm]
PFX %2 0 cx [lc]
PFX %2 0 cl x
PFX %2 0 cc [xlc]
PFX %2 0 ccx [lc]
PFX %2 0 ccl x
PFX %2 0 ccc [xl]
PFX %2 0 cccx [lc]
PFX %2 0 cccl x
PFX %2 0 cd [xl]
PFX %2 0 cdx [lc]
PFX %2 0 cdl x
PFX %2 0 d [xlc]
PFX %2 0 dx [lc]
PFX %2 0 dl x
PFX %2 0 dc [xlc]
PFX %2 0 dcx [lc]
PFX %2 0 dcl x
PFX %2 0 dcc [xlc]
PFX %2 0 dccx [lc]
PFX %2 0 dccl x
PFX %2 0 dccc [xl]
PFX %2 0 dcccx [lc]
PFX %2 0 dcccl x
PFX %2 0 cm [xl]
PFX %2 0 cmx [lc]
PFX %2 0 cml x
PFX %2 0 m [xlcdm]
PFX %2 0 mx [lc]
PFX %2 0 ml x
PFX %2 0 mc [xlcmd]
PFX %2 0 mcx [lc]
PFX %2 0 mcl x
PFX %2 0 mcc [xlc]
PFX %2 0 mccx [lc]
PFX %2 0 mccl x
PFX %2 0 mccc [xl]
PFX %2 0 mcccx [lc]
PFX %2 0 mcccl x
PFX %2 0 mcd [xl]
PFX %2 0 mcdx [lc]
PFX %2 0 mcdl x
PFX %2 0 md [xlc]
PFX %2 0 mdx [lc]
PFX %2 0 mdl x
PFX %2 0 mdc [xlc]
PFX %2 0 mdcx [lc]
PFX %2 0 mdcl x
PFX %2 0 mdcc [xlc]
PFX %2 0 mdccx [lc]
PFX %2 0 mdccl x
PFX %2 0 mdccc [xl]
PFX %2 0 mdcccx [lc]
PFX %2 0 mdcccl x
PFX %2 0 mcm [xl]
PFX %2 0 mcmx [lc]
PFX %2 0 mcml x
PFX %2 0 mm [xlcdm]
PFX %2 0 mmx [lc]
PFX %2 0 mml x
PFX %2 0 mmc [xlcmd]
PFX %2 0 mmcx [lc]
PFX %2 0 mmcl x
PFX %2 0 mmcc [xlc]
PFX %2 0 mmccx [lc]
PFX %2 0 mmccl x
PFX %2 0 mmccc [xl]
PFX %2 0 mmcccx [lc]
PFX %2 0 mmcccl x
PFX %2 0 mmcd [xl]
PFX %2 0 mmcdx [lc]
PFX %2 0 mmcdl x
PFX %2 0 mmd [xlc]
PFX %2 0 mmdx [lc]
PFX %2 0 mmdl x
PFX %2 0 mmdc [xlc]
PFX %2 0 mmdcx [lc]
PFX %2 0 mmdcl x
PFX %2 0 mmdcc [xlc]
PFX %2 0 mmdccx [lc]
PFX %2 0 mmdccl x
PFX %2 0 mmdccc [xl]
PFX %2 0 mmdcccx [lc]
PFX %2 0 mmdcccl x
PFX %2 0 mmcm [xl]
PFX %2 0 mmcmx [lc]
PFX %2 0 mmcml x
PFX %2 0 mmm [xlcdm]
PFX %2 0 mmmx [lc]
PFX %2 0 mmml x
PFX %2 0 mmmc [xlcmd]
PFX %2 0 mmmcx [lc]
PFX %2 0 mmmcl x


# unidà de mexura (múltepli de dièxe)
PFX $0 Y 8
PFX $0 0 Y .
PFX $0 0 Z .
PFX $0 0 E .
PFX $0 0 P .
PFX $0 0 T .
PFX $0 0 G .
PFX $0 0 M .
PFX $0 0 k .

# unidà de mexura (múltepli de dièxe)
PFX $1 Y 2
PFX $1 0 h .
PFX $1 0 da .

# unidà de mexura (sotomúltepli de dièxe)
PFX $2 Y 10
PFX $2 0 d .
PFX $2 0 c .
PFX $2 0 m .
PFX $2 0 µ .
PFX $2 0 n .
PFX $2 0 p .
PFX $2 0 f .
PFX $2 0 a .
PFX $2 0 z .
PFX $2 0 y .

# unidà de mexura (múltepli de do)
PFX $3 Y 8
PFX $3 0 Yi .
PFX $3 0 Zi .
PFX $3 0 Ei .
PFX $3 0 Pi .
PFX $3 0 Ti .
PFX $3 0 Gi .
PFX $3 0 Mi .
PFX $3 0 ki .


# word truncated at the begin
PFX ‘0 Y 10
PFX ‘0 a ʼ a
PFX ‘0 i ʼ i
PFX ‘0 d ʼ d
PFX ‘0 in ʼ inta
PFX ‘0 in ʼ inte
PFX ‘0 in ʼ inté
PFX ‘0 g ʼ g
PFX ‘0 v ʼ v
PFX ‘0 var ʼ var
PFX ‘0 kò ʼ kò

# word truncated at the end
SFX ’0 Y 13
SFX ’0 a ʼ [^r]a
SFX ’0 ra ʼ ra
SFX ’0 o ʼ [^dx]o
SFX ’0 do ʼ do
SFX ’0 xo ʼ xo
SFX ’0 e ʼ [^mtv]e
SFX ’0 me ʼ me
SFX ’0 te ʼ te
SFX ’0 u ʼ u
SFX ’0 r ʼ r
SFX ’0 ove óʼ dove
SFX ’0 inté tʼ inté
SFX ’0 é ʼ inté
